【裁判字號】    96,上更(一),174
【裁判日期】    980728
【裁判案由】    強盜等
【裁判全文】
臺灣高等法院刑事判決             96年度上更(一)字第174號
上  訴  人
即  被  告  甲○○
            乙○○
共      同
選任辯護人  沙  洪律師
上  訴  人
即  被  告  丙○○
選任辯護人  應明銓律師
上  訴  人
即  被  告  丁○○
選任辯護人  張振興律師
上列上訴人即被告因強盜等案件，不服臺灣板橋地方法院九十四
年度訴字第九三五號，中華民國九十五年一月二十六日第一審判
決（起訴案號：臺灣板橋地方法院檢察署九十四年度少連偵字第
三五、五四號；移送併辦案號：臺灣板橋地方法院檢察署九十四
年度少連偵字第六一、九五、一二五號），提起上訴，判決後經
最高法院發回更審，本院判決如下：
    主  文
原判決關於乙○○加重強盜及定執行刑部分，暨甲○○、丙○○
、丁○○部分均撤銷。
乙○○成年人與少年共同連續意圖為自己不法之所有，結夥三人
以上，攜帶兇器，於夜間侵入住宅以強暴至使不能抗拒，而取他
人之物，處有期徒刑拾柒年；扣案如附表三所示之物均沒收。
甲○○成年人與少年共同連續意圖為自己不法之所有，結夥三人
以上，攜帶兇器，於夜間侵入住宅以強暴至使不能抗拒，而取他
人之物，處有期徒刑拾肆年；扣案如附表三所示之物品均沒收。
丁○○成年人與少年共同連續意圖為自己不法之所有，結夥三人
以上，攜帶兇器，於夜間侵入住宅以強暴至使不能抗拒，而取他
人之物，處有期徒刑捌年；扣案如附表三所示之物品均沒收。
丙○○成年人與少年共同連續意圖為自己不法之所有，結夥三人
以上，攜帶兇器，於夜間侵入住宅以強暴至使不能抗拒，而取他
人之物，處有期徒刑柒年陸月；扣案如附表三所示之物品均沒收
。
    事  實
一、乙○○曾於民國七十八年間因違反懲治盜匪條例罪案件，經
    本院於七十九年三月十五日以七十九年度上訴字第五八０號
    判處有期徒刑三年六月，再經最高法院於七十九年五月二十
    四日以七十九年度台上字第二一０五號判決上訴駁回確定，
    嗣經入監執行，並於八十一年一月十七日假釋付保護管束，
    而於八十二年四月四日保護管束期滿，未經撤銷假釋而執行
    完畢（於本案不構成累犯）；乙○○係甲○○之兄，而與丁○○、丙○○之間則係朋友關係。
二、乙○○因生意失敗欠缺現金，欲以強盜手法獲取財物，乃於
    九十四年二月間請丁○○代為尋找人手，丁○○遂以電話邀
    十二歲以上未滿十八歲之少年葉００（七十九年七月三日出
    生，姓名年籍詳卷，另由臺灣板橋地方法院少年法庭審理）
    ，再由少年葉００以電話聯絡同為十二歲以上未滿十八歲之
    少年張００（七十九年六月十日出生）、李００（七十九年
    八月五日出生）、吳００（七十九年四月九日出生）、周０
    ０（七十九年三月二十三日出生）（以上少年之姓名年籍均
    詳卷，均另由臺灣板橋地方法院少年法庭審理），而以乙○○為首，夥同甲○○、丁○○、丙○○、少年葉００、張０
    ０、李００、吳００、周００，於九十四年二月間共同意圖
    為自己不法之所有，並基於概括之犯意聯絡，共組強盜集團
    ，由乙○○出資購買作案所用之膠帶、束帶、西瓜刀、手套
    、口罩、運動帽，並攜帶丁○○前於九十四年一月間某日，
    在乙○○位於臺北縣永和市○○路三０二巷九弄一號三樓住
    處附近，出借予乙○○之不具殺傷力玩具手槍一把（槍枝管
    制編號0000000000號），再由乙○○在報紙分類
    廣告欄找尋「家庭麻將」所刊登之廣告，選定強盜作案對象
    後，分別召集如附表一所示之成員，約定在臺北縣中和市○○路○段之「力網狂藍」網咖會合後，甲○○即駕駛登記在
    其妻黃順美名下車牌號碼８Ｅ－１６５６號自用小客車，先
    前往乙○○上開住處搭載乙○○，再前往上開「力網狂藍」
    網咖搭載其他成員，並於如附表一所示之時間，前往各該附
    表一所示地點。嗣到達現場後，由乙○○一人，或分別與少
    年張００、丁○○中一人以打麻將或借用廁所名義，先行進
    入查探情形，再藉故外出，與其他成員會合後，由乙○○持
    上開客觀上具有傷人危險性之兇器之玩具手槍一把、其餘成
    員分持上開客觀上具有傷人危險性之兇器之西瓜刀，結夥三
    人以上攜帶兇器於夜間侵入各該被害人店面、住宅或有人居
    住之建築物，由乙○○指揮其他成員分持西瓜刀控制如附表
    一所示之被害人，分別以如附表一所示之犯罪手法，致使各
    該被害人誤以為乙○○所持之玩具手槍為真槍，且遭其他成
    員分持西瓜刀壓制，遂心生畏懼，任由各該成員以上開膠帶
    、束帶綑綁被害人手腳，並用膠帶將被害人眼、口矇住等強
    暴方式，致使被害人不能抗拒，進而搜刮各該被害人身上、
    屋內之財物，再由乙○○收集放置在其所有袋子中後逃逸，
    嗣將強盜所得之現金贓款朋分花用；另強盜所得之金飾，則
    由乙○○以強盜取得之游文賢健保卡持往臺北縣永和市○○
    路五號不知情之「金勝福銀樓」出售；而強盜所得之手機，
    則由乙○○持往臺北縣永和市○○路○段一九六號不知情之
    「東急通訊行」變賣，上開金飾及手機之變賣所得均由乙○○一人花用。
三、被告乙○○、甲○○、丁○○三人於如附表一所示編號一、
    三、五、十一；被告乙○○、甲○○、丙○○三人於如附表
    一所示編號十；乙○○、甲○○二人於如附表一所示編號二
    、四、八、九及上揭附表編號所示之少年間，共同基於意圖
    為自己不法所有之概括犯意聯絡，由乙○○先後於如附表一
    所示編號一至五、八至十一之盜領現金之手法欄內所載之時
    、地之自動提款設備，以上開附表所示編號一至五、八至十
    一盜領現金之手法，使該等自動付款設備誤認係有權持有金
    融卡、提款卡或現金卡之人提領現金，連續領取如各該附表
    所示之金額，以此不正方法由自動付款設備各取得上開附表
    一所示編號一至五、八至十一所示之現款，得款後朋分花用
    或由乙○○一人獨自花用完畢。
四、嗣甲○○駕駛上開自用小客車搭載乙○○、丙○○、少年葉
    ００、少年周００、少年張００，攜帶乙○○所有，供犯罪
    所用之束帶、西瓜刀，及丁○○所有借予乙○○持供犯罪所
    用之玩具手槍等，於九十四年三月二十七日晚上十時三十分
    許，在臺北縣三重市○○路○段一六四號前，欲選擇作案目
    標預備強盜時，為警當場查獲，並扣得：（一）如附表二所
    示之變造徐翊傑、陳柏林之國民身分證各一張（所涉變造特
    種文書部分，已經本院九十五年度上訴字第九三二號判處有
    期徒刑六月確定）；（二）如附表三所示編號一至六之物；
    （三）如附表四所示編號一至十五之物品。再經警分別前往
    乙○○上開住處、少年張００位於台北縣中和市○○街四十
    二巷三十號住處搜索，另扣得：（一）乙○○上開住處：如
    附表三所示編號七至九之物、如附表四所示編號十七至二八
    之物；（二）少年張００上開住處：如表四所示編號十六之
    ＬＶ皮包一個。
五、案經臺北縣政府警察局板橋分局、臺北市政府警察局信義分
    局、大安分局移送臺灣板橋地方法院檢察署檢察官偵查起訴
    及移送併辦。
    理  由
甲、程序方面：
一、上訴人即被告甲○○之警詢筆錄之證據能力：
（一）按被告之自白，非出於強暴、脅迫、利誘、詐欺、疲勞訊
      問、違法羈押或其他不當方法，且與事實相符者，得為證
      據，刑事訴訟法第一百五十六條第一項定有明文。亦即被
      告之自白係出於自由意思，且與事實相符者，即有證據能
      力，反之，若係非法取供者，因其陳述非出於任意性，其
      所為之陳述即無證據能力。而非任意性之取供，不限於由
      實施之公務員為之為必要，其由第三人施用不正之方法者
      ，亦同（最高法院二十八年度上字第二五三０號判例意旨
      參照）。
（二）被告甲○○雖於原審審理時辯稱：「（對於九十四年四月
      四日警詢筆錄之意見）當時在大安分局時，作我筆錄的警
      察有威脅我，說要打我，當時我本來要叫律師，後來另一
      個警察就說，反正你就配合，我們就不會讓你被打。」等
      語（見原審卷二第二八四頁）。然查：該警詢筆錄係出於
      被告甲○○之自由意識，並未遭警刑求之情，已據被告甲○○於九十四年四月四日偵查中陳述甚明（見九十四年聲
      他字第九七五號卷第八十九頁《九十四年度少連偵字第三
      五號卷二》），而被告甲○○對此固另於原審審理時辯稱
      ：「（問：九十四年四月四日你們在偵查中所言：你們在
      警詢中都是出於自由意識，沒有被刑求，有何意見？）當
      初做完筆錄時，警察有說叫我不要在檢察官面前亂講話，
      否則他還要把我借提出來。」等語（見原審卷二第二八六
      頁），然依被告甲○○於前開警詢所述：「當時我本來要
      叫律師」等語，足知其明知如遭威脅或可能無法出於自由
      意識陳述時，可請辯護人以保障權益，則其自不可能因警
      方告知不得在檢察官面前亂講話，否則要再借提等語，即
      畏而未在檢察官訊問時保障己身之權益。況其嗣後並未委
      任律師，有該警詢筆錄記載可參（見九十四年度少連偵字
      第一二五號卷第十八頁），顯見其並無感到受有威脅，故
      被告甲○○前開所辯尚不足據信該警詢筆錄係出於警方之
      恐嚇、威脅，是被告甲○○警詢筆錄依法自有證據能力。
二、上訴人即被告丙○○之警詢筆錄之證據能力：
（一）按被告之自白，非出於強暴、脅迫、利誘、詐欺、疲勞
      訊問、違法羈押或其他不當方法，且與事實相符者，得為
      證據，刑事訴訟法第一五六條第一項定有明文。亦即被告
      之自白係出於自由意思，且與事實相符者，即有證據能力
      ，反之，若係非法取供者，因其陳述非出於任意性，其所
      為之陳述即無證據能力。而非任意性之取供，不限於由實
      施之公務員為之為必要，其由第三人施用不正之方法者，
      亦同（最高法院二十八年上字第二五三０號判例意旨參照
      ）。次按，司法警察官或司法警察詢犯罪嫌疑人，不得於
      夜間行之。但經受詢問人同意者，不在此限，刑事訴訟法
      第一百條之三第一項第一款亦定有明文。
（二）被告丙○○就九十四年三月二十八日警詢筆錄中雖辯稱：
      「警察是事先就跟我說，不好好配合就要把我抓去，所以
      警詢不實在。」云云（見原審卷二第二四九頁）；並又辯
      稱該警詢筆錄是從三月二十八日凌晨一直做到三月二十八
      日下午，係屬疲勞訊問，該筆錄不得採為認定犯罪事實之
      依據云云（見原審卷二第二六五頁）。然查：
    1.被告丙○○於九十四年三月二十八日接受警詢時，經警詢
      問是否將其受逮捕通知親友時，答稱：其母業已前來過一
      節，已據被告丙○○於該警詢筆錄中陳述明確（見九十四
      年度少連偵字第三五號卷第十四頁），足徵當時被告丙○○業已遭逮捕，警方自無再以「不好好配合就要把伊抓去
      」等語相脅，況其母既然在場或業已離開，可知係認被告
      丙○○並無何無法表達自由意識之情，是被告丙○○此部
      分辯詞，要無可採。
    2.被告丙○○於九十四年三月二十八日接受警詢時間，係自
      當日凌晨二時十二分起至同日凌晨四時五十分止，固據該
      警詢筆錄記載明確（見九十四年度少連偵字第三五號卷第
      十三頁），然臺北縣政府警察局板橋分局員警於製作該筆
      錄前，即已詢問被告丙○○是否願意接受夜間詢問之意願
      ，並經其同意在卷，亦據該警詢筆錄記載明確（見九十四
      年度少連偵字第三五號卷第十三頁），是該次夜間詢問於
      法並無不合。況該次被告丙○○之自白係出於自由意識，
      已如前述，且並無證據證明該次詢問警察有何非法取供之
      情事，揆諸前揭說明，被告丙○○就該次於夜間製作之警
      詢筆錄，依法具有證據能力。
    3.被告丙○○係於九十四年三月二十八日下午三時十分許，
      經警解送至臺灣板橋地方法院檢察署一節，亦有該署點名
      單一紙記載甚明（見九十四年度少連偵字第三五號卷第一
      五四頁），而臺灣板橋地方法院檢察署檢察官係自同日下
      午四時十二分許，開始進行偵訊等情，亦有該日檢察官之
      訊問筆錄附卷可稽（見九十四年度少連偵字第三五號卷第
      一五五頁），則於前開警詢完畢至解送臺灣板橋地方法院
      檢察署期間，及在臺灣板橋地方法院檢察署期間，被告丙○○均非無休息時間，亦非均持續在警、偵之詢問或訊問
      中，況刑事訴訟法第九十五第二款規定：「訊問被告應先
      告知左列事項：……二、得保持緘默，無須違背自己之意
      思而為陳述。」被告丙○○依此規定自得保持緘默，此無
      論在警、偵當中均受有警方、檢察官告知，有各該警詢筆
      錄、偵查訊問筆錄足憑，其既未依法行使緘默權，自難謂
      係經警、偵為疲勞訊問。另參以被告丙○○於上開警詢及
      偵查中所述，核與其嗣後於九十四年四月七日接受警詢時
      所述大致相符，足徵其並未因前開警、偵訊時間而有何疲
      勞致陳述不清情事。是被告丙○○於九十四年三月二十八
      日之警詢筆錄、檢察官偵訊筆錄均係出於其自由意識，而
      有證據能力。被告丙○○辯稱該等筆錄係出於疲勞訊問，
      不具證據能力云云，委無可採。
三、檢察官於九十四年三月二十八日偵查中未對證人乙○○、甲○○、丁○○、丙○○告以得拒絕證言之部分：
（一）按證人恐因陳述致自己或與其有前條第1項關係之人受刑
      事追訴或處罰者，得拒絕證言；證人有第一百八十一條之
      情形者，應告以得拒絕證言，刑事訴訟法第一百八十一條
      、第一百八十六條第二項分別定有明文。蓋雖除法律另有
      規定者外，不問何人，於他人之案件，均有為證人之義務
      （同法第一百七十六條之一參照）。然被告並無自證己罪
      之義務，而有保持緘默之權利，此乃刑事被告之緘默權，
      且司法警察、檢察官及法院依法於訊問前，亦有告知其得
      保持緘默之義務（同法第九十五條第二款參照）。是國民
      於他人之案件中，雖有為證人之義務，但仍不能以其有作
      證之義務，而剝奪其為被告時之緘默權。為調和國民之作
      證義務與刑事被告緘默權之衝突，乃有刑事訴訟法第一百
      八十一條之規定，並於同法第一百八十六條第二項規定於
      此情形須告以得拒絕證言。
（二）查被告乙○○自警詢開始，即坦承有結夥犯強盜犯行；而
      被告甲○○亦坦承有駕駛上開自用小客車搭載被告乙○○
      等前往強盜地點；被告丁○○亦有坦承如附表一所示編號
      一、十一之強盜犯行；被告丙○○則不否認有於如附表一
      所示編號十一之時前往該附表所示之地點，是就本件強盜
      案件究有何人、以何方法參與等待證事實，非無使其等受
      刑事追訴處罰之虞，故證人乙○○、甲○○、丁○○、丙○○就本案之強盜罪即有犯嫌，已符合刑事訴訟法第一百
      八十一條之要件，自有依法均有拒絕證言之權利，且依同
      法第一百八十六條第二項之規定，檢察官或法院在命其等
      具結作證前，應先告以得拒絕證言。然觀之偵訊筆錄，並
      未有告以得拒絕證言之記載，尚難認與刑事訴訟法第一百
      六十六條第二項之規定相符。惟此告知義務及拒絕證言權
      之規定，既係為調和國民作證義務與刑事被告緘默權而設
      ，其所保障者應係恐受刑事追訴或處罰之證人，而非本案
      被告，故違反此規定應生何種之效果，當應自保障證人之
      權益而為解釋，而非將此利益或不利益，歸諸於與上開規
      定無涉之本案被告。故檢察官於九十四年三月二十八日偵
      查中，在訊問證人乙○○、甲○○、丁○○、丙○○時雖
      未告以得拒絕證言，應認為僅生於對其他被告有不實之陳
      述時，不涉偽證罪責，亦不能以其等各自之陳述作為證明
      其等各自本身犯罪事實之證據之效果而已。
（三）綜上所述，本件檢察官於偵查中雖有未對證人乙○○、甲○○、丁○○、丙○○告以得拒絕證言之程序瑕疵，然被
      告乙○○、甲○○、丁○○、丙○○於偵查中結證後證述
      之證詞仍有證據能力。被告乙○○、甲○○之原審辯護人
      於原審審理時，辯稱檢察官於九十四年三月二十八日訊問
      被告時，係以證人身分訊問，但並未告知得拒絕證言，故
      無證據能力云云（見原審卷三第四十一頁、原審卷二第二
      六五頁），尚無可採。
四、證人即共犯少年葉００、張００、李００、吳００、周００
    ，及證人庚○○、申○○、午○○於警訊時供述內容與其等
    於原審審理時之證述內容，前後陳述不符之部分：
（一）按被告以外之人（包括證人、鑑定人、告訴人、被害人及
      共同被告等）於檢察事務官、司法警察官或司法警察調查
      中所為之陳述，與審判中不符時，其先前之陳述具有較可
      信之特別情況，且為證明犯罪事實存否所必要者，得為證
      據，刑事訴訟法第一百五十九條之二定有明文。所謂「前
      後陳述不符」之要件，應就前後階段之陳述進行整體判斷
      ，以決定其間是否具有實質性差異，惟無須針對全部陳述
      作比較，陳述之一部分有不符，亦屬之。而所謂「較可信
      之特別情況」之情形，亦應就前後陳述時之各種外部情況
      進行比較，以資決定何者外部情況具有可信性。若陳述係
      在特別可信之情況下所為，則虛偽陳述之危險性即不高，
      雖係審判外陳述，或未經被告反對詰問，仍得承認其有證
      據能力。所稱「外部情況」之認定，例示如下：
    1.時間之間隔：陳述人先前陳述是在記憶猶新的情況下直接
      作成，一般與事實較相近，事後即可能因記憶減弱或變化
      ，致有不清晰或陳述不符之現象發生。
    2.有意識的迴避：由於先前陳述時被告未在場，是陳述人直
      接面對詢問警員所為陳述較為坦然；事後可能因陳述人對
      被告有所顧忌或同情，因而在被告面前較不願陳述不利被
      告之事實。
    3.受外力干擾：陳述人單獨面對檢察事務官或司法警察(官)
      所為之陳述，程度上較少會受到強暴、脅迫、詐欺、利誘
      或收買等外力之影響，其陳述較趨於真實。若被告在庭或
      有其他成員參與旁聽時，陳述人可能會本能的作出迴避對
      被告不利之證述，或因不想生事乃虛構事實而為陳述。
    4.事後串謀：目擊證人對警察描述其所目睹情形，因較無時
      間或動機去編造事實，客觀上亦較難認與被告間有勾串情
      事，其陳述具有較可信性。但事後因特殊關係，雙方可能
      因串謀而統一口徑；或事後情況變化，兩者從原先敵對關
      係變成現在友好關係等情形，其陳述即易偏離事實而較不
      可信。
    5.警詢或檢察事務官偵查時，有無辯護人、代理人或親友在
      場：如有上開親誼之人在場，自可期待證人為自由從容之
      陳述，其證言之可信度自較高。
    6.警詢或檢察事務官所作之偵查筆錄記載是否完整：如上開
      筆錄對於犯罪之構成要件、犯罪態樣、加重減輕事由或起
      訴合法要件等事實或情況，均翔實記載完整，自可推定證
      人之陳述，與事實較為相近，而可信為真實。法院應斟酌
      上列因素綜合判斷，亦應細究陳述人之問答態度、表情與
      舉動之變化，此一要件係屬訴訟法事實之證明，以自由證
      明為已足，且應由主張此項證據之人證明。惟此僅係確定
      上開陳述有無證據能力而已，至該證據具有證據能力後，
      其證據力之強弱問題，仍待法院綜合全辯論意旨及調查證
      據所得，依法認定之。
（二）本件證人即共犯少年葉００、張００、李００、吳００、
      周００於警訊時供述內容，與其等於原審審理時之證述內
      容，雖有如下事實部分所述之前後陳述不符之情形，惟經
      本院審酌其等於警詢中之證述距案發日較近，當時記憶應
      較深刻，可立即反應所知，不致因時隔日久而遺忘案情；
      且較無來自被告或其他成員同庭在場之壓力而出於虛偽不
      實之指證，或事後串謀而故為迴護被告之機會。又九十四
      年三月二十八日警詢時，少年周００之父母親亦在場（見
      九十四年度少連偵字第三五號卷第二十五頁）、於九十四
      年四月七日警詢時其父在場（見原審九十四年度少調字第
      四四四號Ｅ１影卷第十一頁）；少年葉００於九十四年三
      月二十八日警詢時其父在場（見九十四年度少連偵字第三
      五號卷第三十六頁）、於九十四年四月七日警詢時其母在
      場（見原審九十四年度少調字第四四四號Ｅ１影卷第二十
      一頁）；少年張００於九十四年三月二十八日警詢時其父
      在場（見九十四年度少連偵字第三五號卷第四十五頁）、
      於九十四年四月七日警詢時其母在場（見原審九十四年度
      少調字第四四四號Ｅ１影卷第十六頁）；少年李００於九
      十四年四月七日警詢時其母及律師均在場（見九十四年度
      少連偵字第五四號第一一八頁），而其於九十四年四月十
      五日警詢時其母在場（九十四年度少連偵字第六四號卷第
      三十四頁）；少年吳００於九十四年四月四日警詢時，係
      由就讀學校之學務主任受其父之委託在場（見九十四年度
      少連偵字第一二五號卷第四十頁）、於九十四年四月二十
      九日警詢時其父在場（見原審九十四年度少調字第四四四
      號Ｅ１影卷第五頁）；及上開少年其餘之警詢則均在臺灣
      臺北少年觀護所製作，均應無何強暴、脅迫、恐嚇或刑求
      等各情事；且少年張００、葉００、周００於九十四年四
      月七日受警方借提詢問時，警方並無刑求情事，亦據各該
      少年於九十四年四月七日少年法庭訊問時，陳述甚明（見
      原審九十四年度少調字第三一五號Ａ１影卷第三十五、三
      十六頁）。揆諸上開說明，其等於警詢中所為之陳述，客
      觀上應具有較可信之特別情況，且亦為證明犯罪事實存否
      所必要，其等於警詢中之證言自有證據能力。
（三）證人即被害人庚○○、申○○、午○○於九十四年四月一
      日第二次警詢時，雖均指認被告丙○○有參加如附表一所
      示編號九之犯行，而於原審審理時則均證稱：無法確認被
      告丙○○有無參與該次強盜犯行，而有前後所述不符情形
      。惟本院審酌各該證人於九十四年四月一日警詢時，係指
      認警方所提供之嫌犯照片，正確性本即較有疑義，且其等
      於九十四年四月四日第三次警詢指認被告丙○○本人時，
      即已陳明被告丙○○是否有參與無法確定，故其等於原審
      審理時亦證稱被告丙○○並未參與，自具有較可信性，是
      應以原審審理時所述為較可採。
五、按證人應命具結，但未滿十六歲者，不得令其具結，刑事訴
    訟法第一百八十六條第一項第一款固定有明文。惟依其修正
    理由：「具結之作用，係使證人能在認識偽證處罰的負擔下
    據實陳述，以發現真實，故原則上證人應負具結之義務，而
    得免除此項義務者，應以無法理解具結之意義及效果者為限
    。」，可知前開認不得令未滿十六歲之證人具結，係因認其
    尚無法理解具結之意義及效果，並非認該未滿十六歲之人不
    得為證人。而前開規定係屬強制規定，故縱令該未滿十六歲
    之證人具結，亦應認為僅係於該證人涉有不實陳述時，不涉
    偽證罪責，尚難因此即認其證言不具證據能力。是本件證人
    即共犯少年葉００於原審審理時到庭證述，原審雖令其具結
    ，依前開所述，其證言仍具有證據能力。
六、其他證人即被害人寅○○等人陳述之部分：
（一）按被告以外之人於審判外向法官所為之陳述，得為證據，
      刑事訴訟法第一百五十九條之一第一項定有明文。立法理
      由係認被告以外之人（包括證人、鑑定人、告訴人、被害
      人及共同被告等）之陳述係在法官面前為之，因其任意陳
      述之信用性已受確定保障之情況下所為，自得作為證據。
      不問係其他刑事案件之羈押訊問期日、勘驗期日、準備程
      序期日、審理期日或民事事件、行政訴訟程序，凡係在普
      通法院法官（軍事法官、外國法官不與之）面前所為之陳
      述，均具有證據能力。本件證人即被害人寅○○、黃素珍
      、潘阿淺、曾宜鵬、代號00000000號、己○○○
      、梅錫光、譚啟方、戊○○、郭昭賢、巳○○、黃玉雲、
      卯○○、吳旺樹、陳明城、徐翊傑、洪雙喜、庚○○、午
      ○○、申○○、陳春樹、翁鉦祐、落敏和、楊美華、王宗
      義、子○○、林子揚、楊漢村、林志成、柳瑞娥、陳忠信
      、林子威、高文彬、丑○○於原審少年法庭（以下均簡稱
      「少年法庭」）向法官所為之供述，在其等任意陳述之信
      用性無疑之情況下，其等證述依法自具有證據能力。又上
      開證人於警詢及少年法庭之陳述如有不符之處，自應由本
      院依前揭刑事訴訟法第一百五十九條之二規定為判斷，要
      非即可遽認上開證人之警詢筆錄無證據能力。依此，被告
      丁○○之原審辯護人於九十四年十二月七日原審審理時，
      及被告丙○○之選任辯護人於本院上訴審審理時，抗辯被
      害人己○○○之警詢筆錄無證據能力（見原審卷三第二十
      一頁、本院上訴卷第一０三頁），自屬無據。
（二）次按被告以外之人於偵查中向檢察官所為陳述，除顯有不
      可信之情況者外，得為證據，同法第一百五十九條之一第
      二項定有明文。偵查中對被告以外之人（包括證人、鑑定
      人、告訴人、被害人及共同被告等）所為之偵查筆錄，或
      被告以外之人向檢察官所提之書面陳述，性質上均屬傳聞
      證據。惟現階段刑事訴訟法規定檢察官代表國家偵查犯罪
      、實施公訴，依法其有訊問被告、證人及鑑定人之權，證
      人、鑑定人且須具結，而實務運作時，檢察官偵查中向被
      告以外之人所取得之陳述，原則上均能遵守法律規定，不
      致違法取供，其可信度極高，職是，被告以外之人前於偵
      查中已具結而為證述，除反對該項供述得具有證據能力之
      一方，已釋明「顯有不可信之情況」之理由外，不宜以該
      證人未能於審判中接受他造之反對詰問為由，即遽指該證
      人於偵查中之陳述不具證據能力。本件證人吳端成、子○○、林子威、朱志勝、辰○○於檢察官偵查中所為之陳述
      ，其等均未曾提及檢察官在偵查時有不法取供之情形，亦
      無反對該項供述得具有證據能力之陳述，更未釋明上開供
      述有顯不可信之情況，依上說明，其等於偵查中之證言自
      均具有證據能力。
（三）再按被告以外之人（包括證人、鑑定人、告訴人、被害人
      及共同被告等）於審判外之陳述雖不符刑事訴訟法第一百
      五十九條之一至之四等條文之規定，而經當事人於審判程
      序同意作為證據，法院審酌該言詞陳述或書面陳述作成時
      之情況，認為適當者，亦得為證據；當事人、代理人或辯
      護人於法院調查證據時，知有刑事訴訟法第一百五十九條
      第一項不得為證據之情形，而未於言詞辯論終結前聲明異
      議者，視為有前項之同意，同法第一百五十九條之五定有
      明文。立法意旨在於傳聞證據未經當事人之反對詰問予以
      核實，原則上先予排除。惟若當事人已放棄反對詰問權，
      於審判程序中表明同意該等傳聞證據可作為證據；或於言
      詞辯論終結前未聲明異議，基於尊重當事人對傳聞證據之
      處分權，及證據資料愈豐富，愈有助於真實發見之理念，
      且強化言詞辯論主義，使訴訟程序得以順暢進行，上開傳
      聞證據亦均具有證據能力。本件證人兒童柯００固均曾於
      警詢中為陳述，其性質雖屬傳聞證據，惟其未再於法院審
      理中為陳述，且查無符合同法第一百五十九條之一至之四
      等四條之情形，其所為之上開警詢筆錄內容，業經本院審
      理時予以提示並告以要旨，且各經檢察官、辯護人及被告
      等人表示意見。當事人或辯護人已知上述筆錄乃傳聞證據
      ，且均未於言詞辯論終結前對該筆錄內容異議，依上開規
      定，是其於警詢中之證言應已擬制同意其有證據能力，本
      院審酌上開筆錄作成時，並無不當取供之情形，認為以之
      作為本案之證據亦屬適當，是兒童柯００於警詢中之證言
      自具有證據能力。
（四）按「被告以外之人於審判中有下列情形之一，其於檢察事
      務官、司法警察官或司法警察調查中所為之陳述，經證明
      具有可信之特別情況，且為證明犯罪事實之存否所必要者
      ，得為證據：一、死亡者。二、身心障礙致記憶喪失或無
      法陳述者。三、滯留國外或所在不明而無法傳喚或傳喚不
      到者。四、到庭後無正當理由拒絕陳述者。」刑事訴訟法
      第一百五十九條之三定有明文。查檢察事務官依法有調查
      犯罪及蒐集證據與詢問告訴人、被告、證人或鑑定人之權
      限；司法警察（官）依法亦具有調查犯罪嫌疑人犯罪情形
      及蒐集證據等職權，若其等所作之筆錄毫無例外的全無證
      據能力，當非所宜。再者，如上開陳述，係在可信之特別
      情況下所為，且為證明犯罪事實所必要，而於審判程序中
      發生事實上無法直接審理之原因時，若仍不承認該陳述之
      證據適格，即有未洽，為補救實務上採納傳聞法則可能發
      生之蒐證困難問題，自以使上開陳述取得證據能力，始符
      實體真實發見之訴訟目的。本件證人酉○○前於九十四年
      四月九日業已接受警詢，惟其於原審審理時所在不明，經
      原審合法傳喚並未到庭，且經拘提，仍未到庭，且被告等
      及其選任辯護人於本院審理時對於證人酉○○之供述之證
      據能力亦表示無意見（見本院上訴卷第一０三頁）；再觀
      其於警詢中之陳述，並無刑求、恐嚇或違背其個人自由意
      志而陳述之情形，又與如附表一所示之其他被害人所述犯
      罪手法大致相符，則證人酉○○於警詢中之供述具有特別
      可信之情況，亦無顯無不可信之情事，且為證明本案犯罪
      事實存在所必要，依諸前開說明，自具有證據能力。
乙、實體方面：
壹、認定事實之理由：
    被告乙○○承認全部之犯罪事實；被告甲○○否認附表一編
    號五之犯行，坦承附表一其餘之犯行有開車搭載共犯前往現
    場，但矢口否認進入強盜之犯行，辯稱：附表一編號二、七
    、十、十一係單純開車，編號一、四、六、八、九係拿袋子
    進入，編號三係乙○○單獨所為，伊均未參與在場強盜之行
    為；被告丁○○坦承附表一編號一、十一在場，但矢口否認
    強盜犯行，辯稱：編號一係乙○○告知要前往討債，並不知
    係強盜，編號十一伊僅在屋外，並未為強盜之構成要件行為
    ；至附表編號三、五之行為，伊並不在現場，亦不知情，證
    人之指認恐有錯誤云云。至被告丙○○則否認犯行，辯稱：
    伊於附表一編號十在場，係乙○○表示要收帳，查獲當日係
    預向乙○○借款，並不知強盜之事云云。
一、如附表一所示編號一之事實：
（一）被告乙○○對其有於如附表一所示編號一之強盜案件及盜
      領現金之事實，已於原審及本院審理時坦承在卷；而被告
      甲○○亦不否認有於本件強盜案件中駕駛上開自用小客車
      搭載乙○○等共犯前往犯罪現場之事實，惟辯稱：伊僅開
      車載被告乙○○、丁○○、少年葉００、少年張００等人
      前往，並拿空袋子進入現場交給少年共犯，隨即返回車上
      ，但未持刀入內，當時尚不知係強盜云云；被告丁○○於
      原審及本院審理時亦均不否認有參與本件強盜案件，惟辯
      稱；伊係因被告乙○○說要去討債，才一起前往，到現場
      才知悉是強盜，而不得不共犯云云。
（二）然查：
    1.如附表一所示編號一之事實，業據證人即被害人癸○○、
      吳端成、周沅章、陳建宏、林洛玨等人於警詢時指述（見
      九十四年度少連偵字第三五號卷第一一四至一二０頁、第
      二五五、二五六、二五八、二五九、二六一、二六二、二
      六四、二六五、二六七頁）、少年法庭訊問時各結證證述
      在卷（見九十四年度少調字第三一五號Ａ－２影卷第六十
      二至七十五頁）；復經證人吳端成於偵查中結證證述明確
      （見九十四年度少連偵字第三五號第一八０頁），並有被
      害人陳建宏存摺影本一件（見九十四年度少連偵字第三五
      號第二七０頁）、中國信託商業銀行九十四年五月二十四
      日中信銀作業九四八一三二六五一七號函一件（見九十四
      年度少調字第三一五號Ａ－２影卷第八十五、八十六頁）
      、板信商業銀行三重分行九十四年六月九日板信三重字第
      ０九四三一五００四九號函一件（見九十四年度少調字第
      三一五號Ａ－２影卷第九十二、九十三頁）等附卷可稽。
    2.被告甲○○雖辯稱：伊僅開車載被告乙○○、丁○○、少
      年葉００、少年張００等人前往，並拿空袋子進入現場交
      給少年共犯，即返回車上，但未持刀入內，當時尚不知係
      強盜云云，然查：
      (1)被告甲○○有持西瓜刀一起進入本件強盜案件現場一節
        ，已據其於偵查中自承：「我有帶西瓜刀跟他們一起進
        去，但是我西瓜刀沒有亮出來。」等語甚明（見九十四
        年度少連偵字第三五號卷第一六三頁），核與少年張０
        ０、葉００於九十四年五月二日少年法庭訊問時陳稱：
        「（問：誰拿西瓜刀？）我們二個人及甲○○都有拿西
        瓜刀進去屋內。」等語相符（見九十四年度少調字第三
        一五號Ａ－２影卷第三十七頁）。
      (2)又證人林洛玨亦於九十四年五月十一日在少年法庭訊問
        時證稱：「（問：能否指認在庭少年及關係人是誰拿槍
        的？）就是右邊第三個（甲○○）進來後，把槍交給第
        四個（乙○○）。」等語在卷（見九十四年度少調字第
        三一五號Ａ－２影卷第六十四頁），核與證人陳建宏、
        癸○○、周沅章、吳端成於同日證述：「對，我們都有
        看到是右邊第三個（甲○○）進來後，把槍交給第四個
        （乙○○）。」等語相符（見九十四年度少調字第三一
        五號Ａ－２影卷第六十四頁），該等證人均係當庭指認
        被告甲○○本人，而當時在場供證人指認者，尚包含本
        案之被告乙○○、甲○○、丁○○、丙○○四人及少年
        葉００、李００、周００、吳００、張００等五位，該
        等證人既均明確指認被告甲○○，互核一致，可見上開
        證人等之證述自均應可信。
      (3)況證人林洛玨、陳建宏、癸○○、周沅章、吳端成於九
        十四年五月十一日在少年法庭訊問時，復證稱：「（問
        ：你們方才稱後來第三個（甲○○）拿槍進來後，交給
        第四個（乙○○），而那第三個人交槍後，是否仍留在
        屋內，還是有退出屋外？）留在屋內」「（問：第三個
        （甲○○）留在屋內的時候，他手上有無拿武器？）他
        拿刀」「（問：你們是被押到倉庫後，才被綑綁的？）
        是」「（問：右邊第三個（甲○○）有無進去倉庫？）
        有」「（問：右邊第三個（甲○○）在倉庫內，有無動
        手綑綁你們？）他們是一群人在外面的會議室將我們圍
        住，第三個（甲○○）也有一起持刀押我們進去倉庫，
        進入倉庫後，因為光線很暗，所以看不清楚第三個（甲○○）有無動手綁我們。」等語在卷（見九十四年度少
        調字第三一五號Ａ－２影卷第六十四、六十五、七十一
        頁），益徵其等對於被告甲○○之指認，非屬無據。
      (4)證人少年葉００於九十四年十一月八日在原審審理時，
        雖證稱：甲○○好像在車上等語在卷（見原審卷二第三
        十一頁），然其係以不確認之語氣為上開陳述，自難憑
        此遽證被告甲○○並未持刀進入現場，是證人葉００此
        部分陳述，尚不足為有利於被告甲○○之認定。至被告
        乙○○雖亦辯稱：被告甲○○並不知情云云，然被告乙○○、甲○○為兄弟關係，本即有迴護之虞；另綜觀被
        告乙○○自警詢、偵查、少年法庭訊問、原審、以迄本
        院審理中所供述，對有關被告甲○○參與之犯行等情節
        ，多避重就輕，是其所述實無從憑信。
      綜觀上開被告甲○○於偵查中之陳述、少年共犯之證詞及
      被害人之指述，足徵被告甲○○除分擔駕駛上開自用小客
      車搭載其餘共犯之工作外，亦有持刀進入犯案現場為強盜
      行為之分擔無訛。是被告甲○○前開所辯，委不足採。
    3.被告丁○○辯稱：伊係因被告乙○○說要去討債，才一起
      前往，到現場才知悉是強盜，而不得不共犯云云。然查：
      (1)被告丁○○有於本件強盜現場持西瓜刀一節，已據其於
        原審審理時自承在卷（見原審卷三第十六頁）；而依證
        人即少年葉００、張００於九十四年十一月八日在原審
        審理時分別證稱：「乙○○、丁○○先進去後再打電話
        給我們，我跟張００再進去」「丁○○也有拿刀」「乙○○、丁○○先嚇被害人」（見原審卷二第三十一頁）
        ；「叫被害人到房子的最裏面，我、葉００、丁○○就
        開始綁被害人」「因為我跟修、闕顧著被害人，所以沒
        有看到懿怎麼搜財物」（見原審卷二第七十五頁）等語
        ，可知被告丁○○有於本件強盜現場持西瓜刀恫嚇並綑
        綁被害人即屬無疑。
      (2)再參以證人乙○○所述：「（問：是不是每次在強盜前
        你都會分配工作？）差不多」「（問：你分配的工作的
        內容大部分是什麼？）綁人跟搜刮財物」「（問：你是
        在何時分配這些工具？）是在車上分配工具」（以上見
        原審卷二第一五二頁）「（問：所以說他們下車的時候
        就各拿各的工具？）是的」（見原審卷二第一五三頁）
        等語明確。則被告丁○○既與其餘共犯共乘被告甲○○
        所駕駛之上開自用小客車前往本件強盜現場，自難謂其
        係至犯案現場始知悉要從事強盜犯行，可見被告丁○○
        所辯，顯屬事後卸責之詞，實無足採；且此亦可證被告
        甲○○辯稱：其僅搭載本件共犯前往犯案現場，不知有
        強盜情事云云，亦無可採。
      (3)至被告乙○○雖於本院上訴審審理時證稱：其僅告知被
        告丁○○到現場拿錢，但沒說什麼錢，其到現場後有分
        配刀子給被告丁○○，其要被告丁○○拿著防身，被告
        丁○○在現場沒有對被害人作什麼事情云云（見本院上
        訴卷第一八一、一八二頁）。然被告乙○○上開證述，
        不僅與其於原審所述係在車上即分配工作及作案工具之
        情節不符，亦與證人即少年葉００、張００於原審時所
        證稱被告丁○○參與本件犯罪之過程不符，足認被告乙○○於本院上訴審之上開證述，應係事後迴護之詞，不
        得採為有利於被告丁○○之認定。
（三）末查，本件強盜共犯有被告乙○○、甲○○、丁○○及少
      年葉００、張００一節，亦經證人即少年葉００、張００
      於原審審理時證述甚明（見原審卷第四十六、七十五頁）
      ；而本件係由被告乙○○選定作案目標後，由被告甲○○
      駕駛上開自用小客車，搭載被告乙○○等共犯前往如附表
      一所示編號一地點強盜之事實，各為被告乙○○、甲○○
      、丁○○等人所不爭執等情，已據其等於原審準備程序中
      陳明在卷（見原審卷一第一七七頁）。況被告甲○○、丁○○參與本件強盜行為之情形，縱如其等所辯，亦難解免
      其等就本件強盜犯行有行為分擔之事實，更遑論其等參與
      本件強盜程度已據確認如前，是被告乙○○、甲○○、丁○○、少年葉００、張００共同於如附表一所示編號一之
      時、地，以該強盜及盜領現金之方式參與本件強盜犯行，
      應堪認定。
二、如附表一所示編號二部分：
（一）訊據被告乙○○於原審及本院審理時，均坦承有參與本件
      如附表一所示編號二之強盜及盜領現金犯行之事實；而被
      告甲○○固坦承於本案中有駕駛上開自用小客車搭載本件
      共犯前往犯案現場之事實，惟辯稱：伊只是單純開車，並
      未持刀進入現場，也沒有進去拿袋子云云。
（二）然查：
    1.如附表一所示編號二之事實，業據證人即被害人壬○○、
      何天頌、孫光明、孫國智於警詢中指述（見九十四年度少
      連偵字第六一號卷第四十二號第四十二至四十五頁、第五
      十八、五十九、六十九、七十、七十一、八十一、八十二
      、八十三頁）；及證人壬○○於少年法庭時結證證述明確
      （見九十四年度少調字第四一六號Ｃ－２影卷第六十九至
      七十九頁），並有被害人壬○○、孫國智分別出具之贓物
      認領保管單各一紙及案發後現場照片七十二幀（見九十四
      年度少連偵字第六一號卷第五十五、九十三頁、第九十四
      至一二九頁）、誠泰商業銀行五常分行九十四年六月二十
      九日誠泰銀常簡字第九四五一號函、九十四年七月六日誠
      泰銀常簡字第九四０五八號函各一件、原審少年法庭九十
      四年七月二十日勘驗持被害人壬○○金融卡盜領及如附表
      一所示編號二現場外之監視錄影帶筆錄（見九十四年度少
      調字第四一六號Ｃ－２影卷第八十四、八十五、八十七、
      八十八頁、第一二四至一二九頁）等附卷可稽。而本案發
      生後，經警從現場所採集之指紋經送內政部警政署刑事警
      察局鑑定，將之輸入該局指紋電腦系統比對確認結果，編
      號六之指紋，與該局檔存「乙○○」指紋卡之右拇指指紋
      相符，其餘因紋線不清或特徵點不足，無法比對一節，亦
      有內政部警政署刑事警察局九十四年三月二十二日刑紋字
      第０九四００三五五二九號函一紙附卷可稽（見九十四年
      度少連偵字第六一號卷第三十八、三十九、四十頁），益
      徵被告乙○○之自白核與事實相符。又本件強盜案件係被
      告乙○○、甲○○、少年葉００、張００、李００共犯一
      節，亦經證人少年葉００、張００於原審審理時證述甚明
      （見原審卷二第三十七、三十八、四十六、七十九頁）；
      再者少年共犯張００、葉００、李００於九十四年六月二
      十四日在少年法庭訊問時，均坦承有參與本件犯行（見原
      審九十四年度少調字第四一六號Ｃ－２影卷第七十三頁）
      ，核與被告乙○○於原審審理時所述強盜情節相符（見原
      審卷三第十三頁），足見本件強盜案件係由被告乙○○、
      甲○○、少年葉００、張００、李００共犯，自堪採信。
    2.被告甲○○雖辯稱：伊只是單純開車，並未持刀進入現場
      ，也沒有進去拿袋子云云，然：
      (1)依證人壬○○於九十四年六月二十二日在少年法庭訊問
        時證述：「（問：當時何人進入屋內？）在庭右邊第一
        個（甲○○）、右邊第三個（乙○○）、左邊第二個少
        年張，右邊第三個（乙○○）跟我說他的朋友要下去挪
        車，結果是左邊第二個少年張下去，左邊第二個少年張
        下去後，再帶第二批人上來」「我只有看到右邊第一個
        （甲○○）有拿刀，後面的人有沒有拿刀我不知道，因
        為那時候我看到刀我就嚇到。」等語（見九十四年度少
        調字第四一六號Ｃ－２影卷第七十頁），證人壬○○係
        直接面對被告乙○○、甲○○，是其證言自屬可採，故
        被告甲○○有持刀進入應屬無疑。又證人壬○○前開指
        認係於少年法庭訊問時所為，是被告乙○○於原審審理
        時表示：被害人於少年法庭時對伊指認不出來云云（見
        原審卷三第十三頁），與卷內事實不符，亦可見被告乙○○於原審及本院審理時陳稱：被告甲○○未進入現場
        云云（見原審卷三第十三頁、本院上訴卷第一八六頁）
        ，顯係迴護之詞，委無可採。
      (2)再者，證人即少年張００於九十四年十一月八日在原審
        審理時亦證稱：「（問：九十四年二月十五日晚上八時
        十分中山區○○○路那一件強盜案件，鼎是否有進入屋
        內？）有」「（問：鼎進去作何事？）不知道，因為我
        及葉００在做自己的事，我們的工作是懿之前就分配好
        的，沒有注意到鼎進去作什麼事」「（在警詢所述）實
        在。但我忘記鼎是否有拿刀子，但是鼎有去」「（問：
        鼎有無叫被害人站來面對牆壁？）有。」等語在卷（見
        原審卷二第八十二、八十三頁）；證人即少年張００固
        無法詳述被告甲○○於本件強盜現場係分擔何工作，惟
        以強盜現場之混亂，自難期其完全注意到被告甲○○之
        行動，況其所述核與證人壬○○上揭證述相符，是其證
        詞自堪採信。被告甲○○空言否認有進入本件犯案現場
        云云，自無可採。
（三）綜上所述，本件係被告乙○○、甲○○夥同少年葉００、
      張００、李００以如附表一所示編號二之犯罪手法強盜取
      財及盜領現金，事證明確，堪以認定。
三、如附表一所示編號三部分：
（一）訊之被告乙○○於原審及本院審理時，坦承有參與本件如
      附表一所示編號三之強盜及盜領現金犯行之事實，惟辯稱
      ：僅伊一人犯本件強盜案件云云；被告甲○○則矢口否認
      有參與本件強盜犯行，辯稱：伊於本案中並未負責開車，
      亦不知情，且被害人未指認伊本人，伊未涉案云云；被告
      丁○○亦矢口否認有參與本件強盜犯行云云。
（二）然查：
    1.如附表一所示編號三之事實，業據證人即被害人黃玉雲、
      己○○○分別於警詢指述、少年法庭訊問時各結證證述明
      確（見九十四年度少連偵字第九五號卷第八至十頁、第十
      二至十四頁；九十四年度少調字第六八三號Ｂ影卷第八至
      十四頁、第八十四至八十八頁），並有被害人己○○○所
      出具之贓物認領保管單一紙（見九十四年度少連偵字第九
      十五號卷第十六頁）、萬泰商業銀行股份有限公司九十四
      年八月十五日泰消訴字第０九四九九九０一七二三號函一
      件（見九十四年度少調字第六八三號Ｂ影卷第一０三頁）
      等各附卷可稽。
    2.又本件強盜案件之共犯有五人一節，已據證人己○○○、
      黃玉雲於少年法庭訊問時為如下證述甚明：
      (1)證人己○○○於九十四年八月三日在少年法庭訊問時證
        稱：「（問：當時有幾個歹徒侵入屋內？）五個。他們
        分兩次進來，第一批三個，第二批二個」「我們在二樓
        ，先是三個進來，另外二個在外面樓梯邊，後來這二個
        也進來，之後外面還有無其他人我不知道」「（問：方
        才在庭左邊第六個（即乙○○）說那天只有他一個人去
        店內搶，有何意見？）五個啦。他一個人如何綁我們三
        個人的身體。」等語明確（見九十四年少調字第六八三
        號Ｂ影卷第九、十三頁）。
      (2)證人黃玉雲於九十四年八月十七日在少年法庭訊問時證
        稱：「（問：當時有幾個歹徒侵入屋內？）我有看好幾
        個人，但是我不知道幾個人」「（問：進來的人是一次
        全部進來，還是分批進來？）分二次」「我就是去找被
        害人己○○○，他們把我叫去房間不能動。他們用膠布
        把我的眼睛、嘴巴、手、腳綁起來」「（問：你在警詢
        時提到編號６的乙○○是有進去強盜的歹徒之一，則你
        到底當時有無看到乙○○進入屋內？）我有看到這個人
        進入屋內」「（問：你在警詢時所指認的那個人目前有
        無在法庭內？）有」「（問：那壹個人？）右手邊第三
        個人（乙○○）」「我是看到好幾個人進去屋內」等語
        在卷（見九十四年度少調字第六八三號Ｂ影卷第八十四
        、八十五、八十七、八十八頁）。前開證人黃玉雲雖未
        能確認本件強盜案件究有幾人共犯，惟依其所述共犯非
        僅一人，就本件強盜案件之發生過程，核與證人己○○○所述上開被強盜情節大致相符，足徵其等證詞應堪採
        信。是被告乙○○辯稱：僅伊一人犯本件強盜案件云云
        ，顯係為其他共犯卸責與迴護之詞，要無可採。
    3.被告甲○○雖辯稱：伊未參與本件強盜犯行云云。然證人
      己○○○除於警詢中依照片指認被告乙○○、甲○○外，
      復於九十四年八月三日在少年法庭訊問時證稱：「（問：
      當時在庭之五位少年、四位關係人有誰進入屋內？）我只
      認得兩個，在庭左邊數來第六個（即乙○○），在庭左邊
      數來第七個（即甲○○）」「（問：究竟在庭左邊第七個
      （即甲○○）有沒有去？）他（甲○○）有去」等語在卷
      （見九十四年度少調字第六八三號Ｂ影卷第九、十一頁）
      ，是被告甲○○辯稱：被害人未指認伊，伊未參與本件強
      盜犯行云云，自無可採。而證人己○○○無論係於警詢或
      少年法庭訊問，在指認犯罪嫌疑人時，均能明確指認被告
      乙○○、甲○○為進入其所經營按摩院強盜之人，足徵其
      對於被告乙○○、甲○○二人印象深刻；再參以證人己○○○於警詢時雖指認被告乙○○、甲○○、丙○○、少年
      葉００、李００等有參與本件犯行，惟其嗣後於少年法庭
      訊問時，則坦承無法明確指認被告丙○○、少年葉００、
      李００三人共犯本件強盜犯行（詳後述），惟仍能明確指
      認被告乙○○、甲○○二人明確，益證證人己○○○於前
      開少年法庭之指認，洵非無據。被告甲○○辯稱伊未參與
      本件強盜犯行云云，自無可採。
    4.又被告丁○○有參與本件強盜犯行一節，已據其於九十四
      年四月八日先後在臺北縣政府警察局蘆洲分局、板橋分局
      警詢中自承：「（問：於何時、何地涉嫌強盜案？）土城
      市○○路一件、臺北市三件、三重市一件、板橋市一件」
      「在台北市我總共涉及三件強盜案，一件是在吳興街，一
      件是在萬華地區按摩院，另一件是在台北地區一樓之房子
      ……。」等語在卷（見九十四年度少連偵字第五四號卷第
      九、十二頁）；而被告乙○○、甲○○等人係於九十四年
      三月二十七日為警查獲，嗣經新聞報導後，被害人庚○○
      、壬○○、何天頌、孫光明、卯○○、陳明城、陳俊旭、
      徐翊傑等人均係從電視新聞上得知被告乙○○、甲○○等
      強盜集團被捕，始前往警局報案等情，已據其等分別於警
      詢中陳述甚明，被告丁○○自有可能亦同時自新聞報導中
      知悉被告乙○○、甲○○等人為警查獲情事（九十四年三
      月二十七日查獲本案時，被告丁○○不在車上）；又臺灣
      板橋地方法院檢察署檢察官係於九十四年四月六日發出拘
      票拘提被告丁○○，亦有該拘票一紙在卷可稽（見九十四
      年度少連偵字第五四號卷第一一四頁），足見被告丁○○
      係經該署囑警拘提後，始於九十四年四月八日自行到臺北
      縣政府警察局蘆洲分局報到，此迄該集團其他成員被捕時
      ，已十二日之久，其業已知悉被告乙○○、甲○○強盜集
      團為警查獲之事實，此由該警詢筆錄記載：「（問：你今
      因何事至本分局製作筆錄？）因為我涉嫌強盜案自己到蘆
      洲分局投案，所以接受訊問。」等語明確，並有該警詢筆
      錄附卷可考（見九十四年度少連偵字第五四號卷第九頁）
      ，故被告丁○○不論係自案發後或被告乙○○、甲○○等
      人為警查獲後，或其本身為臺灣板橋地方法院檢察署檢察
      官傳喚後，至九十四年四月八日向警方報到前，均有充裕
      時間思考自己所犯之案件，而被告丁○○於前開警詢當時
      ，尚不知被告乙○○、甲○○及其他少年共犯之陳述，自
      全係憑諸本身之犯案過程為陳述，是其警詢所述，具有特
      別之可信性。況被告丁○○於九十四年四月八日在臺北縣
      政府蘆洲分局接受警詢後，隨即前往臺北縣政府板橋分局
      接受警詢，此時已有其選任辯護人「張振興律師」到場，
      有該警詢筆錄在卷足憑（見九十四年度少連偵字第五四號
      卷第十一至十四頁），更可信其前開警詢之陳述係出於自
      由意識所陳述。
    5.雖被告丁○○在警詢中所言涉及六件強盜案，但其所述各
      件情形不一，且嗣後復予以否認，則警詢中所述六件能否
      全然採信，自應依其陳述內容對照卷內其他相關證據判斷
      之（本院審理後，認僅成立四件，詳一、三、五、十一各
      次之理由）。本件強盜案現場係位於臺北市○○路○段二
      十二號一樓，核屬臺北市「萬華地區」無訛；又本件案發
      現場為證人己○○○所經營之「按摩院」一節，已據證人
      己○○○、黃玉雲於警詢中陳明在卷；再參以被告乙○○
      、甲○○等人所強盜之案件中，亦僅本件係「按摩院」，
      綜合前開等情，均核與被告丁○○於前開警詢時能明確指
      出係「一件是在萬華地區按摩院」等語相符（見九十四年
      度少連偵字第五四號卷第十二頁），被告丁○○前開警詢
      自白，與證人己○○○上開證述被強盜之事實相符，其所
      指「一件在萬華地區按摩院」應即指本件強盜案件甚明。
    6.證人己○○○於本院更一審審理中，具結後指認被告乙○○、丁○○，表示時間久遠，但第一眼即認出（見本院更
      一卷二第一三一頁），雖辯護人以被告丁○○在場，否認
      涉犯質問證人，證人己○○○略顯猶豫，但仍證稱：第一
      眼看就是丁○○等語，綜合被告丁○○上開警詢中之自白
      應屬可採。至證人己○○○在警詢中因丁○○未在場，而
      未指認，仍不能為有利被告丁○○之認定。至證人黃玉雲
      雖均未能指認出被告丁○○，然以當時情況之緊張、證人
      之恐懼，而共犯又係集體進入，自難強要其等全數記得共
      犯，是被告丁○○嗣後改稱被害人並未指認伊，故伊未參
      與本件強盜犯行云云，自無足取。
    7.證人己○○○雖於警詢中指稱：被告丙○○、少年葉００
      、李００均為本件強盜案件之共犯云云。惟被告丙○○、
      少年葉００、李００均否認有參與本件強盜犯行。而證人
      己○○○於少年法庭訊問時，亦僅能指認被告乙○○、甲○○二人，已如前述；況證人己○○○於該次少年法庭訊
      問時亦證稱：「少年李００現在頭髮剪短，我認不出來」
      「這個（指少年李００）好像沒有去的樣子」「（問：在
      庭左邊第八個（即丙○○）是否有去？）我也認不出來」
      等語在卷（見九十四年度少調字第六八三號Ｂ影卷第十一
      、十四頁），自不能僅憑證人己○○○於警詢之指述，即
      認被告丙○○、少年葉００、李００為本件強盜案件之共
      犯。此外，復查無其他積極證據足資證明，是尚難認被告
      丙○○、少年葉００、李００亦係本件強盜案件之共犯，
      併予敘明。
（三）綜上所述，被告乙○○、甲○○、丁○○均有參與本件強
      盜犯行，且本件強盜共犯有五人等情，堪予採認，雖另二
      名共犯究係何人，無其他積極證據可資佐證，然證人己○○○於本院更一審審理中到庭證稱：當日有六人進入行搶
      ，其中有二人是未成年人，差不多十五、十六歲左右，一
      眼就看的出來，其他都是成年人，行搶時間約半小時，都
      沒有矇面等語（見本院更一卷二第一三一頁），被告乙○○亦對其證詞表示無意見（見本院更一卷二第一三二頁）
      。本件係由被告乙○○、甲○○、丁○○及另二名不詳姓
      名年籍之十四歲以上未滿十八歲之少年，共同以如附表一
      所示編號三之強盜手法及盜領現金參與
      本件強盜案件無疑。
四、如附表一所示編號四部分：
（一）被告乙○○有參與本件如附表一所示編號四之強盜及盜領
      犯行之事實，已據被告乙○○於原審及本院審理時坦承在
      卷；而被告甲○○雖坦承有前往現場，惟辯稱：伊只是進
      去拿袋子，並未持刀強盜云云。
（二）然查：
    1.如附表一所示編號四之事實，業據證人即被害人黃素珍、
      潘阿淺、曾宜鵬、寅○○、代號00000000號成年
      女子等人各於少年法庭結證證述明確（見九十四年度少調
      字第三一五號Ａ－３影卷第三十三至四十八頁），並有台
      新國際商業銀行股份有限公司九十四年七月十一日台新總
      法字制字第０九四０一一０二號函、九十四年七月二十八
      日台新總法制字第０九四０一二三號函、中華郵政股份有
      限公司九十四年七月十三日儲字第０九四０七一一九三八
      號函、九十四年七月二十八日儲字第０九四０七一三七七
      九號函、國泰世華商業銀行北三重分行九十四年八月十九
      日（九四）國世銀北三重字第００九七號函各一件（見九
      十四年度少調字第三一五號Ａ－２影卷第一二四、一二五
      、一二七頁；九十四年度少調字第三一五號Ａ－３影卷第
      二十一至二十三、二十四、二十五、二十七頁）等附卷可
      稽。
    2.又被告乙○○已坦承有參與本件強盜犯行；而被告甲○○
      亦不否認有駕駛上開自用小客車搭載共犯前往本件犯案地
      點，並進入現場拿袋子，已如前述；且亦據其等於少年法
      庭訊問時坦承參與本件強盜犯行在卷（見九十四年度少調
      字第三一五號Ａ－３影卷第四十頁）；再參以少年李００
      、葉００均有參與本件強盜犯行一節，已據證人即少年李
      ００於原審審理時證述甚明（見原審卷二第一一八頁），
      且少年李００、吳００於警詢中、少年葉００於少年法庭
      訊問時均分別自白有參與本件強盜犯行，亦有各該筆錄附
      卷可稽（見九十四年度少連偵字第五四號第一一九頁；九
      十四年度少調字第四四四號Ｅ１卷第六頁；九十四年度少
      調字第三一五號Ａ－３影卷第四十頁），是被告乙○○、
      甲○○、少年李００、葉００、吳００五人均係本件強盜
      犯行之共犯，即堪認定。
    3.惟參加本件犯行之共犯共有六人一節，已據證人寅○○、
      曾宜鵬、代號00000000號成年女子於九十四年七
      月二十七日在少年法庭訊問時，各自結證證述明確（見九
      十四年度少調字第三一五號Ａ－３影卷第三十四頁），且
      當時共犯不止四位之情，亦據證人寅○○、代號0000
      0000號成年女子證述：「不可能，因為我們當時屋內
      有六個人，還有一位綽號叫阿水的男子，我不知道他的姓
      名。當時歹徒一把刀押一個人，不止四個人，差不多一個
      人一把刀，所以不可能四個人，我們每位被害人都有一把
      刀押著」「不止四個。我從房間被押出來，看到一群人，
      不知道那些人是誰。」等語在卷（見九十四年度少調字第
      三一五號Ａ－３影卷第四十一頁）；而少年張００係屬當
      時進入屋內之歹徒之一，則據證人寅○○、曾宜鵬、代號
      00000000號成年女子於九十四年七月二十七日在
      少年法庭訊問時，當庭指認並分別結證證稱：「（問：當
      時何人進入屋內？）左邊第二個（張００）、左邊第六個
      （乙○○）、左邊第七個（甲○○）」「（、問：入屋歹
      徒有那些人拿刀？）左邊第二個張（張００）及左邊第七
      個（甲○○），我認得出他們，他們有拿刀，他們一起上
      來，所以我看不清楚臉，但是除了拿槍的是那個人以外，
      其他人都有拿西瓜刀」「（問：左邊第二位（指少年張０
      ０）是否有參與本案？）左邊第二個人是第一批進來的那
      兩個人其中一個人」（見九十四年度少調見字第三一五號
      Ａ－３影卷第三十四、三十五、三十六頁、第四十頁）；
      「（問：當時何人進入屋內？）左邊第二個（張００）、
      左邊第六個（乙○○）、左邊第七個（甲○○）」「（問
      ：入屋歹徒有那些人拿刀？）我在房間裡面，我只看到左
      邊第二個人（張００）及左邊第七個（甲○○）。我不知
      道客廳裡面的情形。」（見九十四年度少調字第三一五號
      Ａ－３影卷第三十四、三十六頁）；「左邊第二個人是第
      一批進來那兩個人其中一個人」（見九十四年度少調字第
      三一五號Ａ－３影卷第四十頁）等語明確，是除被告乙○○、甲○○、少年李００、葉００、吳００外，另一名共
      犯應係少年張００無訛。故少年共犯張００於少年法庭訊
      問時，否認有參與本件強盜犯行，辯稱：伊已無記憶云云
      ，顯屬事後卸責之詞，尚無足取。
    4.被告甲○○雖辯稱：伊只有進去拿袋子云云。然被告甲○○有持刀進入共同強盜一節，已據證人寅○○、曾宜鵬、
      黃素珍、代號00000000號成年女子於九十四年七
      月二十七日在少年法庭訊問時分別證稱：「（問：當時何
      人進入屋內？）左邊第二個（張００）、左邊第六個（乙○○）、左邊第七個（甲○○）」「（問：入屋歹徒有那
      些人拿刀？）左邊第二個（張００）及左邊第七個（甲○○），我認得出他們，他們有拿刀，他們一起上來，所以
      我看不清楚臉，但是除了拿槍的那個人以外，其他人都有
      拿西瓜刀」（見九十四年度少調字第三一五號Ａ－３影卷
      第三十四、三十五、三十六頁）；「（問：當時何人進入
      屋內？）左邊第二個（張００）、左邊第六個（乙○○）
      、左邊第七個（甲○○）」「（問：入屋歹徒有那些人拿
      刀？）我在房間裡面，我只看到左邊第二個（張００）及
      左邊第七個（甲○○）。我不知道客廳裡面的情形」（見
      九十四年度少調字第三一五號Ａ－３影卷第三十四、三十
      六頁）；（問：當時何人進入屋內？）左邊第六個（乙○○）、左邊第七個（甲○○）」（見九十四年度少調字第
      三一五號Ａ－３影卷第三十四頁）；「（問：當時何人進
      入屋內？）左邊第二個（張００）、左邊第六個（乙○○
      ）、左邊第七個（甲○○）」「（問：能否指認誰將你從
      房間拉出來？）左邊第七個（甲○○）」「（問：當時你
      的眼睛有被矇起來？）還沒有。所以我可以看到他的臉」
      （見九十四年度少調字第三一五號Ａ－３影卷第三十四、
      四十五頁）等語甚明，且互核其證述情及相符；益徵該等
      證人所述洵屬非虛。至證人即共犯乙○○雖於原審審理時
      證稱：「（被害人）指認甲○○有持刀強劫，是不實在的
      。」等語（見原審卷三第三十六頁），然證人乙○○與被
      告甲○○係兄弟關係，所述非無迴護之虞，況被害人係面
      對單一危害，自可清晰記憶，而被告乙○○等人於本案強
      盜次數多達十一次，是否能清楚記憶被告甲○○各次之進
      出或行為，非屬無疑，是被告乙○○此部分陳述尚難採信
      。而被告甲○○前開所辯應屬事後卸責之詞，要無足取。
（三）綜上所述，本件係被告乙○○、甲○○、少年葉００、張
      ００、李００、吳００以如附表一所示編號四之犯罪手法
      及盜領現金方式強盜取財，事證明確，應堪認定。
五、如附表一所示編號五部分：
（一）訊之被告乙○○於原審及本院審理時，固坦承有本件如附
      表一所示編號五之強盜及盜領現金犯行之事實，然辯稱：
      僅伊一人犯案；被告甲○○則辯稱：伊當時在醫院沒有去
      ，也不知此事云云；被告丁○○則否認有參與本件強盜犯
      行，並辯稱：葉００所言不實，證人丑○○認錯人云云。
（二）經查：
    1.如附表一所示編號五之事實，業據證人即被害人高文彬、
      丑○○分別於警詢中指述、少年法庭訊問時結證明確（見
      九十四年度少連偵字第五四號卷第三十四至三十六頁、第
      四十四頁，原審九十四年度少調字第四四四號Ｅ２影卷第
      六十八至七十四頁），並有被害人高文彬所出具之贓物認
      領保管單三紙、中國國際商業銀行信用卡疑似偽冒案件冒
      用明細表一紙（見九十四年度少連偵字第五四號卷第三十
      八至四十頁）、中國國際商業銀行九十四年七月二十一日
      （九四）中卡字第一五二五號函一件（見九十四年度少調
      字第四四四號Ｅ２影卷第四十六、四十七頁）附卷可稽。
    2.證人高文彬、丑○○分別於警詢、少年法庭訊問時為如下
      之證述：
      (1)警詢中：
        高文彬於九十四年四月一日證稱：「（問：搶你們的
          人是否能當場指認警方提供的照片？）我有看到的歹
          徒是編號一號（即丙○○）、六號（即乙○○）、八
          號（即甲○○）的歹徒。」等語（見九十四年度少連
          偵字第五四號卷第三十五頁）。
        丑○○於九十四年四月七日日證稱：「（問：搶你們
          的人是否能當場指認警方提供的照片？）我有看到的
          歹徒是編號六號、八號二歹徒，我確定是搶我們財物
          之人。另一名歹徒我沒看清楚」等語（見九十四年度
          少連偵字第五四號卷第四十五頁）。
      (2)嗣於九十四年八月三日在少年法庭訊問時：
        證人高文彬證稱：「（問：當時在庭之五位少年、四
          位關係人有誰進入屋內？）在庭左邊第六個（即乙○○）、在庭左邊第七個（即甲○○），第三個因為是
          從我身後過來我有轉頭看一下，但事隔已久，我目前
          無法認出」「（問：當時何人持刀？）應該是在庭左
          邊第七個（即甲○○）」「我去找被害人游的時候，
          就看到他跟兩個人即在庭左邊第六個（即乙○○）、
          在庭左邊第七個（即甲○○）在泡茶，後來其中在庭
          左邊第七個（即甲○○）說有事情要下去一下，後來
          在庭左邊第七個（即甲○○）上來的時候就拿刀上來
          ，且又帶了另外一個人上來」各等語在卷（見原審九
          十四年度少調字第四四四號Ｅ２影卷第六十九、七十
          、七十四頁）。
        證人丑○○證稱：「（問：當時在庭之五位少年、四
          位關係人有誰進入屋內？）在庭左邊第六個（即乙○○）、在庭左邊第七個（即甲○○）、在庭左邊第九
          個（即丁○○）」「（問：當時何人持刀？）在庭左
          邊第七個（即甲○○）」「情形如證人高所言，總共
          有三個歹徒」（見原審九十四年度少調字第四四四號
          Ｅ２影卷第六十九、七十、七十一頁）。
        依上開證人高文彬、丑○○於警詢及少年法庭訊問時所
        述，其二人始終指認被告乙○○、甲○○有參與本件強
        盜犯行，且共犯有三人，所述洵屬非虛；況證人少年葉
        ００於九十四年四月七日警詢時亦稱：「九十四年二月
        二十四日二十一時，在板橋長江路二段……，我和張０
        ０留在車上，乙○○、甲○○、丁○○三人去做案。這
        次乙○○給我一千元」（見九十四年度少連偵字第五四
        號卷第三十一頁）等語在卷，是少年葉００就共犯人數
        ，及被告乙○○、甲○○有參與本件強盜犯行等情節，
        所述亦與前開證人高文彬、丑○○二人所證情節相符；
        再參以被告乙○○亦坦承有參與本件強盜犯行，已如前
        述，是被告乙○○、甲○○均有參與本件強盜犯行，且
        本件強盜案件之共犯有三人一節，已堪認定。被告乙○○辯稱僅伊一人犯案云云，顯係事後為其他共犯卸責之
        詞；而被告甲○○辯稱伊不知此強盜案件，也沒有參與
        云云，亦係事後圖卸刑責之詞，均無可採。
    3.又被告丁○○有參與本件強盜犯行一節，已據其於九十四
      年四月八日先後在臺北縣政府警察局蘆洲分局、板橋分局
      警詢中自承：「（問：於何時、何地涉嫌強盜案？）土城
      市○○路一件、臺北市三件、三重市一件、板橋市一件」
      「在臺北市我總共涉及三件強盜案，一件是在吳興街，一
      件是在萬華地區按摩院，另一件是在臺北地區一樓的房子
      ……，第三件是在九十四年二月二十四日二十一時，板橋
      市○○路○段二六三號二樓，屋內有兩個人在喝酒」等語
      在卷（見九十四年度少連偵字第五四號卷第九、十二頁）
      。而被告丁○○前開警詢筆錄係出於其自白意識所陳述，
      且具有特別可信性，已如前述；雖被告丁○○在警詢中
      所言涉及六件強盜案，但其所述各件之情形不一，且嗣後
      復予以否認，則警詢中所述六件能否全然採信，自應依其
      陳述內容對照卷內其他相關證據判斷之（本院審理後，認
      僅成立四件，詳一、三、五、十一各次之理由）。本件被
      告丁○○已明確證稱此次犯罪之時間、地點，及現場狀況
      （如屋內僅有二人在喝酒）。況證人丑○○亦於少年法庭
      時指認被告丁○○即係本件強盜案件之第三名共犯，而該
      證人於警詢時經警方提示嫌疑人照片供其指認時，雖證稱
      ：「另一名歹徒我沒看清楚」等語，因而未指認該第三名
      歹徒，並於本院更一審審理中解釋：因未看到本人，故未
      指認。但其於少年法庭訊問時，即無猶豫當庭指認被告丁○○本人，顯見其於指認本件強盜共犯時甚為慎重，並非
      隨意指認，其於少年法庭之指認，顯非無據。至證人高文
      彬於警詢中雖指認被告丙○○，惟該次係以嫌疑人之照片
      供證人指認，自難以該次之指認即謂被告丁○○並未參與
      本件強盜案件；況證人高文彬嗣後於少年法庭訊問時，因
      無從確認該第三名共犯，而未指認一節，亦已如前述；亦
      足徵該證人指認共犯之慎重，自未可因其警詢中之指述，
      遽認該第三名共犯係被告丙○○。另依證人少年葉００前
      開警詢所述，核與證人丑○○於少年法庭訊問時之指認，
      及被告丁○○於前開警詢中自承之內容相符，並與被告丁○○前開警詢所陳一致。
    4.又本院更一審審理時，再度傳喚證人丑○○作證，其仍證
      稱：有三人進入伊住處行搶，外面是否有人接應伊不清楚
      ，當庭之被告四人，因時間久遠，現僅能指認被告乙○○
      、丁○○，之前在警局指認時，因被告丁○○不在警局，
      故沒有指認丁○○，伊在板橋地院若有指認丁○○，就沒
      有錯誤等語（見本院更一卷二第一二九頁），核與其在警
      詢、少年法庭指認時之狀況相符。足徵被告丁○○確有參
      與本件強盜犯行無誤，被告丁○○嗣後空言否認，實委無
      可採。
（三）綜上所述，本件係被告乙○○、甲○○、丁○○以如附表
      一所示編號五之犯罪及盜領現金手法強盜取財，事證明確
      ，堪予認定。
六、如附表一所示編號六部分：
（一）訊之被告乙○○固坦承有參與本件如附表一所示編號六之
      強盜及盜領現金犯行之事實，惟辯稱：被害人林志成遭砍
      傷一事，與被告甲○○無涉云云；而被告甲○○雖坦承有
      該附表所示駕駛自用小客車，搭載共犯前往本案現場犯強
      盜犯行之事實，惟辯稱：伊沒有進去，也沒有拿刀，並沒
      有推林志成進去云云。
（二）然查：
    1.如附表一所示編號六之事實，業據證人即被害人子○○、
      林子威分別於警詢指述、偵查中結證（見九十四年度少連
      偵字第三五號卷第一二一至一二三頁、第一八０、二二九
      、二三０頁；九十四年度他字第一一九三號卷第十一至十
      五頁、第四十三至四十五頁）；證人即被害人陳盈龍、李
      昆瀛、林志成、陳坤輝、林子揚、林儀如、鄭炎松、柳瑞
      娥、呂秀花於警詢中指述（見九十四年度少連偵字第二三
      二至二三六頁、第二三八、二三九、二四四、二四九頁、
      第二五０至二五二頁；九十四年度他字第一一九三號卷第
      十七至四十二頁）；證人即被害人子○○、林子揚、楊漢
      村、林志成、柳瑞娥、林子威、陳忠信於少年法庭訊問時
      各結證證述明確（見原審九十四年度少調字第四四四號Ｅ
      ２影卷第六至十六頁、第二十七至三十二頁），並有林志
      成之診斷證明書一紙（見九十四年度少連偵字第三五號卷
      第二四一頁）、如附表一所示編號六地點附近監視錄影帶
      翻拍照片三十八幀等附卷可稽。而被害人林志成於被告乙○○、甲○○與其他共犯進行本件強盜案件時，被害人中
      一名男性有遭共犯中一人持刀砍傷流血一節，亦據證人少
      年葉００於九十四年六月八日在少年法庭訊問時陳述甚明
      ，是該受傷之被害人應係證人林志成至明。
    2.又被告乙○○於原審及本院審理中均坦承有參與本件強盜
      犯行；而被告甲○○於原審審理時，亦不否認有駕駛上開
      自用小客車搭載共犯前往本件犯案地點，並進入現場拿袋
      子，均已如前述；且被告乙○○、甲○○亦均陳明於如附
      表一所示編號六地點附近監視錄影帶翻拍照片中，有其二
      人及少年李００暨另一名少年（已據被告乙○○表明該少
      年為葉００）等情在卷（見原審卷二第二九八頁）。次查
      ，被告乙○○、甲○○均有參與本件強盜犯行之事實，亦
      經證人少年張００、周００、吳００、李００於原審審理
      時證述在卷（見原審卷二第七十六、九十一、一０六、一
      一四頁）；又少年葉００為本件強盜案件之共犯，已經證
      人少年周００、李００於原審審理時證述甚明（見原審卷
      二第九十一、一一四頁），核與少年葉００於警詢、少年
      法庭訊問時供述情節相符（見九十四年度少連偵字第三五
      號第三十七頁、九十四年度少調字第四四四號Ｅ２影卷第
      十四頁、九十四年度少調字第四一六號Ｃ－２影卷第三十
      八頁、九十四年度少調字第三一五號Ａ１影卷第十頁）。
      另查：
      (1)少年張００有參與該強盜犯行，已據其於原審審理時證
        述在卷（見原卷二第七十六頁），且經其於警詢、少年
        法庭訊問時坦承明確（見九十四年度少連偵字第三五號
        卷第四十六頁、九十四年度少調字第三一五號Ａ１影卷
        第十八頁、九十四年度少調字第四四四號Ｅ２影卷第十
        四頁、九十四年度少調字第四一六號Ｃ－２影卷第三十
        八頁、九十四年度少調字第三一五號Ａ１影卷第十頁）
        。
      (2)少年吳００有參與該次強盜犯行，已據其於原審審理時
        證述在卷（見原審卷二第一０六頁），且經其於警詢、
        少年法庭訊問時坦承甚明（見原審九十四年度少調字第
        四四四號Ｅ１卷一第六頁、九十四年度少調字第四四四
        號Ｅ２影卷第十四頁、九十四年度少調字第四一六號Ｃ
        －２影卷第三十八頁）。
      (3)少年周００有參與該強盜犯行，已據其於原審審理時證
        述在卷（見原審卷二第九十一頁），且經其於警詢、少
        年法庭訊問中坦承甚明（見九十四年度少連偵字第三五
        號卷第二十七頁、九十四年度少調字第三一五號Ａ１影
        卷第十三、十四頁、九十四年度少調字第四四四號Ｅ２
        影卷第十四頁、九十四年度少調字第四一六號Ｃ－２影
        卷第三十八頁、九十四年度少調字第三一五號Ａ１影卷
        第十頁）。
      (4)少年李００有參與該強盜犯行，亦據其於原審審理時證
        述在卷（見原審卷二第一一四頁），且經其於警詢、少
        年法庭訊問中坦承甚明（見九十四年度少連偵字第五四
        號第一一九頁、九十四年度少調字第四四四號Ｅ２影卷
        第十四頁、九十四年度少調字第四一六號Ｃ－２影卷第
        三十八頁）。
      再參以證人子○○於警詢時業已指認被告乙○○、甲○○
      、少年張００、周００、葉００等人為共犯等情在卷（見
      九十四年度少連偵字第三五號卷第一二二頁），足認被告
      乙○○、甲○○、少年李００、葉００、吳００、周００
      、張００均係本件強盜犯行之共犯。
    3.被告乙○○雖辯稱：被害人林志成受傷與甲○○無關云云
      ；而被告甲○○則辯稱：伊只是進入拿袋子而已，沒有拿
      刀，沒有推林志成進去云云。然查：
      (1)證人子○○、林子揚、楊漢村、林志成於九十四年六月
        八日在少年法庭訊問時，分別結證證稱：
        證人子○○證稱：「（問：當時在庭之五位少年、四
          位關係人有誰進入屋內？）左邊第一位（葉００）、
          左邊第四位（張００）、左邊第六位（乙○○）、左
          邊第七位（甲○○）」「（問：當時何人持刀？）左
          邊第一位（葉００）、左邊第四位（張００）、左邊
          第七位（甲○○）」各等語明確（見九十四年度少調
          字第四四四號Ｅ２影卷第七、八、九頁）。
        證人林子揚證稱：「（問：當時在庭之五位少年、四
          位關係人有誰進入屋內？）左邊第一位（葉００）、
          左邊第四位（張００）、左邊第六位（乙○○）、左
          邊第七位（甲○○）。還有一位沒印象，我沒有注意
          到他」「（問：當時何人持刀？）左邊第一位（葉０
          ０）、左邊第四位（張００）、左邊第七位（甲○○
          ）」「我有聽到左邊第七位（甲○○）說體格不錯」
          各等語在卷（見九十四年度少調字第四四四號Ｅ２影
          卷第七、九、十六頁）。
        證人楊漢村證稱：「（問：當時在庭之五位少年、四
          位關係人有誰進入屋內？）左邊第一位（葉００）、
          左邊第四位（張００）、左邊第六位（乙○○）、左
          邊第七位（甲○○）」「做完案後他們要走之前，左
          邊第七位（甲○○）說『我們等一下到桃園火車站前
          面碰面』，然後就說「貪財」，就走了，他們有走來
          走去，我最靠近窗戶，我有聽到有人在屋子外面樓上
          樓下在走動」「（問：當時是何人持刀？）左邊第一
          位（葉００）、左邊第四位（張００）、左邊第七位
          （甲○○）」「當時林志成最後進來，我叫他去買酒
          ，我聽到左邊第七位（甲○○）說你體格不錯，當時
          左邊第七位（甲○○）拿刀，應該是左邊第七位（甲○○）殺的，我有聽到他的聲音。當時我聽到他發口
          令」各等語明確（見九十四年度少調字第四四四號Ｅ
          ２影卷第七、八、九、十六頁）。
        證人林志成證人：「（問：當時在庭之五位少年、四
          位關係人有誰進入屋內？）左邊第六位（乙○○）、
          左邊第七位（甲○○）」「（問：當時何人持刀？）
          左邊第七位（甲○○）」「（問：你知道當時是誰造
          成你背部被刀劃傷？）左邊第六位（乙○○）、左邊
          第七位（甲○○）其中一人」「他們走之後，我的衣
          服後面都是血」「對（是平整的刀傷）。而且是兩刀
          。我去新莊省立醫院縫的」「推我的人是六號跟七號
          其中一位，一個人拿槍、壹個人拿刀。在我背後推我
          的人是其中拿刀的那個人」各等語在卷（見九十四年
          度少調字第四四四號Ｅ２影卷第八、九、十、十六、
          十七頁）。
      (2)又證人林志成係由被告甲○○推入屋子裡面一節，已據
        少年葉００於九十四年六月八日在原審少年法庭訊問時
        陳明在卷（見九十四年度少調字第四四四號Ｅ２影卷第
        十一頁）。況被告甲○○於九十四年六月八日在少年法
        庭訊問時，雖辯稱：「我沒有推（林志成），是乙○○
        推的，是乙○○從客廳把林志成推到房間」等語（見原
        審九十四年度少調字第四四四號Ｅ２影卷二第十二頁）
        ，苟被告甲○○僅係一時進入屋內拿袋子，隨即離去而
        已，自不可能看見被告乙○○將林志成推至房間，遑論
        被告乙○○於審理時，始終表示伊於強盜案件現場均係
        持上開玩具手槍，從未持西瓜刀等情，實無可能於持槍
        推被害人林志成時，將被害人林志成砍傷，而此亦據被
        告乙○○之原審辯護人於原審審理時陳述：「依據林志
        成的筆錄及診斷證明書，可知林志成所受的是刀傷，但
        是乙○○所拿的是槍，所以應該與乙○○無關。」等語
        甚明（見原審卷二第二五五頁），是被告乙○○、甲○○前開所辯，均不足採信。
（三）綜上所述，本件係被告乙○○、甲○○、少年葉００、張
      ００、李００、吳００、周００以如附表一所示編號六之
      犯罪手法強盜取財，事證明確，應堪認定。
七、如附表一所示編號七部分：
（一）訊之被告乙○○固坦承有犯本件如附表一所示編號七強盜
      犯行之事實，惟辯稱：本案係伊一人所犯，被告甲○○只
      是同搭電梯上樓，而其他少年共犯則是伊控制了現場之後
      ，才叫他們進來的，少年共犯有少年李００，另一名則忘
      了名字云云；而被告甲○○雖坦承有駕駛上開自用小客車
      搭載共犯前往本件犯案現場，並進入電梯到達強盜現場門
      口之事實，惟辯稱：伊沒有進入現場就回到車上，更沒有
      持刀進入現場，也沒有進入現場拿袋子云云。
（二）經查：
    1.如附表一所示編號七之事實，業據證人被害人梅錫光、譚
      啟方、戊○○分別於警詢中指述、少年法庭訊問時各結證
      證述在卷（見九十四年度少連偵字第九五號卷第二十二、
      二十三、二十六、二十七頁、第二十八至三十頁頁；原審
      九十四年度少調字第六八三號Ｂ影卷第二十五至三十二頁
      ）；證人即被害人郭昭賢、巳○○於少年法庭訊問時各結
      證證述明確（見九十四年度少調字第六八三號Ｂ影卷第四
      十至四十七頁）；並有被害人戊○○所出具之臺北縣政府
      警察局板橋分局贓物領據一紙（見九十四年度少連偵字第
      九五號卷第三十二頁）、電梯內監視錄影帶翻拍照片十一
      幀（見九十四年度少連偵字第三十三至四十三頁）等附卷
      可稽。
    2.被告乙○○、甲○○有參與本件強盜行為，已據其等自承
      如前，且被告乙○○、甲○○、少年葉００、李００均有
      參與本件強盜犯行，亦經證人少年李００於九十四年十二
      月一日在原審審理時證述甚明（見原審卷二第二三六頁）
      ，核與被告乙○○於九十四年八月十日在少年法庭訊問時
      證稱：「除了我以外，還有剛才承認這兩位（少年李００
      、葉００）也有搜」「這件是證人譚的太太下來帶我上去
      ，帶我上去的時候，在電梯有遇到鄰居，我下樓叫他們兩
      個（少年李００、葉００）上去」等語相符（見九十四年
      度少調字第六八三號Ｂ影卷第四十七頁）；而上開電梯內
      監視錄影帶翻拍照片中，有少年葉００、李００一節，亦
      據其等分別於少年法庭訊問時、原審審理時分別證述在卷
      （見九十四年度少調字第六八三號Ｂ卷影卷第第四十四、
      八十九、九十、九十三頁；原審卷二第一一八頁、第二三
      四頁、原審卷二第二三０頁）。是縱少年葉００於原審審
      理時雖證稱：伊忘記了云云，然依上開說明，已足認定共
      犯有被告乙○○、甲○○、少年葉００、李００。
    3.被告乙○○雖辯稱：本件係伊一人所犯；而被告甲○○雖
      辯稱：伊沒有進入現場就回到車上，也沒有持刀進入現場
      ，也沒有進入現場拿袋子云云。然查：
      (1)證人梅錫光、戊○○於九十四年四月八日警詢時，分別
        證述如下：
        證人梅錫光證稱：「指認到搶我們的歹徒有第六、八
          號二名歹徒（指被告乙○○、甲○○）」「戊○○下
          樓帶他們上樓後，八號歹徒說要借廁所，六號歹徒在
          東張西望，八號歹徒出來就拿出西瓜刀押住戊○○的
          脖子，另外六號歹徒持槍抵住我和譚啟方，然後就用
          束帶和膠帶綁住我們的手腳嘴眼，再打電話叫其他歹
          徒進來一起搜刮家裡財物」等語在卷（見九十四年度
          少連偵字第九五號卷第二十三頁）。
        證人戊○○證稱：「指認到搶我們的歹徒有第六、八
          號二名歹徒」「我下樓帶他們上樓後，八號歹徒說要
          借廁所，六號歹徒在東張西望，八號歹徒出來就拿出
          西瓜刀押住我的脖子，另外六號歹徒持槍抵住梅錫光
          和我兒子譚啟方，再打電話叫其他歹徒進來一起搜刮
          家裡財物」等語明確（見九十四年度少連偵字第九五
          號卷第二十九頁）。
        綜上，證人梅錫光、戊○○雖係憑藉照片指認出被告乙○○、甲○○，惟因證人戊○○係下樓帶被告乙○○、
        甲○○上樓之人，已據證人戊○○、梅錫光於前開警詢
        中證述甚明，且為被告乙○○、甲○○所不爭執，則證
        人戊○○之記憶自屬深刻，且被告甲○○有無進入屋內
        ，證人戊○○必然知之甚詳，是其依照片之指認即應可
        採；又證人梅錫光前開證述，核與證人戊○○證述相符
        ，可徵其記憶無誤。
      (2)再者，依證人梅錫光、戊○○、巳○○三人於少年法庭
        所述：
        證人梅錫光於九十四年八月三日在少年法庭訊問時證
          稱：「（問：當時在庭之五位少年、四位關係人有誰
          進入屋內？）在庭左邊第六個（即乙○○）、在庭左
          邊第七個（即甲○○）」「（問：當時何人持刀？）
          在庭左邊第七個（即甲○○）」「（問：當時何人綑
          綁你們？）在庭左邊第七個（即甲○○）」「（問：
          在庭九位皆稱沒有參與本案，你們可否確認他們是否
          有參與本案？）我看到的是在庭左邊第六個（即乙○○）及在庭左邊第七個（即甲○○）」等語在卷（見
          九十四年度少調字第六八三號Ｂ卷影卷第二十六、二
          十七、三十一頁）。
        證人戊○○於九十四年八月三日在少年法庭訊問時證
          稱：「（問：當時在庭之五位少年、四位關係人有誰
          進入屋內？）在庭左邊第六個（即乙○○）、在庭左
          邊第七個（即甲○○），我那時還有倒茶給他們喝」
          「（問：當時何人持刀？）在庭左邊第七個（即甲○○），他把刀架在我的脖子上」「（問：在庭九位皆
          稱沒有參與本案，你們可否確認他們是否有參與本案
          ？）在我眼睛沒有被矇住前，我看到的是在庭左邊第
          六個（即乙○○）及在庭左邊第七個（即甲○○）」
          等語至明（見九十四年度少調字第六八三號Ｂ卷影卷
          第二十六、二十七、三十一頁）。
        證人巳○○於九十四年八月十日在少年法庭訊問時，
          證稱：「兩個是兄弟先上來，一人拿刀、一人拿槍」
          「（問：當時在庭之五位少年、四位關係人有誰進入
          屋內？）在庭左邊第二個（指甲○○）拿槍押我。另
          外壹個不太清楚」「（問：入屋者何人持槍？）就是
          當庭第二個人（甲○○）」各等語在卷（見原審九十
          四年度少調字第六八三號Ｂ卷影卷第四十一頁）。
        綜上，證人梅錫光、戊○○無論係於警詢中指認被告乙○○、甲○○之照片，或於少年法庭當庭指認共犯，均
        能明確指明被告乙○○、甲○○均有進入本件強盜現場
        ，且互核相符，自堪採信。是被告乙○○辯稱：本件係
        伊一人犯案；被告甲○○辯稱伊僅是開車及搭電梯到達
        現場屋外即折返車上云云，均不足採信。
      (3)至現場究係被告乙○○或係被告甲○○持槍，證人巳○○所述持槍之人係被告甲○○，與證人梅錫光、戊○○
        所述被告乙○○不符。但證人戊○○係下樓帶領被告乙○○、甲○○二人上樓及倒茶水招呼之人，與被告乙○○、甲○○二人之互動、接觸較久，印象自應較巳○○
        深刻，故持槍者應係證人戊○○所指認之「乙○○」較
        為可採。
（三）綜上所述，本件係被告乙○○、甲○○、少年葉００、李
      ００以如附表一所示編號七之犯罪手法強盜取財，應堪認
      定。
八、如附表一所示編號八部分：
（一）訊之被告乙○○於警詢、原審及本院審理時，對於有參與
      本件如附表一所示編號八之強盜及盜領現金犯行之事實坦
      承不諱，惟矢口否認有提領未○○之存款；而被告甲○○
      固坦承有駕駛上開自用小客車，搭載本件共犯前往強盜現
      場之事實，惟辯稱：伊只是進入現場拿袋子，並沒有持刀
      云云。
（二）然查：
    1.如附表一所示編號八之事實，業據證人即被害人庚○○、
      申○○、午○○、未○○、兒童柯００等人分別於警詢指
      述（見九十四年度少連偵字第一二五號卷第四十二至四十
      四頁、第四十七、五十六頁、第五十八至六十頁、第六十
      五、七十四、七十七、七十八、八十一、九十、九十三、
      九十四、九十九頁；原審卷二第五十八至六十九頁）；證
      人庚○○、申○○、午○○於原審審理時、少年法庭訊問
      時，各結證證述明確（見原審卷一第二三二至二六四頁；
      九十四年度少調字第四一四號Ｄ影卷第二十三至三十六頁
      、第五十至六十頁），並有被害人未○○之存摺影本一件
      （見九十四年度少連偵字第一二五號卷第九十六、九十七
      頁）、中華郵政股份有限公司九十四年五月二十四日北營
      字第０九四０九０一九五六號函一件（見九十四年度少調
      字第四一四號Ｄ影卷第四十一頁）等附卷可稽。
    2.而被告乙○○有參與本件強盜犯行，且被告甲○○有駕駛
      上開自用小客車搭載本件共犯前往強盜現場，並曾進入強
      盜現場，均經其等自承如前；又本件強盜共犯有被告乙○○、甲○○、少年葉００、張００、李００、吳００一節
      ，已據證人少年葉００、張００、吳００、李００於原審
      審理時分別證述甚明（見原審卷二第四十六、七十九、一
      ０八、一一六、二三四頁），且互核相符，是被告乙○○
      、甲○○、少年葉００、張００、李００、吳００均係本
      件強盜案件之共犯，應堪認定。
    3.被告乙○○雖否認有提領被害人未○○之存款云云，然被
      告乙○○有於本件強盜離開現場後，持被害人提款卡領款
      一節，已據其於警詢中自承在卷（見九十四年度少連偵字
      第一二五號卷第十二頁），核與證人少年葉００、張００
      、吳００於警詢時證述（見九十四年度少連偵字第二七、
      三十一、三十九頁）、少年李００於原審審理時證述（見
      原審卷二第一二二頁）之情節各相符合，並經證人未○○
      於前開指述甚明，復有上開未○○之存摺影本、中華郵政
      股份有限公司函等件為證。故被告乙○○有於如附表一所
      示編號八之時、地，持被害人未○○上開提款卡盜領存款
      之情，應堪認定。被告乙○○前開所辯，自無可採。
    4.依證人庚○○、午○○、申○○於九十四年十月二十七日
      在原審審理時如下證述：
      (1)證人庚○○證稱：「原先說要進來打麻將的是乙○○與
        另外一個，不是甲○○，甲○○是後來才進來的」「當
        時我們被綁時，眼睛也是被矇住，所以前面一、二個人
        甲○○、乙○○我們還有看到，後來就轉過身，而且被
        矇住眼睛，所以其他人我們沒有看到，不知道有那些人
        。走在前面的兩個就是甲○○、乙○○」「我只能確認
        甲○○、乙○○」各等語在卷（見原審卷一第二三四、
        二三五頁）。
      (2)證人午○○證稱：「我只能指認在庭的乙○○、甲○○
        兩位」「（問：是否可以指認何人拿槍？）這是我印象
        最深的，就是乙○○，即現在場穿黑色衣服的乙○○」
        「（問：甲○○在強盜當時作何事？為何對甲○○的印
        象這麼深刻？）因為甲○○跟後面一起進的那些少年比
        起來，年紀稍長，且體型比起來比較胖，而且有背一個
        背包，有講我們是來求財的，你們配合一下這些話，我
        一眼看過去，所有後面跟進來的人都有拿西瓜刀，而且
        當時我們很緊張，我不確定甲○○有什麼動作」各等語
        明確（見原審卷一第二四六頁）。
      (3)證人申○○證稱：「他來按電鈴，我就開門，今日在庭
        穿黑色衣服的被告（手指乙○○）是第一個進來的人，
        跟著第二個進來就是在庭穿白色上衣的被告（手指甲○○）走進來，當時穿白色衣服的人有拿刀，穿黑衣服的
        那個是進到客廳，才拿槍抵住我先生」「當時有看到好
        幾個人都有拿刀，但只有乙○○拿槍，穿白衣服的甲○○拿刀」「被告甲○○、乙○○我有指認，他們兩人我
        不可能忘掉」「我沒有看到，所以我沒有陳述背包的部
        分，我只看到甲○○手持刀的情形」各等語至明（以上
        見原審卷一第二五二、二五三、二五七、二六一頁）。
    5.再參以：
      (1)少年葉００於九十四年四月一日在警詢中陳稱：「我到
        強盜現場負責以膠帶捆綁被害人眼睛及手腳，我手持西
        瓜刀控制現場，另少年金毛也手持西瓜刀控制現場，小
        牛也手持西瓜刀控制現場、甲○○也手持西瓜刀控制現
        場、張００也手持西瓜刀控制現場、乙○○手持手槍控
        制現場，現場都是由乙○○與甲○○動手搜刮財物」等
        語在卷（見九十四年度少連偵字第一二五號卷第二十八
        頁）。
      (2)少年張００於九十四年四月一日在警詢中陳稱：「我到
        強盜現場負責以膠帶捆綁被害人眼睛及手腳，我手持西
        瓜刀控制現場，另少年金毛也手持西瓜刀控制現場，小
        牛也手持西瓜刀控制現場、甲○○也手持西瓜刀控制現
        場、葉００也手持西瓜刀控制現場、乙○○手持手槍控
        制現場，現場都是由乙○○與甲○○動手搜刮財物」等
        語（見九十四年度少連偵字第一二五號卷第三十二頁）
        ，且該警詢所述實在一節，亦據證人少年張００於原審
        審理時證述在卷（見原審卷二第八十七頁）。
      (3)少年吳００於九十四年四月四日在警詢中陳稱：「我到
        強盜現場負責以膠帶捆綁被害人眼睛及手腳，我手持西
        瓜刀控制現場，另少年金毛也手持西瓜刀控制現場，張
        ００也手持西瓜刀控制現場、甲○○也手持西瓜刀控制
        現場、葉００也手持西瓜刀控制現場、乙○○手持手槍
        控制現場，現場都是由乙○○與甲○○動手搜刮財物」
        （見九十四年度少連偵字第一二五號卷第四十頁）；另
        於九十四年十一月八日在原審院審理時證稱：「（問：
        所以甲○○是持西瓜刀控制現場、搜刮財物？）是的」
        （見原審卷二第一一一頁）各等語在卷。而被告甲○○
        於九十四年四月四日在警詢筆錄中亦自承：「（問：你
        是否涉嫌於九十四年二月十一日晚間二十二時三十分許
        ，到臺北市大安區○○○路○段九十六巷十七弄二十六
        號一樓強盜財物？與何人共同強盜？）有。我哥哥乙○○於九十四年三月十一日晚上十九時許，告訴我說晚上
        約定二十時許，要開車去永和市○○路載他去收帳，我
        依約定前往哥哥的住處載他，就一起前往臺北縣永和市
        ○○路力網網咖集合，在場還有張００（綽號阿哲）、
        葉００（綽號阿修）、綽號金毛（李００）、吳００等
        人，由我開８Ｅ－１６５６號自用小客車前往臺北市大
        安區○○○路○段十九巷十七弄二十六號一樓，我就將
        車子停在臺北市大安區○○○路○段一一八巷四之一號
        ，到現場後就由哥哥乙○○打電話到被害人住處，就出
        來帶同哥哥與張００先行進入屋內，再由張００藉故出
        來，帶同我與另三名男子一同進入屋內，綽號金毛就從
        車上背著一個側背包，內有五把西瓜刀，我哥哥手持玩
        具手槍進入屋內行搶，而我與張００（綽號阿哲）、葉
        ００（綽號阿修）、綽號金毛（李００）、吳００五人
        分持西瓜刀進入屋內，現場由張００、葉００、金毛、
        吳００以膠帶綑綁被害人並控制現場，我看到現場已經
        被控制住了，就離開現場到車上待命，等我哥現場搜刮
        財物完畢後，並夥同另四名少年一起離開現場，經過情
        形就是這樣」等語甚明（見九十四年度少連偵字第一二
        五號卷第十九、二十頁），且該警詢筆錄係出於被告甲○○之自由意識，並未遭警刑求，已如前述。是被告甲○○辯稱：伊只是進入現場拿袋子，並沒有持刀云云，
        委無可採。至證人少年葉００於九十四年十一月八日在
        原審審理時雖證稱：「好像都是乙○○搜刮，有時候由
        甲○○拿包包進來，然後又出去，我當時是負責看著被
        害人，叫他們不要亂動，所以沒有注意」云云（見原審
        卷二第三十九頁），然此係不確定之語意，自難憑此據
        為有利於被告甲○○之認定。
    6.被告甲○○雖於原審審理時，又辯稱：證人庚○○、午○○於少年法庭時先說伊有進去，經伊質問後，改稱不確定
      伊有無進去，但於原審時，又指認伊有進去，所述不實云
      云（見原審卷一第二六四頁）。然證人庚○○、午○○、
      申○○分別於少年法庭訊問時證稱如下：
      (1)證人庚○○於九十四年五月十一日證稱「（問：是否能
        指認目前在庭之少年及關係人，除方才所提右邊第四個
        外，還有那幾個人當時有進入屋內？）最左邊第一個（
        少年葉）、右邊第四個（乙○○）及右邊第三個（甲○○）」等語在卷（見原審九十四年度少調字第四一四號
        Ｄ影卷第二十五頁）。
      (2)證人午○○於九十四年五月十一日證稱：「（問：是否
        能指認目前在庭之少年及關係人，除方才所提右邊第四
        個外，還有那幾個人當時有進入屋內？）右邊第四個（
        乙○○）及右邊第三個（甲○○）」等語甚明（見原審
        九十四年度少調字第四一四號Ｄ影卷第二十五頁）。
      (3)證人申○○於九十四年六月二日證稱：「（問：是否能
        指認目前在庭之少年及關係人，除方才所提右邊第四個
        外，還有那幾個人當時有進入屋內？）右邊第三位（甲○○）、左邊第三位（張００），其他的沒有看清楚」
        「我非常確定的是他們兩兄弟（乙○○、甲○○）」「
        是乙○○先進來，甲○○第二個拿刀進來，門是我開的
        」等語綦詳（見原審九十四年度少調字第四一四號Ｄ影
        卷第五十二、五十八頁）。
      又上開證人庚○○、午○○、申○○並無何經質問後，改
      變證詞之情形，有各該少年法庭訊問筆在卷可稽，所證互
      核符，自屬可信。是被告甲○○此部分所辯，亦無可採。
    7.對於兒童柯００有遭本件強盜共犯即少年葉００綑綁一節
      ，除經證人即兒童柯００於警詢證述在卷外，且為被告乙○○所不爭執（見原審卷二第二三一頁、第二三二、二四
      八頁），並經證人葉００於原審審理時證述甚明（見原審
      卷二第二二九、二三二頁），核與證人庚○○於九十四年
      五月十一日在少年法庭訊問時證稱：「我有一位國小五年
      級的兒子，因為怕他哭鬧，歹徒有敲他頭部叫他不要哭鬧
      ，我不知道是用什麼東西敲的。事後，我兒子也有遭到綑
      綁」等語在卷（見原審九十四年度少調字第四一四號Ｄ影
      卷第二十六頁）。證人申○○於九十四年六月二日在少年
      法庭訊問、及九十四年十月二十七日於原審審理時分別證
      稱：「被打的是我小孩柯００」「他（指小孩柯００）本
      來在房間打電腦，歹徒進房間說要帶我兒子去麥當勞，但
      後來卻綑綁我兒子，我兒子有反抗，歹徒就用手打小孩的
      頭，歹徒是先綑綁我們外面的大人，才進去房間」（見九
      十四年度少調字第四一四號Ｄ影卷第五十二頁）；「後來
      小孩有跟我說，他們進到房間以後有打小孩的頭，並把小
      孩拖到另一個房間，小孩也有被綁，當時我小孩是五年級
      的小孩，是八十三年三月十一日生的」「我脫困後是我去
      幫小孩鬆綁的，所以他有被綁，我當然知道，但是小孩被
      綁的時候，我沒有看到，而且小孩有被打頭，這是小孩事
      後跟我說的」（以上見原審卷一第二五三、二五九頁）各
      等情節大致相符，應堪採認。是被告等人既對兒童柯００
      為上開綑綁之強盜強暴行為，自屬對於兒童犯罪無訛。惟
      證人兒童柯００並未提出其受有傷害之診斷證明書，而此
      部分又據被告乙○○、甲○○等人否認此部分犯行，是關
      於本件強盜共犯有毆打該兒童之情，尚難採認。
（三）綜上所述，本件係被告乙○○、甲○○、少年葉００、張
      ００、李００、吳００以如附表一所示編號八之犯罪及盜
      領現金手法強盜取財，事證明確，應堪認定。
九、如附表一所示編號九部分：
（一）訊之被告乙○○對於有參與本件如附表一所示編號九之強
      盜及盜領現金犯行之事實坦承不諱，而被告甲○○固坦承
      有駕駛上開自用小客車搭載本件共犯前往強盜現場之事實
      ，惟辯稱：伊只是單純開車，沒有持刀進入現場，也沒有
      進入現場拿袋子云云。
（二）然查：
    1.如附表一所示編號九之事實，業據證人即被害人辰○○、
      朱志勝於警詢指述、偵查中結證證述（見九十四年度少連
      偵字第三五號卷第一二四至一二七頁、第一八０、一八一
      頁、第二七三至二八七頁、第二九三、二九四頁）；證人
      即被害人陸娜薇、洪麗玟、曾秋彬、錢傳真於警詢中指述
      （見九十四年度少連偵字第三五號卷第二八八、二八九、
      二九五、二九六、二九七、二九八、二九九、三００頁）
      、證人辰○○、曾秋彬、洪麗玟於少年法庭訊問時各結證
      證述明確（見九十四年度少調字第三一五號Ａ－２影卷第
      九十九至一０九頁）；並有被害人陸娜薇出具之贓物認領
      保管單影本一件、被害人洪麗玟之存摺影本一件、被害人
      辰○○之現金卡對帳單一紙、被害人洪麗玟出具之贓物認
      領保管單一紙（見九十四年度少連偵字第三五號卷第二
      九二、三０一、三０三、三二八頁）、中華郵政股份有限
      公司九十四年七月八日儲字第０九四七一一四八三號函、
      九十四年七月十二日儲字第０九四０七一一九一六號函、
      中國信託商業銀行九十四年七月一日中信銀集作0000
      000000一號函、彰化商業銀行東三重分行九十四年
      七月二十七日彰東重字第一四五二、一四五三號函、中華
      郵政股份有限公司台北郵局九十四年七月二十五日北營字
      第０九四０九０三五四六號函各一件（見九十四年度少調
      字第三一五號Ａ－２影卷第一一六、一一七、一二０、一
      二一、一三一、一三二頁；九十四年度少調字第三一五號
      Ａ－３影卷第十四頁、第十五至十七頁、第十九頁）等附
      卷可稽。
    2.又被告乙○○於原審審理中已坦承有參與本件強盜犯行；
      而被告甲○○於本院審理時亦不否認有駕駛上開自用小客
      車搭載共犯前往本件犯案地點，已如前述。而本件強盜案
      件係由被告乙○○、甲○○、少年吳００、少年葉００、
      少年張００共犯一節，亦據證人少年吳００於九十四年十
      一月八日在原審審理時證述：「乙○○、甲○○、我、少
      年葉００、張００」等語甚明（見原審卷二第一０七頁）
      。且少年葉００、張００為本件強盜共犯之事實，亦據各
      該少年於警詢及少年法庭訊問時分別自承在卷（少年葉０
      ０部分：見九十四年度少連偵字第三五號第三十七頁、九
      十四年度少調字第三一五號Ａ－２影卷第一０五頁；少年
      張００部分：見九十四年度少連偵字第三五號卷第四十六
      頁、九十四年度少調字第三一五號Ａ１影卷第十八頁、Ａ
      －２影卷第一０五頁）。足認被告乙○○、甲○○、少年
      李００、葉００、吳００均係本件強盜犯行之共犯。
    3.被告甲○○雖辯稱：伊只是單純開車，沒有持刀進入現場
      或進入現場拿袋子云云。然被告甲○○有持刀進入現場一
      節，已據證人(1)辰○○於九十四年六月十五日在少年法庭
      訊問時證稱：「（問：當時何人進入屋內？）左邊第一個
      （張００）、右邊算來第三個（甲○○）、第四個（乙○○），其他我認不出來」「（問：入屋歹徒有那些人拿刀
      ？）右邊第三人（甲○○）」「（問：你們是不是能夠確
      認在庭這位甲○○，當時是否有進入屋內？）他就是押我
      的那一個人」各等語在卷（見九十四年少調字第三一五號
      Ａ－２影卷第一００、一０一、一０六、一０七頁）。(2)
      洪麗玟於九十四年六月十五日在少年法庭訊問時證稱：「
      （問：當時何人進入屋內？）左邊第一個（張００）、右
      邊算來第三個（甲○○）、第四個（乙○○），其他我認
      不出來」「（問：入屋歹徒有那些人拿刀？）右邊第三人
      （甲○○）」「我是在房間裡面，所以只我看到一進來那
      位拿刀的歹徒」「（問：你們是不是能夠確認在庭這位甲○○，當時是否有進入屋內？）當天我跟所長去里長家看
      帶子，我看巷子的監視器照出有七個歹徒進出。甲○○的
      確當天有進入屋內」各等語甚明（見九十四年少調字第三
      一五號Ａ－２影卷第一０一、一０二、一０七頁）。其中
      證人辰○○係因遭被告甲○○持刀壓制，而證人洪麗玟則
      係因在房間僅看到進入之被告甲○○，以該等情形下，其
      印象自屬深刻而不致有誤認，是該等證人所述，自可採信
      。被告甲○○空言否認，委無足取。
    4.又被害人錢００係兒童，案發時僅三、四歲，為錢傳真之
      子，亦同遭綑綁一節，已據證人辰○○於少年法庭訊問時
      陳述甚明（見九十四年度少調字第三一五號Ａ－２影卷第
      一０九頁)，衡以被告乙○○於少年法庭訊問時，亦不否
      認有聽到小孩的哭聲之情（見九十四年度少調字第三一五
      號Ａ－２影卷第一０九頁），足徵該案現場確有兒童錢０
      ０。又被告乙○○、甲○○及其他少年共犯於少年法庭訊
      問時，雖均否認有綑綁兒童，惟被害之成年人脫困後，發
      現兒童錢００同遭綑綁，並將之鬆綁，亦據證人辰○○、
      曾秋彬等人分別於少年法庭訊問時證述明確（見九十四年
      少調字第三一五號Ａ－２影卷第一０九頁），是本件雖無
      從知悉究係何共犯將兒童錢００綑綁，惟本件於強盜過程
      中，確有綑綁兒童錢００，而對之施以強暴強盜犯罪，應
      堪認定。
（三）綜上所述，本件係被告乙○○、甲○○、少年葉００、張
      ００、吳００以如附表一所示編號九之犯罪及盜領現金手
      法強盜取財，事證明確，應堪認定。
十、如附表一所示編號十部分：
（一）訊之被告乙○○對於有參與本件如附表一所示編號十強盜
      及盜領現金犯行之事實，於原審及本院審理中坦承不諱；
      而被告甲○○固坦承有駕駛上開自用小客車搭載本件共犯
      前往強盜現場之事實，惟辯稱：伊只是單純開車，沒有持
      刀進入，也沒有進入拿袋子；被告丙○○則坦承有於如附
      表一所示編號十之時、地在場之事實，惟辯稱：伊於上開
      時地是去跟乙○○借款，並非參與強盜，也沒有把風云云
      。
（二）經查：
    1.如附表一所示編號十之事實業據證人即被害人辛○○於警
      詢中指述、偵查中結證證述（見九十四年度少連偵字第三
      五號卷第一八一、二０七、二０八、二一一、二一二頁）
      ；證人即被害人王宗義、陳春樹、翁鉦祐於警詢中指述（
      見九十四年度少連偵字第三五號卷第二一三至二二一頁、
      第三一八至三二０頁）；證人即被害人陳春樹、翁鉦祐、
      辛○○、楊美華、王宗義於少年法庭訊問時，各結證證述
      明確（見原審九十四年度少調字第四四四號Ｅ１影卷第三
      十四至三十八頁、第五十四至六十五頁、第七十六至八十
      一頁），並有被害人辛○○、翁鉦祐分別出具之臺北縣政
      府警察局板橋分局贓物領據、贓物認領保管單各一紙、辛○○之存摺影本一件（見九十四年度少連偵字第三五號卷
      第二一０頁、第二二四至二二六頁、第三二三頁）、台新
      國際商業銀行股份有限公司九十四年六月二十四日台新總
      法制字第０九四００九九八號函（見原審九十四年少調字
      第四四四號Ｅ１影卷第八十九頁）、華南商業銀行華江分
      行九十四年七月六日（九四）華江存字第二二六號函、九
      十四年七月二十五日（九四）華江存字第二五二號函、台
      北富邦商業銀行信用卡總處九十四年六月十七日北富信卡
      字第八四九號函，及台新國際商業銀行股份有限公司九十
      四年七月七日台新總法制字第０九四０一０七二號函各一
      件（見九十四年度少調字第四四四號Ｅ２影卷第四十、四
      十一、四十三、四十九、五十一頁），暨被告乙○○前往
      頂溪捷運站提款時之翻拍照片二幀（見九十四年度少連偵
      字第三五號卷第八十四頁）等附卷可稽。而本件案發後，
      經警據報前往處理，並將從現場所採集之指紋送請內政部
      警政署刑事警察局鑑定，經將之輸入該局指紋電腦系統比
      對確認結果，編號四之指紋與該局存檔「乙○○」指紋卡
      之右食指指紋相符，其餘無法比對，亦有內政部警政署刑
      事警察局九十四年三月二十二日刑紋字第０九四０００四
      四六二八號函一紙附卷可稽（見九十四年度少連偵字第三
      五號卷第一三０、一三一頁），益徵被告乙○○前開自白
      核與事實相符。
    2.證人少年張００、周００、吳００於原審審理時分別證述
      ：「（問：是何人參與？）我、鼎、懿、葉００、吳００
      ，還有另一個人我忘記了」（見原審卷二第七十八頁）；
      「（問：九十四年三月二十一日凌晨一時，臺北縣中和市
      ○○路○段二巷三弄六號強盜案件，是否有參與？）有」
      「（問：何人參與？）鼎、懿、少年葉００、丙○○，其
      他我忘記還有誰去」（見原卷二第九十三頁）；「（參與
      該次強盜有那些人？）我、乙○○、甲○○、周００、葉
      ００，丙○○有出現一下，他是出現在門口，其他人我忘
      了」各等語（見原審院卷二第一０四頁），互核可知，證
      人少年張００、周００、吳００均證稱被告乙○○、甲○○、少年葉００有參與本件強盜犯行，核與被告乙○○、
      甲○○前開自白相符，且少年葉００有參與一節，除前開
      於原審審理時自承在卷外，並於警詢、少年法庭訊問時，
      亦坦承甚明（見九十四年度少連偵字第三五號第三十七、
      三十八頁；九十四年度少調字第四四四號Ｅ１影卷第三十
      八、六十三頁），是被告乙○○、甲○○、少年葉００係
      本件強盜案之共犯，應堪認定。至證述不符部分，參以：
      (1)少年周００、張００、吳００均為共犯，已據少年周０
        ０、張００於警詢及少年法庭訊問時（見九十四年度少
        連偵字第三五號卷第二十七頁、九十四年度少調字第三
        一五號Ａ１影卷第十三頁、九十四年度少調字第四四四
        號Ｅ１影卷第三十八、六十三、八十二頁；九十四年度
        少連偵字第三五號卷第四十六頁、九十四年度少調字第
        三一五號Ａ１影卷第十八頁、九十四年度少調字第四四
        四號Ｅ１影卷第三十八、六十三、八十二頁）；少年吳
        ００於少年法庭訊問時分別自承在卷（見九十四年度少
        調字第四四四號Ｅ１影卷第三十九、六十三、八十二頁
        ），是少年周００、張００、吳００均有參與本件強盜
        犯行，亦堪採認。
      (2)被告丙○○部分：
        被告丙○○於九十四年三月二十八日在警詢中自承：
          「（問：你一共涉及幾件住宅強盜案？）我只涉及一
          件強盜案，其餘二件有準備但沒成功」「（問：你所
          涉及之強盜案之作案時間、地點在何處？）於九十四
          年三月二十一日一時，在中和市○○路○段二巷三弄
          六號」「就是本案的上述六人（指乙○○、甲○○、
          丙○○、少年葉００、少年周００、少年張００）所
          為，有五人進入被害人住宅內，分持西瓜刀及玩具手
          槍強盜被害人財物，而我則是在屋外把風接應」「是
          以乙○○為首，何人提議作案我不清楚，何人選定作
          案目標我也不清楚」「我是負責開車把風接應，其餘
          上述五人則分持西瓜刀及玩具手槍進入被害人屋內強
          盜被害人財物」「作案搶了一些現金，金額我不清楚
          ，我只得到新台幣四千元」「當時也是乘坐８Ｅ－１
          ６５６號自小客車前往，先由甲○○開往作案目地的
          後，他們五人下車，再由我接手開車接應」（以上見
          九十四年度少連偵字第三五號卷第十五至十七頁頁）
          「（問：你曾參與何案？由何人發起？）我只參與在
          臺北縣中和市○○路之住宅強盜案，其他的我就不知
          道，他們也都沒有跟我講。是乙○○找我去的」「我
          跟乙○○是在九十四年二月底，在台北縣中和市的某
          家網咖認識的，在網咖碰過多次面後，大約過半個月
          後，乙○○就問起我的職業，月薪多少，問說是否要
          跟他一起去收帳，我只要負責在巷口把風就好。期間
          乙○○打過二、三次電話約我要一起去收帳，因為我
          都沒有空而沒有參與，至三月底中和市○○路該強盜
          案，乙○○在下午打給我說要去收帳，犯案當晚就約
          定在網咖附近碰面，當天有乙○○、甲○○、少年張
          ００、葉００、周００及我共六人犯案」「我都沒有
          上去，我不清楚。我只在樓下把風，等他們處理完，
          等著分錢」各等語在卷（見九十四年度少連偵字第六
          一號卷第十九、二十頁），分別就其參與之共犯（此
          部分人數有些許差異，詳下述）、本身參加情形、有
          分得款項及犯案過程，均詳為描述，且否認有參與其
          他強盜案件。而被告丙○○前開九十四年三月二十八
          日警詢筆錄係出於自由意識，已如前述；另其於九十
          四年四月七日之警詢係在臺灣臺北看守所詢問之情，
          亦據被告丙○○於上開警詢筆錄中陳述在卷（見九十
          四年度少連偵字第六一號卷第十八頁），並經該筆錄
          記載地點明確，是被告丙○○該次警詢所述應亦係基
          於自由意識無疑。被告丙○○既於前開九十四年三月
          二十八日、九十四年七月七日分別在警詢中均坦承有
          參與，核與前開證人周００、吳００於原審審理時證
          述情節相符，而此觀諸被告乙○○於九十四年四月四
          日在警詢時則陳述：「丙○○沒有參與此案（指如附
          表一所示編號九），但中和中山路強盜案他有參與」
          等語明確（見九十四年度少連偵字第一二五號卷第十
          三頁）。
        被告丙○○復於九十四年四月一日於警方借提詢問時
          陳稱：「（問：你們所強盜後財物由誰分配？你分到
          何物？其他贓物何人拿走？）由乙○○分配，我有分
          到錢，其他的我不知道」等語在卷（見九十四年度少
          連偵字第三五號卷第三一五頁），仍與前開警詢所述
          相符。另被告丙○○又於偵查中陳稱：「他們本來說
          要去收帳，我後來他們到現場我就知道是要去強盜」
          等語明確（見九十四年度少連偵字三五號卷第一六三
          頁），可徵其並非於被告乙○○等人強盜完畢後，始
          知悉該次強盜行為，亦非前往收帳。又被告丙○○於
          警詢中陳稱伊僅是把風之情，核與被告乙○○於偵查
          中證稱：「（問：丙○○中和市這一次有跟進去強盜
          ？）因為裡面人很少，我就叫丙○○在外面把風，但
          是他這一次知道是要去強盜。丙○○只有去中和市○○路這一次」等語相符（見九十四年度少連偵字第三
          五號卷第一六三頁）；而被告乙○○如有誣陷之意，
          儘可誇大被告丙○○參與之次數、參與之程度及分得
          之贓款，被告乙○○此部分證詞應可採信。另被告丙○○、甲○○均知悉被告乙○○邀集其等係為了強盜
          一節，已據被告乙○○於偵查中陳述：「丙○○、甲○○都知道我們是要去強盜的」等語明確（見九十四
          年度少連偵字第三五號卷第一六三頁）。
        況被告甲○○於九十四年五月十八日在少年法庭訊問
          時陳稱：「那天開車我並沒有載到丁○○，只有載到
          丙○○」等語在卷（見原審九十四年度少調字第四四
          四號Ｅ１影卷第六十二頁），益徵被告丙○○確有參
          與本件強盜犯罪。
        至被告乙○○雖證稱：被告丙○○係前往犯案現場附
          近向伊借錢，並未參與本件強盜犯行云云。惟此係迴
          護被告丙○○之詞，可從被告乙○○於九十四年四月
          二十五日在少年法庭訊問後還押時，威脅少年周００
          、張００、葉００、李００不得指認被告丙○○等情
          ，業據少年周００、張００、葉００、李００於九十
          四年五月二日在少年法庭訊問時陳述明確（見九十四
          年度少調字第三一五號Ａ－２影卷第三十一、三十二
          頁），是被告乙○○此部分所述，委無可採。
        證人少年葉００於九十四年十一月八日在原審審理時
          ，雖證稱：伊忘記被告丙○○有無參與本件強盜犯行
          ，也不知道被告丙○○有無參與被告乙○○所組成之
          強盜集團云云（見原審卷二第四十頁）。然被告丙○○確有於參與本件強盜犯行已如前述，證人少年葉０
          ０此部分證詞，係迴護之詞，不足採信。
        證人少年吳００雖另證稱：丙○○比其等早走等語在
          卷（見原審卷二第一一０頁），惟被告丙○○究係到
          外面把風或先行離開，證人少年吳００並未詳述；又
          該少年於該次審理時證稱：伊從未見過被告丙○○，
          則丙○○果如其所述，於其等犯案時出現在門口，則
          其豈有任被告丙○○出現在門口後，任意離開之理；
          況其原證稱被告丙○○係騎機車而來云云，嗣經詰問
          後，始自承此係伊個人所猜想（見原審卷二第一一一
          頁），該證人所述前後不一，且與情理不符，應係事
          後為被告丙○○卸責之詞，要無可採。
    3.又上開被告丙○○就參與本次強盜犯行之人數，稱：「於
      （民國）九十四年三月二十一日一時，在中和市○○路○
      段二巷三弄六號，…就是本案的上述六人（指乙○○、甲○○、丙○○、少年葉○○、少年周○○、少年張○○）
      所為，有五人進入被害人住宅內，分持西瓜刀及玩具手槍
      強盜被害人之財物，而我則是在屋外把風接應」「我是負
      責開車把風接應，其餘上述五人則分持西瓜刀及玩具手槍
      進入被害人屋內強盜被害人財物」「當時也是乘坐８Ｅ─
      １６５６號自小客車前往，先由甲○○開往作案目地的後
      ，他們五人下車，再由我接手開車接應」業如上述，與其
      他被告所證勾稽，相差一人，即少年吳００，但少年吳０
      ０依上開說明，自己承認參與本案，則被告丙○○此部分
      之陳述，應係記憶失出，自以其他共犯所陳七人犯案為可
      採。證人少年張００、周００、吳００於原審審理時既已
      分別證綜上，被告乙○○、甲○○、丙○○、少年葉００
      、張００、周００、吳００均係參與本件強盜犯行之共犯
      ，洵堪認定。
    4.另被告甲○○雖辯稱只是單純開車，沒有持刀進入，也沒
      有進入拿袋子云云。然少年周００、張００、葉００、吳
      ００於少年法庭訊問時，均稱：被告甲○○有進入屋內等
      語在卷（見原審九十四年度少調字第四四四號Ｅ１影卷第
      三十九頁）；參以證人陳春樹、翁鉦祐亦分別於少年法庭
      訊問時證稱：「我認得出目前在庭，從右邊第三個（即甲○○）。其他，我沒有什麼印象」（見九十四年度少調字
      第四四四號Ｅ１影卷第三十五頁）；「我認得出目前在庭
      ，從右邊第三個（即甲○○）、第四個（乙○○），其他
      的歹徒，我看不清楚」「我是印象中，他（指甲○○）有
      進去。第四個（乙○○）我比較確定有進去，他有拿東西
      打我。第三個（甲○○）印象中他有」各等語在卷（見九
      十四年度少調字第四四四號Ｅ１影卷第三十五頁），及證
      人少年葉００、周００、張００於偵查中結證稱：被告甲○○負責開車，車子停好也會一起進去搶等語在卷（見九
      十四年度少連偵字五四號卷第七十三頁反面、第七十四頁
      反面、第七十五頁），足徵被告甲○○前開所辯，並無可
      採。而參以前開證人陳春樹、翁鉦祐於少年法庭所述，堪
      認被告甲○○雖於原審審理時辯稱：「我們去少年法庭開
      庭時，該兩位證人有來，當時我們九個人（就是我們四位
      被告及五位少年）有站在法庭上讓被害人指認，但是他們
      卻認不出來，被害人有跟法官說照片上的人在那裡，但
      法官跟他說照片上能認出來的人，為何現場認不出來？」
      云云（見原審卷二第二五一頁），與卷內資料不符，不足
      採信。
（三）綜上所述，本件係被告乙○○、甲○○、丙○○、少年葉
      ００、張００、周００、吳００以如附表一所示編號十之
      犯罪及盜領現金手法強盜取財，事證明確，堪予認定。
十一、如附表一所示編號十一部分：
（一）訊之被告乙○○、丁○○對於有參與本件如附表一所示編
      號十一強盜及盜領現金犯行之事實，均坦承不諱，惟被告
      丁○○辯稱：伊只是擔任把風云云；而被告甲○○固坦承
      有駕駛上開自用小客車搭載本件共犯前往強盜現場之事實
      ，惟辯稱：伊沒有持刀，也沒有進入現場，伊亦不認識被
      害人卯○○，不知道卯○○為何在警詢筆錄中指認伊，但
      在少年法庭面對面指認時，卯○○並未能指認出伊云云。
（二）經查：
    1.如附表一所示編號十一之事實，業據證人即被害人卯○○
      、吳旺樹、陳明城、陳俊旭、徐翊傑、洪雙喜於警詢時指
      述（見九十四年度少連偵字第六一號卷第一三一至一三七
      頁、第一四八至一五二頁、第一六三至一六五頁、第一七
      七至一八０頁、第一九二至一九五頁、第二０六至二０八
      頁）；證人卯○○、吳旺樹、陳明城、徐翊傑、洪雙喜於
      少年法庭訊問時，各自結證證述明確（見原審九十四年度
      少調字第四一六號Ｃ－２影卷第六至十七頁），並有被害
      人卯○○、吳旺樹、陳明城、陳俊旭、徐翊傑分別出具之
      贓物認領保管單各一紙、案發地點附近之監視錄影帶翻拍
      照片十九幀、被告乙○○前往盜領款項之監視錄影帶翻拍
      照片三十二幀，及案發後現場暨被告等遺留於現場物品之
      照片一百二十一幀（見九十四年度少連偵字第六一號卷第
      一四六、一六二、一七五、一八九、一九０、二０四、二
      一八、二一九頁、第二二０至二四三頁、第二四四至三０
      四頁）、遠東國際商業銀行台北永吉分行九十四年六月三
      十日（九四）遠銀吉字第三三號函、華泰商業銀行九十四
      年七月八日（九四）華泰總松德字第九四三六四二號函、
      九十四年七月二十八日（九四）華泰總松德字第九四四一
      六０號函、中華商業銀行南港分行九十四年七月六日（九
      四）中銀總港字第００六八號函、九十四年八月三日（九
      四）中銀總港字第００七四號函、中國信託商業銀行九十
      四年七月四日中信銀集作0000000000九號函、
      九十四年八月一日中信銀集作0000000000八號
      函、建華商業銀行股份有限公司東台北分行九十四年八月
      二十六日（九四）建華銀東台北字第０００四號函各一件
      、原審少年法庭九十四年六月二十九日勘驗筆錄一件（見
      九十四年度少調字第四一六號Ｃ－２影卷第九十、九十一
      、九十三、九十四頁、第九十六至一００頁、第一０二、
      一０三、一０九、一一０、一一二、一一三、一一七、一
      一八、一一九、一三二）等附卷可稽。
    2.又被告乙○○、丁○○於原審審理中，亦坦承有參與本件
      強盜犯行；而被告甲○○於原審審理時，亦不否認有駕駛
      上開自用小客車搭載共犯前往本件犯案地點，已如前述；
      且被告丁○○有參與本件強盜案件，亦據證人少年葉００
      於警詢及原審審理時證述甚明（見九十四年度少連偵字第
      六一號卷第二十四頁；原審卷二第三十九頁）；而少年葉
      ００、周００均有參與本件強盜案件，此觀少年葉００、
      周００於九十四年五月十一日在少年法庭訊問時，分別自
      承：「（問：當時是誰拿刀砍傷被害人吳旺樹背部？）是
      我砍的」「我要過去綁被砍的那個被害人的手，我綁他的
      時候，他的背部已經有傷口，當時乙○○有問是誰砍的，
      但都沒有講」等語自明（見九十四年度少調字第四一六號
      Ｃ－２影卷第九頁），並經被告丁○○於原審審理時陳明
      在卷（見原審卷三第十六、十七頁）。且被告乙○○、甲○○、丁○○、少年葉００、周００於九十四年五月十一
      日在少年法庭訊問時，亦均分別坦認有參與本件強盜犯行
      屬實（見九十四年度少調字第四一六號Ｃ－２影卷第十一
      、十二頁），足認被告乙○○、甲○○、丁○○、少年葉
      ００、周００均係本件強盜犯行之共犯。
    3.而證人卯○○於九十四年五月十一日在少年法庭訊問時當
      庭指認共犯，並結證證稱：「（問：當時有幾個歹徒侵入
      屋內？）我印象中有五、六個人」「（問：能否指認在庭
      少年及關係人是誰拿槍？）在庭的第三個（即甲○○）」
      「（問：是否能指認目前在庭之少年及關係人等，有無進
      入屋內？）在庭的第三個（即甲○○）、第四個（即乙○○）都有，其他的沒有什麼印象」「身材矮矮胖胖、戴帽
      子、背側包（就是拿槍的人）」等語在卷，有各該次少年
      訊問筆錄附卷可稽（見九十四年度少調字第四一六號Ｃ－
      ２影卷第六、七、八、十四頁），是被告甲○○辯稱：被
      害人卯○○於少年法庭訊問時，並未能指認伊云云，自無
      可採。而證人卯○○於本院更一審審理中證稱：伊並不認
      識被告，進來時都戴鴨舌帽，是以身材指認持槍之人，不
      是很確定（見本院更一審卷二第一三二頁）。
    4.又證人陳明城、徐翊傑、洪雙喜、吳旺樹於九十四年五月
      十一日在少年法庭訊問時分別證稱：
      (1)證人陳明城證稱：「（問：當時有幾個歹徒侵入屋內？
        ）我記得有五、六個人」「（問：能否指認在庭少年及
        關係人是誰拿槍？）在庭的第三個（即甲○○）」「（
        問：是否能指認目前在庭之少年及關係人等，有無進入
        屋內？）在庭的第三個（即甲○○）、第四個（即乙○○）都有，還有第一個（即丙○○），其他的少年頭髮
        剪短，所以認不太出來」「看當時是誰帶側包，就知道
        是誰帶槍，我印象中並不是第四個人（即乙○○）從包
        包裏拿槍出來」等語明確（見九十四年度少調字第四一
        六號Ｃ－２影卷第六、七、十四頁）。
      (2)證人徐翊傑證稱：「（問：當時有幾個歹徒侵入屋內？
        ）我看到的有三、四個人」「（問：能否指認在庭少年
        及關係人是誰拿槍？）我有看到一把槍，但不知道是誰
        拿的」「（問：是否能指認目前在庭之少年及關係人等
        ，有無進入屋內？）在庭的第三個（即甲○○）、第四
        個（即乙○○）都有，其他的沒有什麼印象」「當時是
        我開門，第一個進來的是在庭的第四個人（即乙○○）
        ，他沒有拿刀，但我沒有看到他拿槍」等語在卷（見九
        十四年度少調字第四一六號Ｃ－２影卷第七、十四頁）
        。
      (3)證人洪雙喜證稱：「（問：當時有幾個歹徒侵入屋內？
        ）我印象中有五、六個人」「（問：能否指認在庭少年
        及關係人是誰拿槍？）我有看到拿槍的人戴帽子，矮矮
        胖胖的，後來我轉向牆壁，所以長相不確定」「（問：
        是否能指認目前在庭之少年及關係人等，有無進入屋內
        ？）在庭的第三個（即甲○○）、第四個（即乙○○）
        都有，其他的沒有什麼印象」「身材矮矮胖胖、戴帽子
        、背側包（就是拿槍的人）」等語綦詳（見九十四年度
        少調字第四一六號Ｃ－２影卷第六、七、八、十四頁）
        。
      (4)證人吳旺樹證稱：「（問：當時有幾個歹徒侵入屋內？
        ）應該有五、六個人」「（問：能否指認在庭少年及關
        係人是誰拿槍？）拿槍的一那個人有戴一頂帽子，個子
        比較矮，即在庭的第三個（即甲○○）」「（問：是否
        能指認目前在庭之少年及關係人等，有無進入屋內？）
        在庭的第三個（即甲○○）、第四個（即乙○○）都有
        ，其他的沒有什麼印象」「當時拿槍的人是從包包裏拿
        出來的，我記得是在庭的第三個人（即甲○○）帶包包
        的，戴一頂帽子」等語至明（見九十四年度少調字第四
        一六號Ｃ－２影卷第六、七、八、十四14頁）。經核與
        前開證人卯○○之證詞，均能明確指認被告甲○○有進
        入犯案現場，且所述互核相符，應屬非虛。再參諸證人
        少年葉００分別於九十四年四月八日警詢時。及九十四
        年十一月八日原審審理時證稱：「（問：九十四年三月
        二十四日夜間二十三時三十分，你與何人至臺北市○○
        區○○街五十巷六號一樓結夥強盜？）當天也是乙○○
        打電話給我說要做事，然後我就和一位綽號『阿偉』的
        丁○○在網咖等他們二人過來接我們，之後就到案發地
        點，到達後，乙○○和阿偉先下車去看地點，我和甲○○在車上等，他們二人回來後，我們就一同過去了，然
        後乙○○有叫裡面一個人開門，之後我們四人就一起衝
        進去，一樣是甲○○叫他們不要動、轉身、眼睛閉上，
        然後我們就開始綁他們……」（見九十四年度少連偵字
        第六一號卷第二十四頁）；「（問：九十四年三月二十
        四日這次強盜案，你在警局中說甲○○有進去房子內，
        叫被害人不要動是否屬實？）沒有錯」「我記得甲○○
        當時是有進去」各等語在卷（見原審卷二第三十八、四
        十七頁），就被告甲○○有無進入犯案現場部分，亦與
        前開證人所述相符，益徵被告甲○○有進入本次強盜現
        場參與強盜現場行為之分擔。又被告甲○○不否認有駕
        駛自用小客車前往上開犯案地點一節，已如前述，是縱
        如附表一所示編號十一地點附近之監視錄影帶翻拍照片
        中未拍到被告甲○○，亦難憑此即認被告甲○○並未進
        入該犯案現場。被告甲○○辯稱伊僅單純開車，並未進
        入犯案現場云云，自無可採。
      5.至持槍之人究係乙○○或甲○○，證人卯○○於本院更
        一審審理中證稱係以身材指認，實不確定；而依上開其
        他證人所言內容觀之，亦係以身材判斷，在現場空間狹
        小，被害人與被告人數眾多，一片混亂中能否確認確實
        分辨持刀、槍者究係何人，並非無疑。而被告乙○○則
        供稱：伊係持槍之人（見本院更一審卷二第一三四頁）
        ，再觀諸被告乙○○持槍逼問提款卡密碼，嗣後亦係被
        告乙○○負責提領現金等情節，可認持槍之人係被告乙○○無誤。
      6.被告丁○○雖辯稱：伊僅擔任把風云云，然依證人乙○○所述：「（問：最後丁○○到底有沒有進去台北市○○區○○街五十巷六號犯案現場？）丁○○是走最後一
        個進去現場的，但是丁○○也是第一個離開現場的」「
        （問：你剛才說台北市○○區○○街五十巷六號那一件
        ，阿偉是最後一個進去，他進去做什麼？）警戒的部分
          」「（問：你有分配丁○○工作嗎？）沒有」「（問
        ：你有分配給丁○○西瓜刀嗎？）沒有」「（問：你分
        配給丁○○什麼東西？）我搜刮完財物在袋子裡面之後
        ，我叫丁○○把袋子拿給甲○○」等語明確（見原審卷
        二第一六七至一六九頁）；證人乙○○並未直接證明被
        告丁○○僅擔任把風工作，況被告丁○○當時有持西瓜
        刀一節，已據被告丁○○於原審審理時自承：「我當時
        拿著西瓜刀站在靠近門口那裡把風」等語甚明，證人乙○○否認有分配西瓜刀給被告丁○○，二人所述有所出
        入，況依證人少年葉００前開於九十四年四月八日在警
        詢中所述，本件強盜犯行中是由被告乙○○、丁○○先
        下車打探地形，此部分陳述核與被告乙○○於原審九十
        四年十一月八日審理時所述相符（見原審卷二第四十七
        頁），被告丁○○既先擔任打探地形工作，又持刀於現
        場警戒，自難謂其僅擔任把風工作，是被告丁○○此部
        分辯解，亦難採信。
（三）綜上所述，本件係被告乙○○、甲○○、丁○○、少年葉
      ００、周００以如附表一所示編號十一之犯罪及盜領手法
      強盜取財，事證明確，堪予認定。
十二、被告乙○○於如附表一所示強盜行為後，除將強盜所得之
      現金與共犯朋分花用外，另就強盜所得之手機、金飾則分
      別以強盜所得之游文賢健保卡，持往上開不知情之「東急
      通訊行」「金勝福銀樓」變賣，得款自行花用等情，已據
      被告乙○○於九十四年四月一日第二次警詢、原審審理時
      坦承在卷（見九十四年度少連偵字第三五號卷第三０六頁
      ；原審卷二第一五三頁；原審卷三第三十七頁），且將手
      機、金飾分別變賣一節，亦經證人即東急通訊行之負責人
      田健浩、證人即金聖福銀樓負責人葉世元分別於警詢中證
      述明確（見九十四年度少連偵字第三五號卷第三三０、三
      三三頁），並有證人葉世元所提出之署名游賢文（該健保
      卡所載為「游文賢」，故應係填載者《無證據可資證明係
      被告乙○○》誤繕為「游賢文」）之金飾來源證明書影本
      一紙附卷可稽（見九十四年度少連偵字第三五號卷第三十
      六頁）。至被告乙○○變賣前開手機、金飾後得款自行花
      用之情，則經證人少年葉００、吳００、李００於原審審
      理時分別證述甚明（見原審卷二第三十二、三十九、一０
      三、一０四、一一五頁），是此部分事實，亦堪認定。
十三、又如附表一至五、八至十一均有被害人遭盜領現金，已如
      前述，而該盜領現金部分，係由被告乙○○負責逼問取得
      被害人密碼再由其負責盜領一節，已據證人少年葉００、
      周００、吳００、李００於原審審理時證述明確（見原審
      卷二第三十三、三十四、三十六、九十三、九十四、一０
      五、一二二、一二三、二三三頁），且其餘共犯亦知悉乙○○會去盜領，此亦經證人即少年李００證述在卷（見原
      審院卷第一二三頁），亦為被告乙○○所不否認。而被告
      乙○○或係立即前往自動付款設備盜領金錢，或係在作案
      後隨即前往盜領，得款朋分花用，則在場之共犯與被告乙○○就此詐欺部分自屬有共同之犯意聯絡，並推由被告乙○○分擔此工作，亦堪認定。
十四、關於被告乙○○係透過被告丁○○介紹，而邀集少年葉０
      ０，再由少年葉００邀約其他少年共犯之情，已據被告乙○○於警詢、偵查及原審審理時，分別陳稱：「每次成員
      均丁○○找的，我與甲○○會開車前往約定地點載丁○○
      找的人後，再前往作案」（見九十四年度少連偵字第三五
      號卷第三０七頁）「（問：你如何找人跟你一起去強盜？
      ）我打電話給『阿偉』請他幫我找人」「選定目標後我就
      找『阿偉』幫我找人」（見九十四年度少連偵字第三五號
      卷第一五六、一五八頁）「（問：你是如何聯絡其他人一
      起去犯案？）少年部分我是聯絡葉００」等語在卷（見原
      審卷二第一五六頁）。又「阿偉」即是丁○○之情，亦據
      被告乙○○於警詢、原審審理時陳述甚明（見九十四年度
      少連偵字第三五號卷第三０七頁；原審卷二第一六七頁）
      ，且經被告丁○○於九十四年五月二日在少年法庭訊問時
      坦認在卷（見九十四年度少調字第三一五號Ａ－２影卷第
      三十二頁）。是被告乙○○前開所述，核與下列證人於九
      十四年十一月八日在原審審理時所述相符：
      (1)少年葉００證稱：「（問：你們每次要去強盜，是誰聯
        絡？）就是乙○○打電話給我，我就聯絡其他少年，甲○○都是跟乙○○一起來」「（問：你曾聯絡過誰？）
        都是少年犯的部分，包括張００、李００、吳００、周
        ００」（見原審卷二第四十一頁）。
      (2)少年張００證稱：「（問：何人找你出去？）葉００」
        「（問：你是如何開始加入這個強盜集團？）一開始是
        沒有錢，戌○○跟我說賺錢的方法，剛開始是說要去收
        帳後來我就去了，就是二月六日那次開始，進去以後，
        才知道是強盜，但因為有錢，所以就繼續做」（見原審
        卷二第七十四、八十一頁）。
      (3)少年周００證稱：「（問：是誰找你去參加強盜案？）
        少年葉○○」「 (問：你每次參與強盜行為時，是誰聯
        絡你？）葉００」（見原審卷二第九十四、九十六頁）
        。
      (4)少年吳００證稱：「（問：是如何認識乙○○的？）是
        犯案的時候才認識的，是葉００找我去強盜，常見面，
        而且網咖玩電腦也會認識」（見原審卷二第一０五頁）
        。
      (5)少年李００證稱：「（問：你參與這個強盜集團誰是主
        謀？）我不知道，我是透過葉００打電話給我，說要去
        行搶」各等語（見原審卷二第一一八頁）。且被告丁○○亦於偵查及少年法庭訊問時分別自承：「我一開始介
        紹葉００，剛開始確實是我幫乙○○聯絡張００、葉０
        ０。後來跟他們吵架，他們就自己聯絡了」（見九十四
        年度少連偵字第五四號第五十三頁）；「我是在網咖認
        識一位阿修的，即在庭的葉００，其他我不認識」「乙○○說他要去收一筆帳，乙○○叫我幫他找人，我以為
        是要去收帳，我就去網咖看看，看到阿修，我就問阿修
        要不要一起去收帳，後來乙○○就打電話問我要不要去
        收，我說好啊，我就去找葉００，葉００就自己又去找
        人，我們就約乙○○在網咖那邊碰面，然後我們就去開
        車，由甲○○開車，我們去到三重重陽路賣酒的那邊，
        乙○○就一個人先進去，我們也跟著進去，就叫屋子裏
        的人靠在牆上，乙○○就叫我們把那些被害人綁一綁，
        然後就出來了」各等語明確（見九十四年度少調字第三
        一五號Ａ－２影卷第三十四頁）。
十五、預備強盜罪部分：
（一）被告甲○○於九十四年三月二十七日晚上，駕駛上開自用
      小客車搭載被告乙○○、丙○○、少年葉００、周００、
      張００，攜帶如附表三所示之被告乙○○所有，且為供犯
      強盜所用之束帶、膠帶、西瓜刀，及同案被告丁○○所有
      而借與被告乙○○之玩具手槍等作案工具，於同日晚上十
      時三十分許，在臺北縣三重市○○路○段一六四號前，為
      警當場查獲，並當場及循線分別在被告乙○○、少年張０
      ０住處共扣得：(1)如附表二所示之變造徐翊傑、陳柏林之
      國民身分證各一張；(2)如附表三之物；(3)強盜所得及非供
      犯罪所用之如附表四所示之物等情，為被告乙○○、甲○○、丙○○所不爭執，並據其等於原審準備程序及審理時
      陳述甚明（見原審卷一第一七七、二二七頁，卷二第一四
      八頁），且有上開物品扣案可資佐證，復有查獲時現場照
      片三幀附卷可稽（見九十四年度少連偵字第三五號卷第一
      三九、一四０頁），自堪信為真實。
（二）又被告乙○○、甲○○、丙○○及少年葉００、張００、
      周００於上揭時地為警查獲時，欲選擇作案目標而預備犯
      強盜罪之情，業據證人少年張００、周００於九十四年三
      月二十八日在警詢，及九十四年十一月八日在原審審理時
      分別自承在卷（見九十四年度少連偵字第三五號卷第二十
      六、四十六頁；原審卷二第七十四、九十一、一００頁）
      ；此亦經證人少年葉００於九十四年三月二十八日在警詢
      時坦認在卷（見九十四年度少連偵字第三五號卷第三十六
      頁），且依其於九十四年十一月八日在原審審理時所證述
      ：「（問：九十四年三月二十七日你們被逮捕當天，要做
      什麼？）忘記了，好像要到集賢路要去搶錢，但在那個縣
      市我不清楚，因為乙○○只告訴我路名」「（問：被逮捕
      當天，你們是否也是在力網狂藍網咖集合？是否都跟以前
      一樣？）是的」等語（見原審卷二第四十二頁），可證其
      於原審審理時，亦不否認上開為警查獲時，其等正預備犯
      強盜罪。又證人乙○○、甲○○亦坦認上開為警查獲時，
      正預備犯強盜罪一節，亦經證人乙○○、甲○○於九十四
      年三月二十八日在偵查中分別證稱：「（問：九十四年三
      月二十七日下午十時三十分，在三重市○○路查獲你跟甲○○等六人攜帶西瓜刀、玩具手槍一把等物品，你們要作
      何用？）我們準備要犯強盜案用」（見九十四年度少連偵
      三五號卷第一五六頁）「（問：九十四年三月二十七日下
      午十時三十分，在三重市○○路查獲你跟乙○○等六人攜
      帶西瓜刀、玩具手槍一把等物品，你們要作何用？）我負
      責開車，我哥哥叫我在樓下等，他們準備要去強盜」（見
      九十四年度少連偵三五號卷第一五九頁）各等語甚明，並
      經證人乙○○於九十四年十一月十日原審審理時證稱：「
      （問：九十三年三月二十七日晚上被查獲當日，你們要去
      做什麼？）勘查要犯強盜案的地點」（見原審卷二第一六
      三頁）「（問：你剛才說被查獲當天是要去勘查地形，那
      你又叫丙○○跟你一起去收帳，屆時如果沒有錢，如何給
      丙○○？）我們是去勘查地形，順便看看有沒有機會動手
      」等語明確（見原審卷二第一六五頁）。復據被告丙○○
      於九十四年三月二十八日在警詢時自承：「警方逮捕我們
      時，我們正要前往三重市○○路看預備作案的目標，準備
      強盜，五人中我只認識乙○○一人，其他四人我不熟，我
      是因為缺錢才參與，自小客車是甲○○所有，逮捕時也是
      甲○○駕駛」等語明確（見九十四年度少連偵字第三五號
      卷第十六、十七頁），且其所述預備強盜地點核與證人少
      年葉００前開於原審審理時所證述之地點相符，是被告丙○○前開警詢所述，益堪採信。綜上所述，被告乙○○、
      甲○○、丙○○、少年葉００、張００、周００於上開為
      警查獲時，正預備犯強盜罪無誤。
（三）被告丙○○雖否認其於上開時地與被告乙○○、甲○○、
      少年葉００、張００、周００為警查獲，係預備犯強盜罪
      云云，然查：
    1.被告丙○○明知被告乙○○、甲○○、少年葉００、張０
      ０、周００於上開為警查獲之時、地係預備強盜，且亦與
      該等共犯有強盜之犯意聯絡一節，已據其於警詢時自承甚
      明（見九十四年度少連偵字第三五號卷第十四至十六頁）
      ，核與證人少年周００於九十四年十一月八日在原審審理
      時證述：「（問：被查獲當天丙○○為何也會在場？）因
      為他也要一起去作案」等語相符（見原審卷第一０一頁）
      。再參以被告乙○○等人於上開為警查獲時，被告乙○○
      、甲○○、少年葉００、張００、周００均知悉係預備強
      盜，已如前述，要無僅被告丙○○一人不知之理，是其警
      詢時之自白應可採信。
    2.證人乙○○於九十四年十一月十日在原審審理時證稱：「
      （問：上開查獲日期，丙○○也在場，他為什麼也會在車
      上？）我打電話給他的，因為我跟他要錢，在還沒有去作
      案之前，我跟他說我要去收帳，他問我有沒有錢可以拿，
      我說有去的都可以拿，就叫他到力網狂藍網咖等我」等語
      （見原審卷二第一六四頁）。然其另於九十四年五月九日
      準備程序中則稱：「九十四年三月二十七日他（指被告丙○○）跟我們一起被警察逮捕，是因為他正要搬家，需要
      押金，又來找我借錢，我就跟他說我有一筆帳要收，是否
      要一起去」等語（見原審卷一第十七頁），前後所述不一
      ，本即可議。再參以被告丙○○於九十四年九月十六日準
      備程序中所述：「九十四年三月二十七日中山路那一次，
      我只是跟乙○○借錢，我並沒有跟乙○○他們一起去，後
      來乙○○叫我到那邊找他拿錢，我並沒有進去，我那次是
      因為我跟乙○○他們去吃飯喝酒，所以才一起被警察查獲
      ，那次純粹吃飯喝酒，沒有要借錢」等語（見原審卷一第
      一七四頁），益徵證人乙○○前開證詞，係屬迴護被告丙○○所為之虛偽陳述，委無可採。
（四）又被告丙○○於原審準備程序中，雖辯稱：伊於上開為警
      查獲時，僅係與被告乙○○等人吃飯喝酒云云。然其於警
      詢中已坦承有預備強盜犯行，且所述預備強盜地點（三重
      市○○路）亦與證人少年葉００於原審審理時所述之地點
      （集賢路）相符。因此，其於警詢所述應堪採信，已如前
      述，是被告丙○○於上開為警查獲時，自非單純與被告乙○○等吃飯喝酒。故被告丙○○否認其於上開時、地為警
      查獲時，與被告乙○○、甲○○、少年葉００、張００、
      周００係預備犯強盜罪云云，自非可採。
十六、綜上所述，本件被告乙○○、甲○○、丁○○、丙○○之
      各如附表一所示之強盜、自動付款設備盜領及上開為警查
      獲時之預備強盜犯行，事證明確，洵堪認定。
十七、至被告乙○○、甲○○之選任辯護人於本院上訴審另聲請
      傳喚證人即本案共犯少年葉００，待證事項係本案有警員
      在幕後主使涉案，且可分得四成云云。惟少年葉００於偵
      查中，業已證稱：有警員涉案係聽乙○○說的，都是乙○○接觸，在行搶前，有二次看過警員，一次是在福和國中
      旁便利商店，一次忘記在那裡，是乙○○說警員有分錢，
      但分多少不清楚（見九十四年度少連偵字第三五號卷第一
      九一頁）；而少年周００亦曾證稱：有外號叫老吳的警員
      涉案是聽乙○○說的；少年張００則證稱：有警員涉案是
      聽少年葉００說的，葉００說警員報地點（見九十四年度
      少連偵字第三五號卷第一九二、一九三頁），其所證內容
      顯屬傳聞，不足作為論斷之依據。而共同作案之被告甲○○則供稱：不認識警員老吳，亦不知乙○○認識等語；被
      告丙○○則供稱：不知有警員涉案，亦未見過乙○○與警
      員接觸等語（見九十四年度少連偵字第三五號卷第一九四
      、一九五頁），故與被告乙○○較親密之共犯甲○○、丙○○均不知另有警員共犯之事，由被告丁○○代尋而來之
      少年，能知悉此事，已有違常情。況被告乙○○於同日應
      訊時，對少年葉００、張００、周００前開證詞亦表示：
      伊故意請甲○○載少年開車前往秀朗派出所找一位吳警員
      ，他正好當班，伊告知吳警員有事相談，約在派出所旁之
      便利商店見面，伊前去與吳警員聊天，其他人則在旁看，
      以取信其他被告，說所有的案子都是警察提地點，要分四
      成，實則此四成都放到自己口袋（見九十四年度少連偵字
      第三五號卷第一五頁）；而被告丁○○亦證稱：雖伊算好
      錢交給乙○○，但未見乙○○將錢交給警察（見九十四年
      度少連偵字第三五號卷第一九七頁），故本案並無警員涉
      案之證據，檢察官亦未將警員列為共犯起訴。被告乙○○
      聲請傳喚少年葉００，其欲待證之事項與葉００在偵查中
      所證相符，被告乙○○亦已對該證言表示意見，本院認無
      再傳喚少年葉００之必要，附此敘明。
貳、新舊法比較：
一、查被告行為後，刑法部分條文業於九十四年二月二日經總統
    以華總一義字第０九四０００一四九０一號令修正公布，並
    自九十五年七月一日起生效施行（下稱現行刑法）；復參酌
    最高法院九十五年五月二十三日第八次刑事庭會議決議意旨
    ，現行刑法第二條第一項之規定，係規範行為後法律變更所
    生新舊法律比較適用之準據法，於現行刑法施行後，應適用
    現行刑法第二條第一項之規定，為「從舊從輕」之比較；又
    比較時應就罪刑有關之共犯、未遂犯、想像競合犯、牽連犯
    、連續犯、結合犯，以及累犯加重、自首減輕暨其他法定加
    減原因（如身分加減）與加減例等一切情形，綜其全部罪刑
    之結果而為比較。
二、次查：
（一）修正前刑法第二十八規定「二人以上共同實施犯罪之行為
      者，皆為正犯。」修正後刑法第二十八條則規定「二人以
      上共同實行犯罪之行為者，皆為正犯。」揆諸本條之修正
      理由係為釐清陰謀共同正犯、預備共同正犯是否合乎正犯
      之要件，而限縮正犯之範圍，故比較修正前後之規定，以
      修正後之規定共同正犯之範圍較窄，則適用修正後之規定
      有利於被告。
（二）被告行為時之刑法第五十六條規定：「連續數行為而犯同
      一之罪名者，以一罪論。但得加重其刑至二分之一。」是
      所犯數罪得從一重處斷後，僅論以一罪；惟現行刑法已刪
      除前開關於連續犯之規定，故所犯數罪應分論併罰，故此
      刪除雖非犯罪構成要件之變更，但顯已影響行為人刑罰之
      法律效果，自屬法律有變更，比較新、舊法結果，以被告
      行為時之刑法論以連續犯之規定，較有利於被告。
（三）被告行為後，刑法第五十五條後段之牽連犯規定，亦經九
      十五年七月一日起施行之新刑法修正刪除。則於新法修正
      施行後，被告等人所為強盜、詐欺犯行，亦須分論併罰。
      比較新、舊法之規定，修正後之新法規定較不利於被告，
      依刑法第二條第一項前段之規定，自應適用行為時即舊法
      第五十五條後段牽連犯之規定，從較重之一罪予以論處。
（四）刑法第三百三十九條之二自動付款設備詐欺罪、刑法第三
      百二十八條第五項預備強盜罪，均係有「罰金刑」之選科
      ，而刑法第三十三條第五款有關於罰金刑之規定，在刑法
      施行法於九十五年六月十四日修正增訂第一條之一，並自
      九十五年七月一日起施行。關於罰金刑，刑法分則編各罪
      所定罰金刑之貨幣單位原為銀元，修正前刑法第三十三條
      第五款規定：「罰金：一元（銀元）以上。」而依罰金罰
      鍰提高標準條例規定，就七十二年六月二十六日前修正之
      刑法部分條文罰金數額提高二至十倍，其後修正者則不提
      高倍數，並依現行法規所定貨幣單位折算新台幣條例規定
      ，以銀元一元折算新台幣三元。修正後刑法第三十三條第
      五款規定：「罰金：新台幣一千元以上，以百元計算之。
      」刑法第三十三條第五款所定罰金貨幣單位經修正為新台
      幣後，刑法分則各罪所定罰金刑之貨幣單位亦應配合修正
      為新台幣，為使刑法分則編各罪所定罰金之最高數額與刑
      法修正前趨於一致，乃增訂刑法施行法第一條之一：「中
      華民國九十四年一月七日刑法修正施行後，刑法分則編所
      定罰金之貨幣單位為新台幣。九十四年一月七日刑法修正
      時，刑法分則編未修正之條文定有罰金者，自九十四年一
      月七日刑法修正施行後，就其所定數額提高為三十倍。但
      七十二年六月二十六日至九十四年一月七日新增或修正之
      條文，就其所定數額提高為三倍。」從而，刑法分則編各
      罪所定罰金刑之最高數額，於上開規定修正後並無不同，
      惟修正後刑法第三十三條第五款所定罰金刑最低數額，較
      之修正前提高，自以修正前刑法第三十三條第五款規定有
      利於被告。
（五）是刑法修正前後之法條，對被告而言互有利與不利之情形
      ，惟經整體綜合比較全部罪刑之結果，仍以九十五年七月
      一日生效施行前之刑法規定，較有利於被告，依現行刑法
      第二條第一項前段規定，自應適用被告行為時之法律即修
      正前之刑法規定。至沒收屬從刑，應依主刑併適用修正前
      刑法第三十八條之規定。
（六）又被告行為後，刑法第五十五條雖有修正，修正前刑法第
      五十五條原規定：「一行為而觸犯數罪名，或犯一罪而其
      方法或其結果之行為犯他罪名者，從一重處斷。」修正後
      第五十五條則規定：「一行為而觸犯數罪名者，從一重處
      斷。但不得科以較輕罪名所定最輕本刑以下之刑。」亦即
      修正後，仍保留有關於「想像競合犯」之規定，僅在科刑
      上有所限制，然此科刑之限制僅係法理之明文化，非屬法
      律之變更，自無比較新舊法之問題，應逕行適用新法，附
      此敘明。
參、論罪部分：
一、查被告乙○○所持之玩具手槍不具殺傷力一節，雖有內政部
    警政署刑事警察局九十四年九月十九日刑鑑字第０九四００
    六七九九五號槍彈鑑定書一件附卷可稽，惟該槍枝質重厚實
    ，甚為堅硬，持該槍枝敲擊人身，足以造成傷害，故客觀上
    具有危險性，足以傷害人之身體，係可供兇器使用之工具；
    而西瓜刀則甚為鋒利，客觀上具有危險性，足以傷害人之身
    體，亦係可供兇器使用之工具，是上開手槍及西瓜刀均屬於
    刑法第三百二十一條第一項第三款所謂之「兇器」；又附表
    一編號三之按摩院雖係營業場所，但被害人己○○○均居住
    其間，業據被害人己○○○陳明（見本院更一卷一第一一四
    頁），係「有人居住之建築物」。附表一編號四處所，係被
    害人寅○○與其女兒之住所，僅偶有朋友前來打麻將，業據
    被害人寅○○陳明在卷（見本院更一卷一第一一四頁，卷二
    第一三０頁反面），係「住宅」。附表一編號五係被害人丑
    ○○「住宅」。附表一編號八處所，雖有經營家庭麻將，但
    係被害人庚○○全家之住處，非可自由進出，亦經被害人庚○○陳明（見本院更一卷一第一一四頁），係屬「住宅」。
    附表一編號十被害人辛○○經營之襪子批發工廠，係住宅與
    店面共用之場所，共用同一出入口，被害人辛○○全家均居
    住其內，經被害人辛○○陳明（見本院更一卷一第一一四頁
    、第二四四頁反面），屬「住宅」。附表一編號十一，係被
    害人卯○○之倉庫，並無人居住，當日僅係被害人卯○○要
    約友人在該處飲酒打牌，已據被害人卯○○陳明（見本院更
    一卷二第一三二頁）。故附表一編號二、四、五、六、七、
    八、九、十之場所，係刑法第三百二十一條第一項第一款之
    「住宅」，附表一編號三之場所，係刑法第三百二十一條第
    一項第一款之「有人居住之建築物」；附表一編號一、十一
    之場所，則係一般之場所。另附表一之十一次行為，均係結
    夥三人以上，攜帶兇器犯之。被告等人於夜間侵入他人住宅
    、有人居住之建築物或店家，以可傷害人之生命、身體之玩
    具槍、西瓜刀壓制被害人，並予以綑綁後搜刮各被害人財物
    ，各該被害人處於此種情況下，顯已極端畏懼而不能抗拒，
    任由被告乙○○、甲○○、丁○○、丙○○及其他少年共同
    予取予求，已甚明確。
二、所犯罪名：
（一）被告乙○○、甲○○所犯附表一編號一、十一所示之罪，
      係犯刑法第三百三十條第一項（有刑法第三百二十一條第
      一項第四款、第三款結夥三人以上，攜帶兇器）之加重強
      盜罪。所犯附表一編號二、四、五、六、七、八、九、十
      之罪，係犯刑法第三百三十條第一項（有刑法第三百二十
      一條第一項第四款、第三款、第一款結夥三人以上，攜帶
      兇器，於夜間侵入住宅）之加重強盜罪。所犯附表一編號
      三之罪，係犯刑法第三百三十條第一項（有刑法第三百二
      十一條第一項第四款、第三款、第一款結夥三人以上，攜
      帶兇器，於夜間侵入有人居住之建築物）之加重強盜罪。
（二）被告丁○○所犯附表一編號一、十一所示之罪，係犯刑法
      第三百三十條第一項（有刑法第三百二十一條第一項第四
      款、第三款結夥三人以上，攜帶兇器）之加重強盜罪。所
      犯附表一編號五之罪，係犯刑法第三百三十條第一項（有
      刑法第三百二十一條第一項第四款、第三款、第一款結夥
      三人以上，攜帶兇器，於夜間侵入住宅）之加重強盜罪。
      所犯附表一編號三之罪，係犯刑法第三百三十條第一項（
      有刑法第三百二十一條第一項第四款、第三款、第一款結
      夥三人以上，攜帶兇器，於夜間侵入有人居住之建築物）
      之加重強盜罪。
（三）被告丙○○所犯附表一編號十之罪，係犯刑法第三百三十
      條第一項（有刑法第三百二十一條第一項第四款、第三款
      、第一款結夥三人以上，攜帶兇器，於夜間侵入住宅）之
      加重強盜罪。
三、被告乙○○、甲○○、丙○○於九十四年三月二十七日晚上
    十時三十分許，在臺北縣三重市○○路○段一六四號前，欲
    選擇作案目標強盜時，為警當場查獲之行為，係在預備強盜
    階段中，故其等此部分所為，均犯刑法第三百二十八條第三
    項之預備犯強盜罪。檢察官就被告乙○○、甲○○、丙○○
    所犯前開刑法第三百二十八條第三項之預備犯強盜罪部分，
    於起訴法條雖未論及，惟起訴事實已記載明確，且屬裁判上
    一罪關係，為起訴效力所及，自為本院審究範圍。
四、又被告乙○○、甲○○二人就如附表一所示編號一至五、八
    至十一間；被告乙○○、甲○○、丁○○三人間就如附表一
    所示編號一、三、五、十一；被告乙○○、甲○○、丙○○
    三人間就如附表一所示編號十之罪名所為推由被告乙○○以
    密碼提領金錢之行為，均係犯刑法第三百三十九條之二第一
    項之利用自動付款設備詐欺罪。且被告乙○○、甲○○、丁○○、丙○○四人分別與上開附表編號所示（除如附表一所
    示編號五以外）之少年間，就上開利用自動付款設備詐欺罪
    ，均互有犯意聯絡與行為分擔，均應論以共同正犯。
五、被告乙○○、甲○○、丁○○、丙○○分別於六十年三月十
    九日、六十一年八月二十三日、六十九年十二月二十六日、
    六十九年十二月十三日出生，均係成年人。而少年葉００、
    張００、李００、吳００、周００，分別係七十九年七月三
    日、七十九年六月十日、七十九年八月五日、七十九年四月
    九日、七十九年三月二十三日出生，於行為時係十四歲以上
    未滿十八歲之人，業據其等到庭作證時陳明在卷，並有法務
    部戶役政連結作業系統資料附卷可稽。另附表一編號三所示
    之不知名共犯亦係十四歲以上未滿十八歲之少年，亦據己○○○證述在卷，而被告乙○○、甲○○、丁○○、丙○○均
    成年人，與少年葉００、張００、李００、吳００、周００
    間，各就如附表一所示編號一至四、六至十一之強盜犯行、
    為警查獲時之預備強盜犯行；被告乙○○、甲○○、丁○○
    與另二名姓名年籍不詳之十四歲以上未滿十八歲之少年間，
    就如附表一所示編號三之強盜犯行，各互有犯意聯絡與行為
    分擔，均為共同正犯。又被告乙○○、甲○○、丁○○、丙○○分別與上開少年共同實施強盜、預備強盜及利用自動付
    款設備詐欺等犯罪（如附表一所示編號五除外），少年事件
    處理法第八十五條第一項雖有加重其刑至二分之一之規定，
    惟兒童及少年福利法於九十二年五月二十八日經總統公布實
    施，同年月三十日生效，該法第七十條第一項規定：「成年
    人教唆、幫助或利用兒童及少年犯罪或與之共同實施犯罪或
    故意對其犯罪者，加重其刑至二分之一。但各該罪就被害人
    係兒童及少年已定有特別處罰規定者，不在此限。」此規定
    與少年事件處理法第八十五條第一項有關成年人與少年共同
    實施犯罪之加重其刑之規定相同，並無更不利行為人之情形
    ，且兒童及少年福利法第一條第二項復設有：「兒童及少年
    福利依本法之規定，本法未規定者，適用其他法律」之優先
    適用規定，則依刑法第二條第一項之規定，本於後法優於前
    法之原則，自應優先適用兒童及少年福利法第七十條第一項
    前段加重被告之刑（最高法院九十二年台上字第四八八七號
    判決亦同此見解）。另於如附表一所示編號八之被害人柯０
    ０（姓名年籍詳卷），為八十三年三月十一日出生，已據其
    於警詢時陳述甚明（見原審卷二第五十八至六十三頁）；如
    附表一所示編號九之被害人錢００（姓名年籍詳卷），為八
    十八年十二月三日出生，已據證人即被害人錢傳真於少年法
    庭時陳述在卷，並有法務部戶役政連結作業系統資料一件附
    卷可稽，被害時均為未滿十二歲之兒童，是被告乙○○、甲○○於該附表一所示編號八、九之所為，亦同有前開兒童及
    少年福利法第七十條第一項規定之適用。
六、又被告乙○○、甲○○、丁○○、丙○○各於如附表一所示
    之犯罪行為中，以強暴之方法至使如附表一所示被害人不能
    抗拒，而強盜取財，係以一強盜行為而侵害各該被害人之法
    益，一行為觸犯數同種罪名，為想像競合犯，應依修正後刑
    法第五十五條規定，論以一加重強盜罪。
七、被告乙○○、甲○○先後多次、被告丁○○先後四次利用自
    動付款設備詐欺犯行，時間緊密，犯意概括，所犯構成要件
    相同，應依修正前刑法第五十六條之規定論以一罪，並加重
    其刑。次按，預備、著手、既遂，原屬一犯罪行為之不同階
    段，如法律規定行為之各該階段獨立成罪，自應認各該犯罪
    之構成要件相同，屬於同一之罪名。故如連續數行為係基於
    概括之犯意而有上開情形，雖其前後行為有預備犯、未遂犯
    或既遂犯之分，依司法院大法官會議釋字第一五二號解釋意
    旨，仍應依連續犯規定論擬（最高法院九十二年度台上字第
    五八八五號裁判同此見解）。是就：
（一）被告乙○○、甲○○如附表一所示之加重強盜罪犯行及前
      開預備強盜犯行間，時間緊接，犯罪構成要件相同，依修
      正前刑法五十六條連續犯之規定，論以一刑法第三百三十
      條第一項（有刑法第三百二十一修第一項第四款、第三款
      、第一款結夥三人以上，攜帶兇器，於夜間侵入住宅）加
      重強盜罪，並加重其刑，且遞加之。
（二）被告丁○○於如附表一所示編號一、三、五、十一之加重
      強盜罪犯行間，時間緊接，犯罪構成要件相同，依修正前
      刑法五十六條連續犯之規定，論以一刑法第三百三十條第
      一項（有刑法第三百二十一修第一項第四款、第三款、第
      一款結夥三人以上，攜帶兇器，於夜間侵入住宅）加重強
      盜罪，並加重其刑，且遞加之。。
（三）被告丙○○於如附表一所示編號十之加重強強盜罪，及前
      開預備強盜犯行部分：其等前開先後多次犯行，時間緊密
      ，犯意概括，所犯構成要件相同，亦應依修正前刑法第五
      十六條連續犯之規定，論以一刑法第三百三十條第一項（
      有刑法第三百二十一修第一項第四款、第三款、第一款結
      夥三人以上，攜帶兇器，於夜間侵入住宅）加重強盜罪，
      並加重其刑，且遞加之。
八、被告乙○○、甲○○、丁○○、丙○○所犯上開共同連續自
    動付款設備詐欺罪與共同連續加重強盜罪間，有方法結果之
    牽連關係，依修正前刑法第五十五條牽連犯之規定，各從較
    重之共同連續加重強盜罪處斷。
九、又檢察官起訴事實雖未敘及如附表一所示編號二至五、七、
    八、十一之犯行（即包含九十四年度少連偵字第六一、九五
    、一二五號《九十四年度少連偵字第一二五號與九十四年度
    聲他字第九七五號係同一案件》），然該部分事實與檢察官
    起訴之犯罪事實既具有連續犯之裁判上一罪關係，應為起訴
    效力所及，自在本院所應審理之範圍，附此敘明。
肆、原審以被告甲○○、乙○○、丙○○、丁○○等人罪證明確
    而予以論罪科刑，固非無見，但附表一編號一、三、十一部
    分，被告乙○○、甲○○、丁○○與其餘少年之犯罪地點，
    係分別為臺北縣三重市○○路○段一五八號癸○○所經營之
    「洋酒專賣店」、臺北市○○區○○路一段三十三號二樓己○○○所經營之「按摩院」（有人居住其內）、臺北市○○
    區○○街五十巷六號卯○○「倉庫」，其性質分屬「店面」
    「有人居住之建築物」「倉庫」，均非屬「住宅」，原判決
    未區分，一概依夜間侵入「住宅」之加重條件擬論，尚有未
    洽。另被告等人行為後，刑法部分條文業於九十四年二月二
    日修正，自九十五年七月一日起實施，原判決未及比較新舊
    刑法之適用，亦有不當。被告乙○○上訴主張另有警員共犯
    ，原審量刑過重；被告甲○○上訴否認部分犯行，主張原審
    量刑過重；被告丁○○上訴否認知情，主張原審量刑過重；
    被告丙○○上訴否認犯行等事由，指摘原判決不當，依上開
    理由欄內各節說明固均無理由，但原判決既有上開可議之處
    ，仍屬無可維持，應由本院撤銷被告乙○○加重強盜及定執
    行部分（原判決關於被告乙○○偽造特種文書部分已確定）
    ，暨撤銷被告甲○○、丙○○、丁○○部分。並審酌：
（一）被告乙○○曾於七十八年間，因違反懲治盜匪條例案件，
      經本院於七十九年三月十五日判處有期徒刑三年六月，再
      經最高法院於七十九年五月二十四日判決上訴駁回確定，
      嗣經入監執行，並於八十二年四月三日保護管束期滿之前
      案素行，雖不構成累犯，然應知強盜罪妨害人身及社會秩
      序甚鉅，國家對此等行為絕不寬貸之立場，竟未能記取教
      訓，重新做人，僅因需款花用，即自任首謀，夥同其他共
      犯於夜間持刀、玩具槍侵入他人住宅或房屋脅迫被害人，
      並綑綁被害人手、腳，矇住被害人眼、嘴，對被害人之居
      家安全造成巨大威脅，對被害人之心靈更留下不可磨滅之
      恐懼經驗，且所犯強盜案件多達十一件，而為警查獲時又
      已預備再犯強盜案件，嚴重危害社會治安；又於多次強盜
      後，猶持被害人之提款卡等前往自動提款機提款，顯目無
      法紀，所得如附表一所示編號一至五、八至十一所示之金
      額甚鉅，自不宜寬貸，惟念其犯後坦承大部分犯行，態度
      尚可等一切情狀，量處有期徒刑十七年。
（二）被告甲○○犯罪之動機、目的，於審理時否認多數犯行，
      顯無悔意，態度非佳，而其參與之強盜案件多達十一件，
      犯罪手法又係與共犯於夜間持刀侵入他人住宅或房屋脅迫
      被害人，並綑綁被害人手、腳，矇住被害人眼、嘴，對被
      害人之居家安全造成巨大威脅，對被害人之心靈更留下不
      可磨滅之恐懼經驗，且所犯強盜案件多達十一件，而為警
      查獲時又已預備再犯強盜案件，嚴重危害社會治安，惟念
      其並非犯案主謀，且無犯罪前科，有本院被告前案紀錄表
      一件在卷可稽，素行非差，及犯後坦認開車搭載同夥前往
      犯案地點等一切情狀，量處有期徒刑十四年。
（三）被告丁○○並無犯罪前科，有本院被告前案紀錄表一件附
      卷可稽，素行尚可，其犯罪之動機、目的，且犯後坦承部
      分犯行，態度尚可，惟其正值青年，卻不思以正當途徑獲
      取財物，反圖以強取財物滿足自己之慾望，而為本件犯行
      ，犯罪手法又係與共犯於夜間持刀侵入他人住宅或房屋脅
      迫被害人，並綑綁被害人手、腳，矇住被害人眼、嘴，對
      被害人之居家安全造成巨大威脅，對被害人之心靈更留下
      不可磨滅之恐懼經驗，犯案多達四次，嚴重危害社會治安
      ，且其不僅介紹少年葉００與被告乙○○共犯強盜案件，
      惡性非輕等一切情狀，量處有期徒刑八年。
（四）被告丙○○雖無犯罪前科，有本院被告前案紀錄表一件附
      卷可稽，素行尚可，惟正值青年，竟不思以正當途徑獲取
      財物，反圖以強取財物滿足自己之慾望，觸犯本罪，明知
      共犯之犯罪手法係於夜間持刀侵入他人住宅或房屋脅迫被
      害人，並綑綁被害人手、腳，矇住被害人眼、嘴，對被害
      人之居家安全造成巨大威脅，對被害人之心靈更留下不可
      磨滅之恐懼經驗，嚴重危害社會治安，猶參與犯行，惡性
      非輕，且犯後猶飾詞否認犯行，意卸刑責之態度，顯無悔
      意，及其犯罪件數等一切情狀，量處有期徒刑七年六月。
伍、沒收部分：
一、扣案如附表三所示編號一之槍枝並無殺傷力，有內政部警政
    署刑事警察局九十四年九月十九日刑鑑字第０九四００六七
    九九五號槍彈鑑定書一件附卷可稽，自不屬刑法第三十八條
    第一項第一款之違禁物，惟其係被告丁○○所有，借給被告
    乙○○供犯本件強盜案件所用之物，已據被告乙○○於原審
    審理及少年法庭訊問時陳述甚明（見原審卷三第三十四頁；
    九十四年度少調字第三一五號Ａ－２影卷第七、十五頁），
    核與被告丁○○於少年法庭訊問時陳述相符（見九十四年度
    少調字第三一五號Ａ－２影卷第三十三頁）。至被告乙○○
    於原審審理擔任證人時，雖另改稱該槍枝係伊委請被告丁○○代為購買云云（見原審卷二第一六八頁），惟其先前從未
    如此陳述，亦與被告丁○○前開所述不符，應係為被告丁○○卸責之詞，要無可採。況該槍枝無論係被告乙○○或被告
    丁○○所有，既係共犯所有，且供犯罪所用之物，依刑法第
    三十八條第一項第二款規定，自得併予宣告沒收。
二、扣案如附表三所示除編號一以外之物，均係被告乙○○所有
    ，且提供其犯本件強盜罪所用之物，已據被告乙○○於原審
    審理陳明在卷（見原審卷三第三十四頁），均應依刑法第三
    十八條第一項第二款規定併予宣告沒收。
三、至於扣案如附表四所示之物，或為被害人所有，或被告所有
    但非供本件強盜罪所用之物，已據被告乙○○分別於偵查及
    原審審理時陳述明確（見九十四年度少連偵字第三五號卷第
    一五八頁；原審卷二第二四四頁《九十四年度保管字第三六
    八四號係作案所得之物》），自不予宣告沒收。至於如附表
    四所示編號十之口罩一個，被告乙○○雖於原審審理時陳稱
    ：沒有看過，也不知道口罩是怎麼回事（見原審卷三第三十
    四頁），然被告等人犯本件強盜案件時，多未戴口罩一節，
    已據各該被害人陳述甚明，核與證人少年葉００、張００陳
    述情節相符（見原審卷二第四十五頁、第八十五頁），是前
    開口罩縱係被告乙○○所有，亦難認係供本件強盜犯罪所用
    之物，而該口罩又非違禁物，自不予宣告沒收。
四、至被告甲○○用以搭載如附表一所示之強盜共犯成員之車牌
    號碼８Ｅ－１６５６號自用小客車，係被告甲○○之妻黃順
    美所有，有車號查詢汽車車籍資料一件在卷可憑，是該自用
    小客車既非被告甲○○或其他共犯所有，又非違禁物品，縱
    係供犯罪所用之物，亦與刑法第三十八條得沒收之要件不符
    ，爰不予宣告沒收。
五、扣案之如附表二所示編號一、二之變造部分（即換貼乙○○
    照片部分），係被告乙○○所有供犯偽造文書罪所用之物，
    並在該案判決中為沒收之諭知確定，與本件強盜犯罪無涉，
    本院自無庸處理，附此敘明。
陸、又公訴意旨另以被告丁○○於如附表一所示編號六之強盜犯
    行亦屬共犯，而涉有刑法第三百三十條第一項之加重強盜罪
    。惟如附表一編號六之強盜犯行，係被告乙○○、甲○○、
    少年李００、葉００、吳００、周００、張００所為，已如
    前述，是此部分不能證明被告丁○○犯罪。此外，復查無其
    他積極證據足資認被告丁○○有如附表一所示編號六之強盜
    犯行，原應為無罪之諭知，惟公訴意旨認此部分與前開被告
    丁○○有罪部分有連續犯之裁判上一罪關係，爰不另為無罪
    之諭知。
據上論斷，應依刑事訴訟法第三百六十九條第一項前段、第三百
六十四條、第二百九十九條第一項前段，兒童及少年福利法第七
十條第一項前段，刑法第二條第一項前段、修正前第二十八條、
條正前第五十六條、第三百三十條第一項、第三百二十一條第一
項第一款、第三款、第四款、第三百三十九條之二第一項、修正
前第五十五條、第五十五條、修正前第三十八條第一項第二款，
刑法施行法第一條之一，判決如主文。
本案經檢察官沈明倫到庭執行職務。
中    華    民    國    98    年    7     月    28    日
                  刑事第四庭  審判長法  官  陳筱珮
                                    法  官  陳玉雲
                                    法  官  鄭水銓
以上正本證明與原本無異。
如不服本判決，應於收受送達後十日內向本院提出上訴書狀，其
未敘述上訴之理由者，並得於提起上訴後十日內向本院補提理由
書狀（均須按他造當事人之人數附繕本）。
                                    書記官  劉貞達
中    華    民    國    98    年    8     月    4     日
附錄本案論罪科刑法條全文－－
刑法第三百三十條：
犯強盜罪而有第三百二十一條第一項各款情形之一者，處七年以
上有期徒刑。
前項之未遂犯罰之。
刑法第三百二十八條：
意圖為自己或第三人不法之所有，以強暴、脅迫、藥劑、催眠術
或他法，至使不能抗拒，而取他人之物或使其交付者，為強盜罪
，處五年以上有期徒刑。
以前項方法得財產上不法之利益或使第三人得之者，亦同。
犯強盜罪因而致人於死者，處死刑、無期徒刑或十年以上有期徒
刑；致重傷者，處無期徒刑或七年以上有期徒刑。
第一項及第二項之未遂犯罰之。
預備犯強盜罪者，處一年以下有期徒刑、拘役或三千元以下之罰
金。
刑法第三百三十九條之二：
意圖為自己或第三人不法之所有，以不正方法由自動付款設備取
得他人之物者，處三年以下有期徒刑、拘役或一萬元以下罰金。
以前項方法得財產上不法之利益或使第三人得之者，亦同。
附表一：
┌──┬────┬─────┬─────┬───┬──────────┬───────┬────┐
│編號│時    間│地      點│共      犯│被害人│犯罪手法及被害人之財│盜領現金之手法│起訴或移│
│    │（民國）│          │          │      │物損失              │              │送併辦  │
├──┼────┼─────┼─────┼───┼──────────┼───────┼────┤
│一  │九十四年│臺北縣三重│乙○○    │癸○○│一犯罪手法：        │在搜刮財物期間│九十四年│
│    │二月六日│市○○路三│甲○○    │周沅章│乙○○於九十四年二月│，乙○○向林洛│少連偵字│
│    │晚上九時│段一五八號│丁○○    │陳建宏│六日某時許，請丁○○│玨逼問取得林洛│第三五號│
│    │二十分許│癸○○所經│少年葉○○│吳端成│代為尋找強盜人手，闕│玨男友陳建宏上│（起訴）│
│    │        │營之「洋酒│少年張○○│林洛玨│正偉即打電話邀約少年│開中國信託銀行│        │
│    │        │專賣店」，│          │      │葉○○，而少年葉○○│提款卡密碼後，│        │
│    │        │屬一般之店│          │      │又以電話聯絡少年張○│即於同日晚上九│        │
│    │        │面        │          │      │○，乙○○、丁○○、│時三十九分許，│        │
│    │        │          │          │      │少年葉○○、張○○四│持該提款卡前往│        │
│    │        │          │          │      │人便約在台北縣中和市│臺北縣三重市重│        │
│    │        │          │          │      │秀朗路三段之「力網狂│陽路三段一二六│        │
│    │        │          │          │      │藍」網咖店碰面，而由│號一樓板信商業│        │
│    │        │          │          │      │甲○○於同日晚上九十│銀行三重分行，│        │
│    │        │          │          │      │二十分許，駕駛車牌號│將提款卡插入該│        │
│    │        │          │          │      │碼8E-1656號自用小客 │行自動櫃員機，│        │
│    │        │          │          │      │車前往上開網咖店搭載│分二次跨行各接│        │
│    │        │          │          │      │乙○○等四人，再一起│續提領貳萬元（│        │
│    │        │          │          │      │前往上開癸○○所經營│共盜領取得肆萬│        │
│    │        │          │          │      │之洋酒專賣店。到達後│元，並使陳建宏│        │
│    │        │          │          │      │，由乙○○先進入上開│損失二次手續費│        │
│    │        │          │          │      │店內向被害人佯稱要買│各陸元，共計拾│        │
│    │        │          │          │      │禮盒，再藉機外出與闕│貳元）。乙○○│        │
│    │        │          │          │      │正偉等共犯會合後，由│領得前開肆萬元│        │
│    │        │          │          │      │乙○○持上開玩具手槍│後，即返回現場│        │
│    │        │          │          │      │、甲○○持上開西瓜刀│與其他成員會回│        │
│    │        │          │          │      │先行進入，而丁○○、│後逃逸。      │        │
│    │        │          │          │      │少年葉○○、少年張○│              │        │
│    │        │          │          │      │○則隨後亦即西瓜刀進│              │        │
│    │        │          │          │      │入，將被害人強押至屋│              │        │
│    │        │          │          │      │後之倉庫，乙○○喝令│              │        │
│    │        │          │          │      │被害人靠牆站立，把頭│              │        │
│    │        │          │          │      │低下不准看，之後游君│              │        │
│    │        │          │          │      │鼎即自其所攜帶之背包│              │        │
│    │        │          │          │      │內拿出膠帶交給少年張│              │        │
│    │        │          │          │      │○○後，到前方店門口│              │        │
│    │        │          │          │      │把風；過程中乙○○以│              │        │
│    │        │          │          │      │槍頂著周沅章恫稱：「│              │        │
│    │        │          │          │      │你在看什麼，你很屌是│              │        │
│    │        │          │          │      │不是？」，並對其餘被│              │        │
│    │        │          │          │      │害人恫稱：「你們今天│              │        │
│    │        │          │          │      │沒有給我們錢，你們就│              │        │
│    │        │          │          │      │死得很難看」等語，且│              │        │
│    │        │          │          │      │指揮丁○○、少年葉○│              │        │
│    │        │          │          │      │○、少年張○○分持西│              │        │
│    │        │          │          │      │瓜刀看顧被害人，要求│              │        │
│    │        │          │          │      │丁○○、少年葉○○、│              │        │
│    │        │          │          │      │少年張○○以膠帶及束│              │        │
│    │        │          │          │      │帶捆綁被害人手腳，再│              │        │
│    │        │          │          │      │將其等之眼、嘴矇住。│              │        │
│    │        │          │          │      │此時，共犯其中一人並│              │        │
│    │        │          │          │      │用腳踹已遭矇住眼、嘴│              │        │
│    │        │          │          │      │及綁住手腳之吳端成，│              │        │
│    │        │          │          │      │致吳端成站立不穩倒向│              │        │
│    │        │          │          │      │陳建宏，陳建宏因此撞│              │        │
│    │        │          │          │      │到牆壁。再搜刮取得被│              │        │
│    │        │          │          │      │害人如下列之財物。  │              │        │
│    │        │          │          │      │二被害人之財物損失：│              │        │
│    │        │          │          │      │(1)癸○○：          │              │        │
│    │        │          │          │      │  現金新臺幣 (下同) │              │        │
│    │        │          │          │      │  拾壹萬元。        │              │        │
│    │        │          │          │      │(2)陳建宏：現金肆萬元│              │        │
│    │        │          │          │      │  、手機壹支、金項鍊│              │        │
│    │        │          │          │      │  及手鍊各壹條。    │              │        │
│    │        │          │          │      │(3)林洛玨：現金陸萬元│              │        │
│    │        │          │          │      │  、手機支（市價共│              │        │
│    │        │          │          │      │  約萬元）、男友陳│              │        │
│    │        │          │          │      │  建宏所有交其保管之│              │        │
│    │        │          │          │      │  中國信託銀行提款卡│              │        │
│    │        │          │          │      │  壹張（帳號：484531│              │        │
│    │        │          │          │      │  654606號）。      │              │        │
│    │        │          │          │      │(4)吳端成：現金約拾萬│              │        │
│    │        │          │          │      │  元、手機貳支、信用│              │        │
│    │        │          │          │      │  卡陸張（第一商業銀│              │        │
│    │        │          │          │      │  行《卡號：00000000│              │        │
│    │        │          │          │      │  00000000號》、大眾│              │        │
│    │        │          │          │      │  商業銀行《卡號：45│              │        │
│    │        │          │          │      │  00000000000000號》│              │        │
│    │        │          │          │      │  、日盛國際商業銀行│              │        │
│    │        │          │          │      │  《卡號：0000000000│              │        │
│    │        │          │          │      │  867106》、中華商業│              │        │
│    │        │          │          │      │  銀行《卡號：490732│              │        │
│    │        │          │          │      │  0000000000號》、Ａ│              │        │
│    │        │          │          │      │  ＩＧ銀行《卡號：46│              │        │
│    │        │          │          │      │  00000000000000號》│              │        │
│    │        │          │          │      │  、萬泰銀行《卡號：│              │        │
│    │        │          │          │      │  0000000000000000號│              │        │
│    │        │          │          │      │  》）、玉山銀行金融│              │        │
│    │        │          │          │      │  卡壹張（卡號：0325│              │        │
│    │        │          │          │      │  000000000號）。   │              │        │
├──┼────┼─────┼─────┼───┼──────────┼───────┼────┤
│二  │九十四年│臺北縣中山│乙○○    │壬○○│一犯罪手法：        │在搜刮財物時，│九十四年│
│    │二月十五│區○○○路│甲○○    │蔡國榮│乙○○於九十四年二月│乙○○向壬○○│度少連偵│
│    │日晚上八│三段十九巷│少年葉○○│陳詠婷│十五日下午先撥打張玉│逼問取得上開誠│字第六一│
│    │時十分許│五十號張玉│少年張○○│何天頌│蘭家中電話佯稱要打麻│泰銀行金融卡密│號（併辦│
│    │        │蘭住處（住│少年李○○│孫光明│將，之後乙○○再以電│碼後，即於同日│）      │
│    │        │宅）      │          │孫國智│話聯絡少年葉○○，少│晚上，持該金融│        │
│    │        │          │          │      │年葉○○再以電話與少│卡前往台北市長│        │
│    │        │          │          │      │年張○○、李○○聯絡│春路十七號臺灣│        │
│    │        │          │          │      │相約在上開「力網狂藍│中小企業銀行中│        │
│    │        │          │          │      │」網咖店碰面。嗣於同│山分行，將提款│        │
│    │        │          │          │      │日晚上七時許，甲○○│卡插入自動櫃員│        │
│    │        │          │          │      │駕駛上開自用小客車搭│機，分三次跨行│        │
│    │        │          │          │      │載乙○○至該網咖店與│各接續提款壹萬│        │
│    │        │          │          │      │少年葉○○、張○○、│元、貳萬元、壹│        │
│    │        │          │          │      │李○○會合後，再由游│萬元（共領得肆│        │
│    │        │          │          │      │君鼎駕駛上開自用小客│萬元，且每次均│        │
│    │        │          │          │      │車搭載乙○○、少年葉│另有手續費陸元│        │
│    │        │          │          │      │○○、張○○、李○○│，三次共拾捌元│        │
│    │        │          │          │      │前往上址，而於同日晚│）。          │        │
│    │        │          │          │      │上八時十分許到達該址│              │        │
│    │        │          │          │      │樓下，乃由乙○○與少│              │        │
│    │        │          │          │      │年張○○先行至上開張│              │        │
│    │        │          │          │      │玉蘭住處按門鈴佯稱要│              │        │
│    │        │          │          │      │打牌，經壬○○開門後│              │        │
│    │        │          │          │      │，乙○○再謊稱要少年│              │        │
│    │        │          │          │      │張○○下樓移車，少年│              │        │
│    │        │          │          │      │張○○即下樓，隨後由│              │        │
│    │        │          │          │      │在樓下等候之甲○○帶│              │        │
│    │        │          │          │      │同少年張○○、葉○○│              │        │
│    │        │          │          │      │、李○○至壬○○住處│              │        │
│    │        │          │          │      │，先由乙○○持上開玩│              │        │
│    │        │          │          │      │具手槍、甲○○、少年│              │        │
│    │        │          │          │      │張○○、葉○○、李○│              │        │
│    │        │          │          │      │○持西瓜刀控制屋內之│              │        │
│    │        │          │          │      │被害人行動，甲○○並│              │        │
│    │        │          │          │      │出言恫稱：「我們是求│              │        │
│    │        │          │          │      │財，不得反抗，否則就│              │        │
│    │        │          │          │      │要殺你們」等語，並喝│              │        │
│    │        │          │          │      │令被害人把手舉高、眼│              │        │
│    │        │          │          │      │睛閉上，面向牆壁，而│              │        │
│    │        │          │          │      │壬○○之子孫國智稍後│              │        │
│    │        │          │          │      │來到該址，亦遭控制行│              │        │
│    │        │          │          │      │動，過程中乙○○拿槍│              │        │
│    │        │          │          │      │敲打孫光明、蔡國榮、│              │        │
│    │        │          │          │      │何天頌之頭部命其等站│              │        │
│    │        │          │          │      │好、頭抬起來（傷害部│              │        │
│    │        │          │          │      │分均未據告訴），接著│              │        │
│    │        │          │          │      │，乙○○指揮少年李○│              │        │
│    │        │          │          │      │○、張○○、葉○○持│              │        │
│    │        │          │          │      │西瓜刀開顧被害人，並│              │        │
│    │        │          │          │      │以束帶捆綁被害人等手│              │        │
│    │        │          │          │      │腳，再用膠帶將被害人│              │        │
│    │        │          │          │      │等眼睛、嘴巴矇住，進│              │        │
│    │        │          │          │      │而搜刮取得如下列被害│              │        │
│    │        │          │          │      │人身上或住處之財物。│              │        │
│    │        │          │          │      │二被害人之財物損失：│              │        │
│    │        │          │          │      │(1)壬○○：國民身分證│              │        │
│    │        │          │          │      │  壹張、BENQ 行動電 │              │        │
│    │        │          │          │      │  話壹支(門號0000000│              │        │
│    │        │          │          │      │  685號)、現金壹萬餘│              │        │
│    │        │          │          │      │  元、誠泰銀行金融卡│              │        │
│    │        │          │          │      │  壹張（卡號：009150│              │        │
│    │        │          │          │      │  00000000000000號）│              │        │
│    │        │          │          │      │  。                │              │        │
│    │        │          │          │      │(2)何天頌：銀色項鍊壹│              │        │
│    │        │          │          │      │  條、NOKIA7610型行 │              │        │
│    │        │          │          │      │  動電話壹支（門號：│              │        │
│    │        │          │          │      │  0000000000）、現金│              │        │
│    │        │          │          │      │  萬貳仟餘元。    │              │        │
│    │        │          │          │      │(3)孫國智：國民身分證│              │        │
│    │        │          │          │      │  壹張、SONY行動電話│              │        │
│    │        │          │          │      │  壹支（門號：097008│              │        │
│    │        │          │          │      │  0646號）、現金陸仟│              │        │
│    │        │          │          │      │  餘元。            │              │        │
│    │        │          │          │      │(4)孫光明：現金貳萬伍│              │        │
│    │        │          │          │      │  仟元、數位相機壹臺│              │        │
│    │        │          │          │      │  、摩托羅拉行動電話│              │        │
│    │        │          │          │      │  壹支、NOKIA行動電 │              │        │
│    │        │          │          │      │  話壹支、OKWAP163型│              │        │
│    │        │          │          │      │  行動電話壹支。    │              │        │
│    │        │          │          │      │(5)蔡國榮：機車駕駛執│              │        │
│    │        │          │          │      │  行壹張、行動電話壹│              │        │
│    │        │          │          │      │  支（門號：00000000│              │        │
│    │        │          │          │      │  2號）。           │              │        │
├──┼────┼─────┼─────┼───┼──────────┼───────┼────┤
│三  │九十四年│臺北市西園│乙○○    │李林麗│一犯罪手法：        │由乙○○逼問取│九十四年│
│    │二月十八│路一段三三│甲○○    │華    │先由乙○○、甲○○、│得己○○○之萬│少連偵字│
│    │日晚上十│號二樓李林│丁○○    │黃玉雲│丁○○進入上開按摩院│泰銀行現金卡密│第九五號│
│    │一時四十│麗華所經營│另二名不詳│黃宏鎮│內佯稱要借廁所進入後│碼，離開現場後│（併辦）│
│    │分許    │之按摩院，│姓名年籍之│      │，等候在外之該二名不│再於同年二月十│        │
│    │        │己○○○居│十四歲以上│      │詳姓名年籍之十四歲以│九日凌晨持該現│        │
│    │        │住其間，係│未滿十八歲│      │上未滿十八歲少年以按│金卡至台北縣永│        │
│    │        │有人居住之│之少年    │      │電鈴為暗號，乙○○隨│和市○○路○段│        │
│    │        │建築物    │          │      │即持預藏之上開玩具手│一三七號聯邦商│        │
│    │        │          │          │      │槍、甲○○、丁○○則│業銀行永和簡易│        │
│    │        │          │          │      │持西瓜刀控制屋內被害│型分行，透過提│        │
│    │        │          │          │      │人之行動，並打開大門│款機領現金貳萬│        │
│    │        │          │          │      │讓持西瓜刀之二名不詳│元後朋分花用。│        │
│    │        │          │          │      │姓名少年進入，乙○○│              │        │
│    │        │          │          │      │等人並要求被害人靠牆│              │        │
│    │        │          │          │      │站立，把頭低下不准看│              │        │
│    │        │          │          │      │，接著乙○○指揮其他│              │        │
│    │        │          │          │      │共犯持西瓜刀看顧被害│              │        │
│    │        │          │          │      │人，除以束帶、膠帶綁│              │        │
│    │        │          │          │      │住己○○○等人手腳外│              │        │
│    │        │          │          │      │，並將己○○○等人的│              │        │
│    │        │          │          │      │眼睛、嘴巴矇住，再動│              │        │
│    │        │          │          │      │手搜刮如下列被害人身│              │        │
│    │        │          │          │      │上及屋內之財物。    │              │        │
│    │        │          │          │      │二被害人財物之損失：│              │        │
│    │        │          │          │      │(1)己○○○：現金伍萬│              │        │
│    │        │          │          │      │  元、金手環壹只（重│              │        │
│    │        │          │          │      │  約五錢）、手錶壹支│              │        │
│    │        │          │          │      │  （價值玖仟元）、戒│              │        │
│    │        │          │          │      │  指枚（其中壹只為│              │        │
│    │        │          │          │      │  鑽戒，價值約貳萬元│              │        │
│    │        │          │          │      │  ）。              │              │        │
│    │        │          │          │      │(2)黃玉雲：現金玖仟元│              │        │
│    │        │          │          │      │  、鑽石戒指壹只（價│              │        │
│    │        │          │          │      │  值貳萬柒仟元）。  │              │        │
│    │        │          │          │      │                    │              │        │
│    │        │          │          │      │                    │              │        │
├──┼────┼─────┼─────┼───┼──────────┼───────┼────┤
│四  │九十四年│臺北縣蘆洲│乙○○    │寅○○│一犯罪手法：        │搜刮財物過程中│本院九十│
│    │二月二十│市○○路三│甲○○    │黃素珍│先由乙○○、少年張○│，乙○○向代號│四年少調│
│    │二日晚上│四○巷八號│少年葉○○│潘阿淺│○下車至上開寅○○住│00000000號成年│字第三一│
│    │七時三十│七樓之一葉│少年李○○│曾宜鵬│處佯稱要打麻將，待游│女子恫稱：「老│五號A-3 │
│    │分許    │素珍居住處│少年吳○○│代號34│靖懿、少年張○○進入│實說，不然叫人│影卷    │
│    │        │，屬住宅。│少年張○○│319411│時，故意未將該處大門│去領錢，領不到│        │
│    │        │          │          │號成年│關上，在外等候之其餘│你就該死」等語│        │
│    │        │          │          │女子、│共犯遂跟著闖入，之後│，逼問取得郵局│        │
│    │        │          │          │綽號「│乙○○拿出預備之上開│提款卡密碼後，│        │
│    │        │          │          │阿水」│玩具手槍、其餘共犯持│即持該提款卡於│        │
│    │        │          │          │之不詳│西瓜刀，由乙○○喝令│同日晚上十時一│        │
│    │        │          │          │姓名年│現場被害人靠牆不准動│分至台北縣三重│        │
│    │        │          │          │籍成年│，甲○○則進入房間將│市○○路○段一│        │
│    │        │          │          │男子  │代號00000000號成年女│一一號國泰世華│        │
│    │        │          │          │      │子拉出來靠牆站立不准│商業銀行北三重│        │
│    │        │          │          │      │動，把頭低下不准看，│分行，透過提款│        │
│    │        │          │          │      │之後乙○○指揮其他共│機盜領肆千元（│        │
│    │        │          │          │      │犯分持西瓜刀看顧被害│另有手續費陸元│        │
│    │        │          │          │      │人，並以膠帶、束帶綁│），旋返回現場│        │
│    │        │          │          │      │住被害人手腳，同時將│與其他人會合，│        │
│    │        │          │          │      │被害人的眼睛、嘴巴矇│再一同搭乘游君│        │
│    │        │          │          │      │住，乙○○並對被害人│鼎所駕駛之上開│        │
│    │        │          │          │      │恫稱：「不要反抗，我│自用小客車離開│        │
│    │        │          │          │      │們只是求財，你們好好│。            │        │
│    │        │          │          │      │配合就不傷害你們」等│              │        │
│    │        │          │          │      │語。再動手搜刮取得如│              │        │
│    │        │          │          │      │下列所示之被害人財物│              │        │
│    │        │          │          │      │。而在搜刮財物過程中│              │        │
│    │        │          │          │      │，因曾宜鵬亂動，游君│              │        │
│    │        │          │          │      │鼎即以徒手抓曾宜鵬的│              │        │
│    │        │          │          │      │頭去撞牆（傷害部分未│              │        │
│    │        │          │          │      │據告訴）。          │              │        │
│    │        │          │          │      │二被害人之財物損失：│              │        │
│    │        │          │          │      │(1)寅○○：現金萬餘│              │        │
│    │        │          │          │      │  元、中國信託信用卡│              │        │
│    │        │          │          │      │  壹張（卡號：447570│              │        │
│    │        │          │          │      │  000000000號）、手 │              │        │
│    │        │          │          │      │  機捌支（價值共約七│              │        │
│    │        │          │          │      │  、八萬元）。      │              │        │
│    │        │          │          │      │(2)黃素珍：現金萬餘│              │        │
│    │        │          │          │      │  元、行動電話壹支（│              │        │
│    │        │          │          │      │  門號：0000000000，│              │        │
│    │        │          │          │      │  價值柒仟餘元）、國│              │        │
│    │        │          │          │      │  民現金卡壹張（卡號│              │        │
│    │        │          │          │      │  ：0000000000000000│              │        │
│    │        │          │          │      │  號）、台新銀行玫瑰│              │        │
│    │        │          │          │      │  卡壹張（卡號：5406│              │        │
│    │        │          │          │      │  000000000000）、台│              │        │
│    │        │          │          │      │  新銀行STORY現金卡 │              │        │
│    │        │          │          │      │  壹張（卡號：200166│              │        │
│    │        │          │          │      │  00000000）、中國信│              │        │
│    │        │          │          │      │  託信用卡壹張（卡號│              │        │
│    │        │          │          │      │  ：0000000000000000│              │        │
│    │        │          │          │      │  號）。            │              │        │
│    │        │          │          │      │(3)潘阿淺：現金肆萬餘│              │        │
│    │        │          │          │      │  元、手機壹支（價值│              │        │
│    │        │          │          │      │  壹萬餘元）、上海銀│              │        │
│    │        │          │          │      │  行信用卡壹張。    │              │        │
│    │        │          │          │      │(4)代號00000000號女子│              │        │
│    │        │          │          │      │  ：現金壹萬伍仟元、│              │        │
│    │        │          │          │      │  手機貳支（其中壹支│              │        │
│    │        │          │          │      │  為NOKIA廠牌，另壹 │              │        │
│    │        │          │          │      │  支不詳，合計價值約│              │        │
│    │        │          │          │      │  貳萬多元）、身分證│              │        │
│    │        │          │          │      │  壹張、郵局提款卡壹│              │        │
│    │        │          │          │      │  張、中國信託提款卡│              │        │
│    │        │          │          │      │  壹張。            │              │        │
│    │        │          │          │      │(5)曾宜鵬：現金伍仟元│              │        │
│    │        │          │          │      │  、手機壹支（價值約│              │        │
│    │        │          │          │      │  貳、仟元）。    │              │        │
├──┼────┼─────┼─────┼───┼──────────┼───────┼────┤
│五  │九十四年│臺北縣板橋│乙○○    │丑○○│一犯罪手法：        │搜刮財物完畢後│九十四年│
│    │二月二十│市○○路二│甲○○    │高文彬│由乙○○與甲○○先行│，即離開現場，│少連偵字│
│    │四日晚上│段二六三號│丁○○    │      │至該處屋內與丑○○、│因高文彬將前開│第五四號│
│    │九時許  │二樓丑○○│          │      │高文彬泡茶並打探地形│其所有之中國國│（然未經│
│    │        │住處，屬住│          │      │，甲○○謊稱有事情要│際商業銀行信用│於起訴書│
│    │        │宅。      │          │      │下去一下，而接應在樓│卡密碼抄錄在該│中記載犯│
│    │        │          │          │      │下等候之丁○○至游朝│信用卡上，乃由│罪事實）│
│    │        │          │          │      │欽上開住處，先由游靖│乙○○於九十四│        │
│    │        │          │          │      │懿持上開玩具手槍、游│年二月二十四日│        │
│    │        │          │          │      │君鼎、丁○○則持西瓜│晚上十時一分，│        │
│    │        │          │          │      │刀強押丑○○、高文彬│持該信用卡前往│        │
│    │        │          │          │      │，令二人高舉雙手面向│台北縣新莊市中│        │
│    │        │          │          │      │牆壁，並將眼睛閉上，│正路二四三號國│        │
│    │        │          │          │      │接著乙○○指揮甲○○│泰世華商業銀行│        │
│    │        │          │          │      │、丁○○分持西瓜刀看│新莊分行，透過│        │
│    │        │          │          │      │顧被害人二人，並以膠│ATM提款機預借 │        │
│    │        │          │          │      │帶綁住被害人二人手腳│現金仟元，復│        │
│    │        │          │          │      │，再矇住該二人眼睛、│基於接續之犯意│        │
│    │        │          │          │      │嘴巴。再動手搜刮取得│，於同日晚上十│        │
│    │        │          │          │      │如下列被害人之財物。│時二十四分，持│        │
│    │        │          │          │      │二被害人損失之財物：│該用信用卡前往│        │
│    │        │          │          │      │(1)高文彬：現金貳萬伍│台北縣三重市重│        │
│    │        │          │          │      │  仟元、第一銀行金融│陽路三段九九號│        │
│    │        │          │          │      │  卡壹張（卡號：1435│中國國際商業銀│        │
│    │        │          │          │      │  0000000號）、萬泰 │行三重分行，接│        │
│    │        │          │          │      │  銀行金融卡壹張（卡│續提領現金壹仟│        │
│    │        │          │          │      │  號：000000000000號│元。          │        │
│    │        │          │          │      │  ）、台新銀行金融卡│              │        │
│    │        │          │          │      │  壹張（卡號：086510│              │        │
│    │        │          │          │      │  00000000號）、華南│              │        │
│    │        │          │          │      │  銀行金融卡壹張（卡│              │        │
│    │        │          │          │      │  號：000000000000號│              │        │
│    │        │          │          │      │  ）、慶豐銀行金融卡│              │        │
│    │        │          │          │      │  壹張（卡號：018570│              │        │
│    │        │          │          │      │  00000000號）、中國│              │        │
│    │        │          │          │      │  信託現金卡壹張（卡│              │        │
│    │        │          │          │      │  號：00000000000000│              │        │
│    │        │          │          │      │  30號）、中信銀行信│              │        │
│    │        │          │          │      │  用卡壹張（卡號：45│              │        │
│    │        │          │          │      │  00000000000000號）│              │        │
│    │        │          │          │      │  、台新銀行信用卡壹│              │        │
│    │        │          │          │      │  張（卡號：00000000│              │        │
│    │        │          │          │      │  00000000號）、萬泰│              │        │
│    │        │          │          │      │  銀行信用卡壹張（卡│              │        │
│    │        │          │          │      │  號：00000000000000│              │        │
│    │        │          │          │      │  00號）、安信銀行信│              │        │
│    │        │          │          │      │  用卡壹張（卡號：40│              │        │
│    │        │          │          │      │  00000000000000號）│              │        │
│    │        │          │          │      │  、中國國際商銀信用│              │        │
│    │        │          │          │      │  卡壹張（卡號：5433│              │        │
│    │        │          │          │      │  000000000000號）、│              │        │
│    │        │          │          │      │  臺灣企銀信用卡壹張│              │        │
│    │        │          │          │      │  （卡號：0000000000│              │        │
│    │        │          │          │      │  118104號）、聯邦銀│              │        │
│    │        │          │          │      │  行信用卡壹張（卡號│              │        │
│    │        │          │          │      │  ：0000000000000000│              │        │
│    │        │          │          │      │  號）、國泰人壽保戶│              │        │
│    │        │          │          │      │  卡、身分證、健保卡│              │        │
│    │        │          │          │      │  各壹張。          │              │        │
│    │        │          │          │      │(2)丑○○：現金貳萬│              │        │
│    │        │          │          │      │  仟元、手機壹支（門│              │        │
│    │        │          │          │      │  號0000000000，價值│              │        │
│    │        │          │          │      │  約捌、玖仟元）、郵│              │        │
│    │        │          │          │      │  局存摺壹本、家裡鑰│              │        │
│    │        │          │          │      │  匙圈壹串。        │              │        │
├──┼────┼─────┼─────┼───┼──────────┼───────┼────┤
│六  │九十四年│臺北縣板橋│乙○○    │子○○│一犯罪手法：        │              │九十四年│
│    │三月四日│市○○路二│甲○○    │陳坤輝│先由乙○○、少年張○│              │少連偵字│
│    │凌晨零時│○二巷十七│少年葉○○│鄭炎松│○下車至上開子○○住│              │第三五號│
│    │六分許  │弄二三號三│少年張○○│柳瑞娥│處佯稱要打麻將，游靖│              │（起訴）│
│    │        │樓子○○住│少年李○○│楊漢村│懿與少年張○○探得陳│              │        │
│    │        │處，屬住宅│少年吳○○│陳盈龍│麗珍家大門雖有關卻沒│              │        │
│    │        │          │少年周○○│呂秀花│有鎖上，乃藉故要移車│              │        │
│    │        │          │          │李昆瀛│位，而與少年張○○下│              │        │
│    │        │          │          │陳忠信│樓和其他共犯會合，之│              │        │
│    │        │          │          │林志成│後乙○○持上開玩具手│              │        │
│    │        │          │          │林子威│槍、其他共犯分持西瓜│              │        │
│    │        │          │          │林子揚│刀一同進入子○○住處│              │        │
│    │        │          │          │Ａ女（│屋內，乙○○隨即掀翻│              │        │
│    │        │          │          │已成年│麻將桌，同時喝令被害│              │        │
│    │        │          │          │，姓名│人靠牆站立，把頭低下│              │        │
│    │        │          │          │年籍詳│不准看乙○○等人，而│              │        │
│    │        │          │          │卷）  │少年周○○、葉○○則│              │        │
│    │        │          │          │      │至林子威房間將林子威│              │        │
│    │        │          │          │      │押到林子揚房間內，再│              │        │
│    │        │          │          │      │以西瓜刀強押林子揚及│              │        │
│    │        │          │          │      │其女友Ａ女、林子威至│              │        │
│    │        │          │          │      │子○○等人遭控制之麻│              │        │
│    │        │          │          │      │將間，之後乙○○指揮│              │        │
│    │        │          │          │      │其他共犯分持西瓜刀看│              │        │
│    │        │          │          │      │顧被害人，並以膠帶、│              │        │
│    │        │          │          │      │束帶綁住子○○等人手│              │        │
│    │        │          │          │      │腳，另將子○○等人的│              │        │
│    │        │          │          │      │眼睛、嘴巴矇住，過程│              │        │
│    │        │          │          │      │中先前外出財物之林志│              │        │
│    │        │          │          │      │成按電鈴，乙○○開門│              │        │
│    │        │          │          │      │讓林志成進入後，即持│              │        │
│    │        │          │          │      │上開玩具手槍抵住林志│              │        │
│    │        │          │          │      │成，而甲○○亦持西瓜│              │        │
│    │        │          │          │      │刀推林志成到子○○等│              │        │
│    │        │          │          │      │人遭控制行動之房間，│              │        │
│    │        │          │          │      │過程中甲○○因持西瓜│              │        │
│    │        │          │          │      │刀壓林志成背部過於用│              │        │
│    │        │          │          │      │力，造成林志成左肩裂│              │        │
│    │        │          │          │      │傷（傷害部分未據林志│              │        │
│    │        │          │          │      │成提出告訴），甲○○│              │        │
│    │        │          │          │      │並對林志成恫稱「合作│              │        │
│    │        │          │          │      │一點，不然要讓你死」│              │        │
│    │        │          │          │      │，另以相同方式綁住林│              │        │
│    │        │          │          │      │志成之手腳及矇住眼睛│              │        │
│    │        │          │          │      │、嘴巴。再動手搜刮取│              │        │
│    │        │          │          │      │得被害人如下列之財物│              │        │
│    │        │          │          │      │。                  │              │        │
│    │        │          │          │      │二被害人損失之財物：│              │        │
│    │        │          │          │      │(1)子○○：現金萬元│              │        │
│    │        │          │          │      │  、金戒指壹個（價值│              │        │
│    │        │          │          │      │  約貳仟元）。      │              │        │
│    │        │          │          │      │(2)陳坤輝：現金玖仟陸│              │        │
│    │        │          │          │      │  佰元、NOKIA 手機一│              │        │
│    │        │          │          │      │  支（門號：00000000│              │        │
│    │        │          │          │      │  93號）。          │              │        │
│    │        │          │          │      │(3)楊漢村：現金貳拾萬│              │        │
│    │        │          │          │      │  元、勞力士手錶壹支│              │        │
│    │        │          │          │      │  （價值約陸萬元）、│              │        │
│    │        │          │          │      │  金項鍊壹條、摩托羅│              │        │
│    │        │          │          │      │  拉手機壹支（門號：│              │        │
│    │        │          │          │      │  00000000 00號、價 │              │        │
│    │        │          │          │      │  值約伍仟元）。    │              │        │
│    │        │          │          │      │(4)陳盈龍：現金萬元│              │        │
│    │        │          │          │      │  、摩托羅接手機壹支│              │        │
│    │        │          │          │      │  （門號：0000000000│              │        │
│    │        │          │          │      │  ）。              │              │        │
│    │        │          │          │      │(5)林志成：現金壹萬捌│              │        │
│    │        │          │          │      │  仟多元、手機壹支（│              │        │
│    │        │          │          │      │  門號：0000000000）│              │        │
│    │        │          │          │      │  。                │              │        │
│    │        │          │          │      │(6)李昆瀛：現金萬元│              │        │
│    │        │          │          │      │  、摩托羅拉手機壹支│              │        │
│    │        │          │          │      │  （門號：0000000000│              │        │
│    │        │          │          │      │  ）。              │              │        │
│    │        │          │          │      │(7)鄭炎松：現金壹萬貳│              │        │
│    │        │          │          │      │  仟元、勞力士手錶壹│              │        │
│    │        │          │          │      │  支、手機貳支（門號│              │        │
│    │        │          │          │      │  ：0000000000、0926│              │        │
│    │        │          │          │      │  813558號）。      │              │        │
│    │        │          │          │      │(8)呂秀花（鄭炎松之妻│              │        │
│    │        │          │          │      │  ）：現金壹萬元、手│              │        │
│    │        │          │          │      │  機壹支（門號：0917│              │        │
│    │        │          │          │      │  289125）。        │              │        │
│    │        │          │          │      │(9)陳忠信：現金貳萬柒│              │        │
│    │        │          │          │      │  仟元。            │              │        │
│    │        │          │          │      │(10)柳瑞娥（陳忠信之妻│              │        │
│    │        │          │          │      │  ）：現金貳萬伍仟元│              │        │
│    │        │          │          │      │  。                │              │        │
│    │        │          │          │      │林子揚：現金貳仟元│              │        │
│    │        │          │          │      │  、金戒指壹只（價值│              │        │
│    │        │          │          │      │  約肆仟元）、摩托羅│              │        │
│    │        │          │          │      │  拉手機壹支（門號：│              │        │
│    │        │          │          │      │  0000000000號，價值│              │        │
│    │        │          │          │      │  約壹萬元）、金項鍊│              │        │
│    │        │          │          │      │  壹條（價值約壹萬元│              │        │
│    │        │          │          │      │  ）。              │              │        │
│    │        │          │          │      │林子威：現金肆佰元│              │        │
│    │        │          │          │      │  、大霸型手機壹支（│              │        │
│    │        │          │          │      │  門號：0000000000）│              │        │
│    │        │          │          │      │  。                │              │        │
│    │        │          │          │      │Ａ女：身分證、機車│              │        │
│    │        │          │          │      │  駕照、車號RA8-291 │              │        │
│    │        │          │          │      │  號輕機車行車執照各│              │        │
│    │        │          │          │      │  壹張、現金伍佰元、│              │        │
│    │        │          │          │      │  OKWAPA 267型號手機│              │        │
│    │        │          │          │      │  壹支、金飾壹批（含│              │        │
│    │        │          │          │      │  金項鍊、金腳鍊、金│              │        │
│    │        │          │          │      │  戒指各壹件）。    │              │        │
├──┼────┼─────┼─────┼───┼──────────┼───────┼────┤
│七  │九十四年│臺北縣三重│乙○○    │梅錫光│一、犯罪手法：      │              │九十四少│
│    │三月九日│市○○○街│甲○○    │郭昭賢│由乙○○、甲○○先行│              │連偵字第│
│    │凌晨零時│一三一之五│少年葉○○│巳○○│到上開戊○○住處樓下│              │九五號（│
│    │三十分許│號四樓吳美│少年李○○│譚啟方│按電鈴佯稱要找人，吳│              │併辦）  │
│    │        │珠住處，屬│          │戊○○│美珠即下樓帶同乙○○│              │        │
│    │        │住宅      │          │      │、甲○○上樓進入屋內│              │        │
│    │        │          │          │      │，乙○○即在現場東張│              │        │
│    │        │          │          │      │西望打探地形，而游君│              │        │
│    │        │          │          │      │鼎則佯稱要借廁所，之│              │        │
│    │        │          │          │      │後甲○○拿出預藏之西│              │        │
│    │        │          │          │      │瓜刀押住戊○○的脖子│              │        │
│    │        │          │          │      │、乙○○則持上開玩具│              │        │
│    │        │          │          │      │手槍抵住同在現場之梅│              │        │
│    │        │          │          │      │錫光，並控制郭昭賢、│              │        │
│    │        │          │          │      │巳○○、譚啟方之行動│              │        │
│    │        │          │          │      │，乙○○、甲○○並喝│              │        │
│    │        │          │          │      │令戊○○等人均靠牆站│              │        │
│    │        │          │          │      │立，把頭低下不准看，│              │        │
│    │        │          │          │      │並以膠帶綁住被害人之│              │        │
│    │        │          │          │      │手腳，再將被害人之眼│              │        │
│    │        │          │          │      │睛、嘴巴蒙住，在綑綁│              │        │
│    │        │          │          │      │被害人過程中，因吳美│              │        │
│    │        │          │          │      │珠做出回頭的動作，遭│              │        │
│    │        │          │          │      │甲○○以手掌推後腦杓│              │        │
│    │        │          │          │      │，致戊○○的額頭撞到│              │        │
│    │        │          │          │      │牆壁，另乙○○亦因梅│              │        │
│    │        │          │          │      │錫光做出回頭的動作，│              │        │
│    │        │          │          │      │以手推梅錫光的頭去撞│              │        │
│    │        │          │          │      │牆壁，在綑綁巳○○時│              │        │
│    │        │          │          │      │，甲○○並以所持之西│              │        │
│    │        │          │          │      │瓜刀刀背砍巳○○的後│              │        │
│    │        │          │          │      │腦。待綑綁完被害人後│              │        │
│    │        │          │          │      │，乙○○打開該處大門│              │        │
│    │        │          │          │      │讓少年葉○○、李○○│              │        │
│    │        │          │          │      │（、張○○）進入，並│              │        │
│    │        │          │          │      │動手搜刮取得被害人如│              │        │
│    │        │          │          │      │下列之財物。        │              │        │
│    │        │          │          │      │二被害人損失之財物：│              │        │
│    │        │          │          │      │(1)戊○○：手機伍支（│              │        │
│    │        │          │          │      │  其中貳支為OKWAP 廠│              │        │
│    │        │          │          │      │  牌價值共約壹萬肆仟│              │        │
│    │        │          │          │      │  餘元，其中貳支內碼│              │        │
│    │        │          │          │      │  為IMEI：0000000000│              │        │
│    │        │          │          │      │  13724 、0000000000│              │        │
│    │        │          │          │      │  19473）、 所保管之│              │        │
│    │        │          │          │      │  譚啟元所有之中國信│              │        │
│    │        │          │          │      │  託信用卡壹張（卡號│              │        │
│    │        │          │          │      │  ：0000000000000000│              │        │
│    │        │          │          │      │  3）。             │              │        │
│    │        │          │          │      │(2)譚啟方：電腦液晶螢│              │        │
│    │        │          │          │      │  幕壹臺（價值約萬│              │        │
│    │        │          │          │      │  肆仟餘元）、PS2 電│              │        │
│    │        │          │          │      │  視遊樂器主機壹臺（│              │        │
│    │        │          │          │      │  價值約陸仟元）、手│              │        │
│    │        │          │          │      │  提電腦壹臺（價值約│              │        │
│    │        │          │          │      │  貳萬玖仟多元）、  │              │        │
│    │        │          │          │      │  NOKIA7200 型手機壹│              │        │
│    │        │          │          │      │  支（價值約壹萬元）│              │        │
│    │        │          │          │      │  、手錶壹支（價值約│              │        │
│    │        │          │          │      │  貳仟伍佰元）。    │              │        │
│    │        │          │          │      │(3)梅錫光：現金貳萬元│              │        │
│    │        │          │          │      │  、金項鍊壹條（價值│              │        │
│    │        │          │          │      │  約捌仟餘元）、戒指│              │        │
│    │        │          │          │      │  壹只（價值約仟肆│              │        │
│    │        │          │          │      │  佰多元）、VCD 放映│              │        │
│    │        │          │          │      │  機壹臺（價值約仟│              │        │
│    │        │          │          │      │  餘元）、中國信託銀│              │        │
│    │        │          │          │      │  行信用卡壹張（卡號│              │        │
│    │        │          │          │      │  ：0000000000000） │              │        │
│    │        │          │          │      │  、NOKIA 手機壹支（│              │        │
│    │        │          │          │      │  價值約肆仟餘元）。│              │        │
│    │        │          │          │      │(4)巳○○：現金捌仟餘│              │        │
│    │        │          │          │      │  元、卡地亞手錶壹支│              │        │
│    │        │          │          │      │  （價值約陸萬餘元）│              │        │
│    │        │          │          │      │  、金剛刀把、不詳│              │        │
│    │        │          │          │      │  數量之車籍證件、國│              │        │
│    │        │          │          │      │  民身分證與職業大客│              │        │
│    │        │          │          │      │  車駕照、重機車駕照│              │        │
│    │        │          │          │      │  各壹枚。          │              │        │
│    │        │          │          │      │(5)郭昭賢：現金貳萬元│              │        │
│    │        │          │          │      │  、金項鍊壹條（價值│              │        │
│    │        │          │          │      │  約貳萬元）。      │              │        │
├──┼────┼─────┼─────┼───┼──────────┼───────┼────┤
│八  │九十四年│臺北市大安│乙○○    │庚○○│一犯罪手法：        │(1)由乙○○以：│九十四年│
│    │三月十一│區○○○路│甲○○    │申○○│先由乙○○以電話撥打│「要講真的密碼│少連偵字│
│    │日晚上九│二段九六巷│少年葉○○│兒童柯│庚○○家中電話，對柯│，如果領不到錢│第一二五│
│    │時三十分│十七弄二六│少年張○○│○○（│範清自稱係經朋友「小│，就拿刀砍你們│號（併辦│
│    │許      │號一樓柯範│少年李○○│姓名年│陳」介紹，佯稱要打麻│」等語，逼問取│）      │
│    │        │清全家居住│少年吳○○│籍詳卷│將，庚○○不疑有他，│得庚○○之妻蕭│        │
│    │        │處，屬住宅│          │）    │遂至和平東路與復興南│玉梅、未○○之│        │
│    │        │          │          │午○○│路路口之華泰銀行前帶│提款卡密碼後，│        │
│    │        │          │          │未○○│乙○○與少年張○○回│隨即持申○○之│        │
│    │        │          │          │不詳姓│到上開住處，乙○○藉│提款卡至附近不│        │
│    │        │          │          │名年籍│故要移車位，乃離開該│詳銀行之自動櫃│        │
│    │        │          │          │之成年│處所，與在外等候之游│員機提領，惟因│        │
│    │        │          │          │人    │君鼎、少年李○○、葉│庚○○係告知錯│        │
│    │        │          │          │      │○○、吳○○會合，再│誤密碼，致游靖│        │
│    │        │          │          │      │至庚○○上開住處門口│懿盜領未果。嗣│        │
│    │        │          │          │      │按電鈴，庚○○之妻蕭│乙○○於強盜完│        │
│    │        │          │          │      │玉梅前往打開大門後，│畢離開現場後，│        │
│    │        │          │          │      │先由乙○○手持上開玩│即持未○○之郵│        │
│    │        │          │          │      │具手槍、甲○○手持西│局提款卡至中華│        │
│    │        │          │          │      │瓜刀強押申○○進入屋│商業銀行雙和分│        │
│    │        │          │          │      │內，再由乙○○手持上│行透過自動櫃員│        │
│    │        │          │          │      │開玩具手槍喝令其他被│機，分五次，每│        │
│    │        │          │          │      │害人不准動，並恫稱：│次各接續盜領現│        │
│    │        │          │          │      │「大家配合一點，我們│金貳萬元，共取│        │
│    │        │          │          │      │是要求財」等語，隨即│得拾萬元（另每│        │
│    │        │          │          │      │命令被害人面向牆壁，│次提領均含手續│        │
│    │        │          │          │      │並將眼睛閉上，接著指│費陸元，五次共│        │
│    │        │          │          │      │揮少年張○○、葉○○│支出手續費拾│        │
│    │        │          │          │      │、吳○○三人分持西瓜│元）。        │        │
│    │        │          │          │      │刀看顧被害人，而以膠│(2)少年張○○另│        │
│    │        │          │          │      │帶、束帶綁住被害人 (│分得LV女用手提│        │
│    │        │          │          │      │含兒童柯○○）手腳，│包壹個。      │        │
│    │        │          │          │      │再矇住其等之眼睛、嘴│              │        │
│    │        │          │          │      │巴。再動手搜刮取得被│              │        │
│    │        │          │          │      │害人如下列所示之財物│              │        │
│    │        │          │          │      │。                  │              │        │
│    │        │          │          │      │二被害人損失之財物：│              │        │
│    │        │          │          │      │(1)庚○○：現金約伍萬│              │        │
│    │        │          │          │      │  元、黃金項鍊壹條（│              │        │
│    │        │          │          │      │  價值約肆萬元）、  │              │        │
│    │        │          │          │      │  SONY廠牌數位攝影機│              │        │
│    │        │          │          │      │  壹臺（價值約肆萬元│              │        │
│    │        │          │          │      │  ）。              │              │        │
│    │        │          │          │      │(2)申○○：女用勞力士│              │        │
│    │        │          │          │      │  金錶壹支（錶號：  │              │        │
│    │        │          │          │      │  R486510 、價值拾貳│              │        │
│    │        │          │          │      │  萬元)、 紅寶石戒指│              │        │
│    │        │          │          │      │  壹只（克拉，價值│              │        │
│    │        │          │          │      │  柒萬餘元）、觀音玉│              │        │
│    │        │          │          │      │  墜子壹枚、K 金項鍊│              │        │
│    │        │          │          │      │  壹條（合計約壹萬伍│              │        │
│    │        │          │          │      │  仟元）。          │              │        │
│    │        │          │          │      │(3)午○○：現金萬捌│              │        │
│    │        │          │          │      │  仟元、男用勞力士手│              │        │
│    │        │          │          │      │  錶壹支（錶號：X168│              │        │
│    │        │          │          │      │  998 、價值貳拾壹萬│              │        │
│    │        │          │          │      │  元）、金項鍊壹條（│              │        │
│    │        │          │          │      │  重壹兩伍錢、價值貳│              │        │
│    │        │          │          │      │  萬柒仟元至貳萬捌仟│              │        │
│    │        │          │          │      │  元）、行動電話壹支│              │        │
│    │        │          │          │      │  （NOKIA6260 、價值│              │        │
│    │        │          │          │      │  壹萬貳仟元）。    │              │        │
│    │        │          │          │      │(4)楊女：現金貳萬元、│              │        │
│    │        │          │          │      │  NOKIA 廠牌行動電話│              │        │
│    │        │          │          │      │  壹支（價值約貳仟元│              │        │
│    │        │          │          │      │  ）、郵局提款卡壹張│              │        │
│    │        │          │          │      │  （局號001969、帳號│              │        │
│    │        │          │          │      │  0000000）。       │              │        │
│    │        │          │          │      │(5)不詳姓名年籍之成年│              │        │
│    │        │          │          │      │  被害人：女用亞米茄│              │        │
│    │        │          │          │      │  手錶（編號00000000│              │        │
│    │        │          │          │      │  ，價值約柒、捌萬元│              │        │
│    │        │          │          │      │  ）、紅寶石戒指壹枚│              │        │
│    │        │          │          │      │  （RITZ豪華十克拉紅│              │        │
│    │        │          │          │      │  寶石鑽戒、價值約│              │        │
│    │        │          │          │      │  拾餘萬元）。      │              │        │
├──┼────┼─────┼─────┼───┼──────────┼───────┼────┤
│九  │九十四年│臺北縣三重│乙○○    │辰○○│一犯罪手法：        │乙○○逼問取得│九十四年│
│    │三月十四│市○○○路│甲○○    │曾秋彬│先由乙○○打電話給賴│辰○○之中國信│少連偵字│
│    │日晚上十│一九○巷四│少年葉○○│錢傳真│正義佯稱要打麻將，賴│託商業銀行現金│第三五號│
│    │時十分許│號四樓賴正│少年張○○│陸娜薇│正義不疑有他，即要友│卡、洪麗玟之郵│（起訴）│
│    │        │義住處，屬│少年吳○○│洪麗玟│人錢傳真下樓帶乙○○│局提款卡密碼後│        │
│    │        │住宅      │          │蔡秋福│與少年張○○上樓，之│，隨即持各該卡│        │
│    │        │          │          │朱志勝│後少年張○○佯稱要下│片，先行於同日│        │
│    │        │          │          │兒童錢│樓移車位，留下乙○○│晚上十時五十四│        │
│    │        │          │          │○○（│在場與洪麗玟等人打麻│分至五十六分至│        │
│    │        │          │          │姓名年│將，之後少年張○○便│台北縣三重市正│        │
│    │        │          │          │籍詳卷│與在樓下等候之甲○○│義北路三○三號│        │
│    │        │          │          │）    │、少年吳○○、葉○○│之彰化銀行東三│        │
│    │        │          │          │      │會合，一同上樓按賴正│重分行，透過提│        │
│    │        │          │          │      │義上開住處門鈴，待賴│款機接續盜領洪│        │
│    │        │          │          │      │正義開門後，甲○○、│麗玟壹萬壹仟元│        │
│    │        │          │          │      │少年葉○○、吳○○、│（另有手續費陸│        │
│    │        │          │          │      │張○○分持西瓜刀進入│元）、辰○○玖│        │
│    │        │          │          │      │，與乙○○共同強押被│仟元（另有手續│        │
│    │        │          │          │      │害人進入屋內之廚房，│費陸元），嗣返│        │
│    │        │          │          │      │面向牆壁，乙○○再指│回現場與其他人│        │
│    │        │          │          │      │揮其他共犯分持西瓜刀│會合並拿取全部│        │
│    │        │          │          │      │看顧被害人，並以膠帶│贓物後逃逸。  │        │
│    │        │          │          │      │及束帶綁住被害人手腳│              │        │
│    │        │          │          │      │、將被害人眼睛及嘴巴│              │        │
│    │        │          │          │      │蒙住，又因錢傳真甫三│              │        │
│    │        │          │          │      │、四歲之子即兒童錢○│              │        │
│    │        │          │          │      │○哭泣，亦遭同樣手法│              │        │
│    │        │          │          │      │綁住手腳及蒙住眼睛、│              │        │
│    │        │          │          │      │嘴巴。再搜刮取得被害│              │        │
│    │        │          │          │      │人如下列所示之財物。│              │        │
│    │        │          │          │      │二被害人損失之財物：│              │        │
│    │        │          │          │      │(1)辰○○：現金萬│              │        │
│    │        │          │          │      │  仟元、中國信託商業│              │        │
│    │        │          │          │      │  銀行現金卡壹張（卡│              │        │
│    │        │          │          │      │  號：00000000000000│              │        │
│    │        │          │          │      │  43號）、摩托羅拉廠│              │        │
│    │        │          │          │      │  牌手機壹支（門號：│              │        │
│    │        │          │          │      │  0000000000號，價值│              │        │
│    │        │          │          │      │  約仟元）。      │              │        │
│    │        │          │          │      │(2)錢傳真：現金仟│              │        │
│    │        │          │          │      │  佰元、手機壹支（門│              │        │
│    │        │          │          │      │  號：0000000000號，│              │        │
│    │        │          │          │      │  價值約、肆仟元）│              │        │
│    │        │          │          │      │  。                │              │        │
│    │        │          │          │      │(3)曾秋彬：現金壹萬捌│              │        │
│    │        │          │          │      │  仟元、NOKIA3310 型│              │        │
│    │        │          │          │      │  手機壹支（門號：  │              │        │
│    │        │          │          │      │  0000000000號、價值│              │        │
│    │        │          │          │      │  約、肆仟元）。  │              │        │
│    │        │          │          │      │(4)陸娜薇：現金捌仟捌│              │        │
│    │        │          │          │      │  佰元、手機貳支（  │              │        │
│    │        │          │          │      │  NOKIA 、MOTOROLA廠│              │        │
│    │        │          │          │      │  牌各壹支）、身分證│              │        │
│    │        │          │          │      │  及汽車駕照、健保卡│              │        │
│    │        │          │          │      │  各壹張、信用卡張│              │        │
│    │        │          │          │      │  （第一銀行、華南銀│              │        │
│    │        │          │          │      │  行、誠泰銀行各壹張│              │        │
│    │        │          │          │      │  ）。              │              │        │
│    │        │          │          │      │(5)洪麗玟：現金貳萬元│              │        │
│    │        │          │          │      │  、手機貳支（門號：│              │        │
│    │        │          │          │      │  0000000000、096057│              │        │
│    │        │          │          │      │  3832，分別價值壹萬│              │        │
│    │        │          │          │      │  貳仟餘元、至肆仟│              │        │
│    │        │          │          │      │  元）、郵局提款卡壹│              │        │
│    │        │          │          │      │  枚（局號：0000000 │              │        │
│    │        │          │          │      │  號、帳號：0000000 │              │        │
│    │        │          │          │      │  號）、信用卡貳張（│              │        │
│    │        │          │          │      │  渣打銀行、萬泰銀行│              │        │
│    │        │          │          │      │  各壹張）、身分證壹│              │        │
│    │        │          │          │      │  張。              │              │        │
│    │        │          │          │      │(6)蔡秋福：現金貳萬元│              │        │
│    │        │          │          │      │  、合作金庫提款卡壹│              │        │
│    │        │          │          │      │  張、摩托羅拉廠牌手│              │        │
│    │        │          │          │      │  機壹支（0000000000│              │        │
│    │        │          │          │      │  ）。              │              │        │
│    │        │          │          │      │(7)朱志勝：現金陸萬元│              │        │
│    │        │          │          │      │  、手機支（NOKIA │              │        │
│    │        │          │          │      │  廠牌貳支、摩托羅拉│              │        │
│    │        │          │          │      │  廠牌388 型壹支）、│              │        │
│    │        │          │          │      │  藍寶石戒指貳枚（價│              │        │
│    │        │          │          │      │  值約貳萬餘元）、石│              │        │
│    │        │          │          │      │  英錶壹只（價值約壹│              │        │
│    │        │          │          │      │  萬餘元）、身分證及│              │        │
│    │        │          │          │      │  大客車駕照各壹張。│              │        │
├──┼────┼─────┼─────┼───┼──────────┼───────┼────┤
│十  │九十四年│臺北縣中和│乙○○    │辛○○│一犯罪手法：        │乙○○以恫稱：│九十四年│
│    │三月二十│市○○路二│甲○○    │王宗義│由乙○○、少年張○○│「你們要隨便說│少連偵字│
│    │一日凌晨│段二巷三弄│丙○○    │陳春樹│至上開工廠打探地形，│密碼沒有關係，│第三五號│
│    │一時許  │六號辛○○│少年葉○○│翁鉦祐│待探得屋內有人喊「阿│我等一下揮你們│（起訴）│
│    │        │經營之襪子│少年張○○│楊美華│和」後，乙○○即以電│一刀」、「現場│        │
│    │        │批發工廠，│少年周○○│      │話聯絡留在附近車上等│錢太少，看來沒│        │
│    │        │但辛○○與│少年吳○○│      │候之其他共犯前來上開│有見血，你們不│        │
│    │        │家人均居住│          │      │工廠門前會合，由游靖│怕」等語，逼問│        │
│    │        │其內，且僅│          │      │懿對著該工廠叫喊「阿│取辛○○之台北│        │
│    │        │有一出入口│          │      │和」數聲，致屋內之范│富邦銀行金融卡│        │
│    │        │，屬住宅  │          │      │敏和誤認為熟識之朋友│、預借現金卡預│        │
│    │        │          │          │      │，便將鐵捲門打開，此│借現金密碼，及│        │
│    │        │          │          │      │時除由丙○○在門外把│翁鉦祐之華南銀│        │
│    │        │          │          │      │風等候外，乙○○手持│行提款卡密碼後│        │
│    │        │          │          │      │上開玩具手槍、其餘共│，先持該等卡片│        │
│    │        │          │          │      │犯手持西瓜刀進入屋內│於同日凌晨一時│        │
│    │        │          │          │      │，乙○○先以槍抵住范│四十八分至五十│        │
│    │        │          │          │      │敏和左太陽穴，叫范敏│一分許，在臺北│        │
│    │        │          │          │      │和眼睛閉起來面向牆壁│縣永和市○○路│        │
│    │        │          │          │      │，並喝令其他被害人高│二段九九號一樓│        │
│    │        │          │          │      │舉雙手面向牆壁、將眼│「頂溪捷運站」│        │
│    │        │          │          │      │睛閉上，而翁鉦祐因看│內，透過台新銀│        │
│    │        │          │          │      │了乙○○，便遭乙○○│行裝設之提款機│        │
│    │        │          │          │      │以手持之玩具槍槍管敲│，接續以辛○○│        │
│    │        │          │          │      │打頭部（未受傷），另│之台北富邦銀行│        │
│    │        │          │          │      │王宗義亦遭不詳共犯之│金融卡盜領分五│        │
│    │        │          │          │      │一以刀柄敲頭（傷害部│次提領，每次盜│        │
│    │        │          │          │      │分未據告訴），乙○○│領貳萬元，五次│        │
│    │        │          │          │      │隨即指揮其他在場共犯│共盜領拾萬元（│        │
│    │        │          │          │      │分持西瓜看顧被害人，│另含每次手續費│        │
│    │        │          │          │      │並以膠帶綁住被害人手│陸元，五次共│        │
│    │        │          │          │      │腳、將被害人眼睛、嘴│拾元）、以范敏│        │
│    │        │          │          │      │巴蒙住。再動手搜刮取│和之台北富邦銀│        │
│    │        │          │          │      │得如下列被害人財物。│行預借現金卡預│        │
│    │        │          │          │      │二被害人損失之財物：│借貳萬元（連同│        │
│    │        │          │          │      │(1)辛○○及其妻楊美華│手續費陸元，共│        │
│    │        │          │          │      │  ：現金拾陸萬元、金│貳萬零陸元），│        │
│    │        │          │          │      │  項鍊、金戒指壹批（│另再承前開盜領│        │
│    │        │          │          │      │  價值共萬元）、范│之接續犯意，至│        │
│    │        │          │          │      │  敏和之台北富邦銀行│台北縣永和市復│        │
│    │        │          │          │      │  保生分行金融卡壹張│興街三號「全家│        │
│    │        │          │          │      │  （帳號000000000000│便利商店」內，│        │
│    │        │          │          │      │  號）、台北富邦銀行│透過台新銀行裝│        │
│    │        │          │          │      │  信用卡壹張（卡號  │設之提款機，以│        │
│    │        │          │          │      │  00000000000000號）│翁鉦祐之華南銀│        │
│    │        │          │          │      │  、摩托羅拉廠牌行動│行提款卡盜領貳│        │
│    │        │          │          │      │  電話壹支、健保卡肆│萬元（另有手續│        │
│    │        │          │          │      │  張、襪子柒、捌打（│費陸元）後，返│        │
│    │        │          │          │      │  價值壹、貳仟元）、│回現場與其他強│        │
│    │        │          │          │      │  支票貳張。        │盜成員會員後逃│        │
│    │        │          │          │      │(2)王宗義：現金壹萬│逸。          │        │
│    │        │          │          │      │  仟元。            │              │        │
│    │        │          │          │      │(3)陳春樹：現金壹萬陸│              │        │
│    │        │          │          │      │  仟元、NOKIA3315 型│              │        │
│    │        │          │          │      │  手機貳支（共價值約│              │        │
│    │        │          │          │      │  柒仟元）。        │              │        │
│    │        │          │          │      │(4)翁鉦祐：現金萬壹│              │        │
│    │        │          │          │      │  仟元、華南銀行提款│              │        │
│    │        │          │          │      │  卡壹張、健保卡貳張│              │        │
│    │        │          │          │      │  、身分證壹枚、汽車│              │        │
│    │        │          │          │      │  駕照壹張、機車駕照│              │        │
│    │        │          │          │      │  張、機車駕照壹張、│              │        │
│    │        │          │          │      │  手機壹支（價值約捌│              │        │
│    │        │          │          │      │  、玖仟元）。      │              │        │
├──┼────┼─────┼─────┼───┼──────────┼───────┼────┤
│十一│九十四年│臺北市信義│乙○○    │卯○○│一犯罪手法：        │乙○○持槍逐一│九十四年│
│    │三月二十│區○○街五│甲○○    │吳旺樹│因乙○○從事路邊攤生│逼問，並以：現│少連偵字│
│    │四日晚上│十巷六號蔡│丁○○    │陳明城│意期間，曾至台北市虎│在就會去提款機│第六一號│
│    │十一時四│富雄所有之│少年葉○○│陳俊旭│林街一帶批貨，曾於路│試領，如果講假│（併辦）│
│    │十分許  │倉庫，無人│少年周○○│洪雙喜│過上開卯○○店時，聽│的密碼，就會回│        │
│    │        │居住      │          │徐翊傑│到店內傳出打麻將聲音│頭來殺害吳旺樹│        │
│    │        │          │          │      │及「阿炮，快點」等語│等人等語恫嚇取│        │
│    │        │          │          │      │，乙○○乃於九十四年│得吳旺樹之遠東│        │
│    │        │          │          │      │三月二十四日以電話聯│銀行金融卡及華│        │
│    │        │          │          │      │絡少年葉○○、丁○○│泰銀行金融卡密│        │
│    │        │          │          │      │，少年葉○○再以電話│碼、陳俊旭之中│        │
│    │        │          │          │      │聯絡少年周○○，全部│華商業銀行金融│        │
│    │        │          │          │      │約在上開「力網狂藍」│卡及中國信託金│        │
│    │        │          │          │      │網咖店碰面，待乙○○│融卡密碼後，並│        │
│    │        │          │          │      │、甲○○、丁○○、少│再以「你們大家│        │
│    │        │          │          │      │年葉○○、周○○在上│的證件都在我這│        │
│    │        │          │          │      │開網咖店會合後，由游│邊，我知道你們│        │
│    │        │          │          │      │君鼎駕駛上開自用小客│家的地址，不准│        │
│    │        │          │          │      │車搭載乙○○、丁○○│報警，否則會對│        │
│    │        │          │          │      │、少年葉○○、周○○│你們及家人不利│        │
│    │        │          │          │      │一同前往上開卯○○店│」等語恫嚇，隨│        │
│    │        │          │          │      │，而於同日晚上十一時│即離開現場，並│        │
│    │        │          │          │      │三十一分許到達附近後│於九十四年三月│        │
│    │        │          │          │      │，由甲○○、少年葉○│二十五日凌晨至│        │
│    │        │          │          │      │○、周○○留在車上，│建華銀行東台北│        │
│    │        │          │          │      │乙○○、丁○○閱先行│分行，以吳旺樹│        │
│    │        │          │          │      │至上址打探地形，嗣於│所有之遠東銀行│        │
│    │        │          │          │      │同日晚上十一時四十分│金融卡分五次接│        │
│    │        │          │          │      │許，乙○○返回停車處│續提領，每次提│        │
│    │        │          │          │      │，夥同甲○○、丁○○│領貳萬元，共提│        │
│    │        │          │          │      │、少年葉○○、周○○│領現金拾萬元；│        │
│    │        │          │          │      │一同至上址，由乙○○│於九十四年三月│        │
│    │        │          │          │      │敲門佯稱要找「阿炮」│二十四日晚上以│        │
│    │        │          │          │      │，在屋內適有綽號「阿│吳旺樹所有之華│        │
│    │        │          │          │      │炮」之徐翊傑在場，徐│泰銀行金融卡，│        │
│    │        │          │          │      │翊傑乃不疑有他而為游│前往華泰商業銀│        │
│    │        │          │          │      │靖懿等人開門，詎游靖│行永吉分行，分│        │
│    │        │          │          │      │懿進入後即持上開玩具│二次提款，先後│        │
│    │        │          │          │      │手槍抵住徐翊傑，游君│接續提領貳萬元│        │
│    │        │          │          │      │鼎自其隨身所背之黑色│、萬元，再於│        │
│    │        │          │          │      │背包中拿出西瓜刀尾隨│九十四年三月二│        │
│    │        │          │          │      │，另丁○○、少年葉○│十五日持該卡前│        │
│    │        │          │          │      │○、周○○亦跟隨進入│往建華銀行台北│        │
│    │        │          │          │      │並分持西瓜刀控制屋內│分行，分七次接│        │
│    │        │          │          │      │之卯○○、吳旺樹、陳│續提領，每次貳│        │
│    │        │          │          │      │明城、陳俊旭、洪雙喜│萬元，共領得十│        │
│    │        │          │          │      │之行動，乙○○復對被│四萬元（另每次│        │
│    │        │          │          │      │害人恫稱：「大家配合│提款均有手續費│        │
│    │        │          │          │      │一點，我們是要求財」│陸元，七次共肆│        │
│    │        │          │          │      │等語，並命令徐翊傑等│拾貳元）；另於│        │
│    │        │          │          │      │人高舉雙手面向牆壁、│九十四年三月二│        │
│    │        │          │          │      │眼睛閉上，接著乙○○│十五日，持陳俊│        │
│    │        │          │          │      │即指揮其他共犯分持西│旭所有之中華商│        │
│    │        │          │          │      │瓜刀看顧被害人，同時│業銀行金融卡，│        │
│    │        │          │          │      │以束帶、膠帶綁住被害│前往台北市信義│        │
│    │        │          │          │      │人手腳、蒙住被害眼睛│區○○路○段三│        │
│    │        │          │          │      │、嘴巴。當少年葉○○│八○號一樓建華│        │
│    │        │          │          │      │欲綑綁吳旺樹時，因吳│銀行東台北分行│        │
│    │        │          │          │      │旺樹回頭看享在其身後│，分五次自該行│        │
│    │        │          │          │      │的少年葉○○，少年葉│ATM 接續提領，│        │
│    │        │          │          │      │○○即告以「看什麼，│每次各領貳萬元│        │
│    │        │          │          │      │再看我就砍你」等語，│，共領得拾萬元│        │
│    │        │          │          │      │同時以手持西瓜刀往吳│。同時亦持陳俊│        │
│    │        │          │          │      │旺樹的背部右肩砍去，│旭所有之上開中│        │
│    │        │          │          │      │造成吳旺樹背部右肩受│國信託金融卡，│        │
│    │        │          │          │      │傷（受傷部分，未據吳│於該處分三次接│        │
│    │        │          │          │      │旺樹提出告訴）。再動│續自ATM 提領，│        │
│    │        │          │          │      │手搜刮取得被害人如下│每次貳萬元，共│        │
│    │        │          │          │      │列所示之財物。      │領得陸萬元（另│        │
│    │        │          │          │      │二被害人損失之財物：│每次均有手續費│        │
│    │        │          │          │      │(1)卯○○：現金伍萬餘│陸元，三次共手│        │
│    │        │          │          │      │  元、國民身分證壹張│續費拾捌元）。│        │
│    │        │          │          │      │  、汽機車駕照各壹枚│              │        │
│    │        │          │          │      │  、華泰銀面額伍萬元│              │        │
│    │        │          │          │      │  之支票壹張（票號：│              │        │
│    │        │          │          │      │  A0000000號）。    │              │        │
│    │        │          │          │      │(2)吳旺樹：手錶壹只（│              │        │
│    │        │          │          │      │  價值陸仟元）、鑽戒│              │        │
│    │        │          │          │      │  壹只（價值約貳拾肆│              │        │
│    │        │          │          │      │  萬元）、尾戒壹只（│              │        │
│    │        │          │          │      │  價值約壹萬仟元）│              │        │
│    │        │          │          │      │  、現金貳萬餘元、美│              │        │
│    │        │          │          │      │  金柒、捌佰元、健保│              │        │
│    │        │          │          │      │  卡壹張、行動電話貳│              │        │
│    │        │          │          │      │  支（門號：00000000│              │        │
│    │        │          │          │      │  13、000000000 ？，│              │        │
│    │        │          │          │      │  價值共計約萬柒仟│              │        │
│    │        │          │          │      │  元）、中國信託支援│              │        │
│    │        │          │          │      │  卡壹張（卡號：0202│              │        │
│    │        │          │          │      │  000800號）、遠東銀│              │        │
│    │        │          │          │      │  行支援卡壹張（卡號│              │        │
│    │        │          │          │      │  ：000000000000號）│              │        │
│    │        │          │          │      │  、AIG 信用卡壹張（│              │        │
│    │        │          │          │      │  卡號：000000000000│              │        │
│    │        │          │          │      │  7624號）、遠東銀行│              │        │
│    │        │          │          │      │  信用卡壹張（卡號：│              │        │
│    │        │          │          │      │  0000000000000000號│              │        │
│    │        │          │          │      │  ）、華泰銀行金融卡│              │        │
│    │        │          │          │      │  壹張（卡號：266100│              │        │
│    │        │          │          │      │  0000000 號）、遠東│              │        │
│    │        │          │          │      │  銀行提款卡壹張（卡│              │        │
│    │        │          │          │      │  號：00000000000000│              │        │
│    │        │          │          │      │  號）。            │              │        │
│    │        │          │          │      │(3)陳明城：現金萬元│              │        │
│    │        │          │          │      │  、黃金項鍊壹條（價│              │        │
│    │        │          │          │      │  值約肆、伍萬元）、│              │        │
│    │        │          │          │      │  水晶墜子壹枚、手機│              │        │
│    │        │          │          │      │  壹支（摩托羅拉Ｖ  │              │        │
│    │        │          │          │      │  600i型、門號093391│              │        │
│    │        │          │          │      │  3533號、價值約壹萬│              │        │
│    │        │          │          │      │  伍仟元）、國民身分│              │        │
│    │        │          │          │      │  證壹張、駕照壹張。│              │        │
│    │        │          │          │      │(4)陳俊旭：現金陸仟元│              │        │
│    │        │          │          │      │  、手錶壹支、鑽戒壹│              │        │
│    │        │          │          │      │  只、空白支票壹張、│              │        │
│    │        │          │          │      │  國民身分證、汽車駕│              │        │
│    │        │          │          │      │  照壹張、機車駕照壹│              │        │
│    │        │          │          │      │  張、健保卡、護照、│              │        │
│    │        │          │          │      │  旅行證、台新銀行信│              │        │
│    │        │          │          │      │  用卡張（卡號：40│              │        │
│    │        │          │          │      │  00000000000000、43│              │        │
│    │        │          │          │      │  00000000000000、37│              │        │
│    │        │          │          │      │  0000000000000 號）│              │        │
│    │        │          │          │      │  、花旗銀行信用卡壹│              │        │
│    │        │          │          │      │  張（卡號：00000000│              │        │
│    │        │          │          │      │  00000000號）、中華│              │        │
│    │        │          │          │      │  商銀金融卡壹張（卡│              │        │
│    │        │          │          │      │  號：00000000000000│              │        │
│    │        │          │          │      │  號）、中國信託金融│              │        │
│    │        │          │          │      │  卡壹張（卡號：2555│              │        │
│    │        │          │          │      │  000000000）、中國 │              │        │
│    │        │          │          │      │  信託信用卡貳張（卡│              │        │
│    │        │          │          │      │  號：00000000000000│              │        │
│    │        │          │          │      │  12、00000000000000│              │        │
│    │        │          │          │      │  05號）、三星508 型│              │        │
│    │        │          │          │      │  、Ｔ１型行動電話各│              │        │
│    │        │          │          │      │  壹支（門號：093225│              │        │
│    │        │          │          │      │  6251號、0000000000│              │        │
│    │        │          │          │      │  號）              │              │        │
│    │        │          │          │      │(5)徐翊傑：現金貳萬餘│              │        │
│    │        │          │          │      │  元、卡西歐型號Z55 │              │        │
│    │        │          │          │      │  數位相機壹臺（價值│              │        │
│    │        │          │          │      │  約壹萬元）、天梭手│              │        │
│    │        │          │          │      │  錶壹支（價值約貳萬│              │        │
│    │        │          │          │      │  元）、國民身分證壹│              │        │
│    │        │          │          │      │  張、汽車駕照壹張、│              │        │
│    │        │          │          │      │  護照、台胞證、IC健│              │        │
│    │        │          │          │      │  保卡壹張、摩托羅拉│              │        │
│    │        │          │          │      │  行的電話壹支（門號│              │        │
│    │        │          │          │      │  ：0000000000號、價│              │        │
│    │        │          │          │      │  值約肆、伍仟元）。│              │        │
│    │        │          │          │      │(6)洪雙喜：現金捌萬柒│              │        │
│    │        │          │          │      │  仟元、摩托羅拉行動│              │        │
│    │        │          │          │      │  電話支（門號：0936│              │        │
│    │        │          │          │      │  063525號，價值約壹│              │        │
│    │        │          │          │      │  萬伍仟元）。      │              │        │
└──┴────┴─────┴─────┴───┴──────────┴───────┴────┘
附表二：（已判決確定）
┌──┬───────────┬───────┐
│編號│國民身分證            │變造部分      │
├──┼───────────┼───────┤
│一  │（北市）90年11月9日換 │上開國民身分證│
│    │發之編號Ｚ000000000號「│內之乙○○所有│
│    │徐翊傑」國民身分證    │供變造身分證之│
│    │                      │照片壹張      │
├──┼───────────┼───────┤
│二  │（桃縣）89年3 月4 日補│上開國民身分證│
│    │發之編號Ｚ000000000號「│內之乙○○所有│
│    │陳柏林」國民身分證    │供變造身分證之│
│    │                      │照片壹張      │
└──┴───────────┴───────┘
附表三：
┌──┬───────┬─────┬─────────┐
│編號│品          名│數      量│備              註│
├──┼───────┼─────┼─────────┤
│一  │玩具手槍      │  壹把    │丁○○所有，借予游│
│    │（槍枝管制編號│          │靖懿持用，供共同犯│
│    │0000000000號）│          │強盜罪所用之物    │
├──┼───────┼─────┼─────────┤
│二  │西瓜刀        │  陸把    │乙○○所有，且係供│
│    │              │          │本件強盜犯罪所用之│
│    │              │          │物                │
├──┼───────┼─────┼─────────┤
│三  │線束          │肆拾條    │同上              │
├──┼───────┼─────┼─────────┤
│四  │膠布          │捌綑      │同上              │
├──┼───────┼─────┼─────────┤
│五  │黑色背包      │壹個      │同上              │
├──┼───────┼─────┼─────────┤
│六  │作案計畫表    │壹張      │乙○○所有，且係本│
│    │              │          │件強盜犯罪所用之物│
│    │              │          │（見九十四年少連偵│
│    │              │          │字第三五號卷第八六│
│    │              │          │頁）              │
├──┼───────┼─────┼─────────┤
│七  │膠布          │綑      │乙○○所有，且係本│
│    │              │          │件強盜犯罪所用之物│
├──┼───────┼─────┼─────────┤
│八  │束帶          │貳拾貳條  │同上              │
├──┼───────┼─────┼─────────┤
│九  │西瓜刀        │伍把      │同上              │
├──┼───────┼─────┼─────────┤
│十  │黑色手提包    │壹個      │同上              │
└──┴───────┴─────┴─────────┘
附表四：
┌──┬───────────┬─────┬─────┐
│編號│品              名    │數量      │備      註│
├──┼───────────┼─────┼─────┤
│一  │AD男用手錶            │壹只      │甲○○所有│
│    │                      │          │（見九十四│
│    │                      │          │年少連偵第│
│    │                      │          │三五號卷第│
│    │                      │          │一五○頁）│
├──┼───────────┼─────┼─────┤
│二  │鋁製球棒              │壹支      │被告甲○○│
│    │                      │          │所有，非供│
│    │                      │          │本件強盜所│
│    │                      │          │用之物，已│
│    │                      │          │據被告游靖│
│    │                      │          │懿、甲○○│
│    │                      │          │分別陳述甚│
│    │                      │          │明（見本院│
│    │                      │          │卷三第三四│
│    │                      │          │頁、第三五│
│    │                      │          │頁）      │
├──┼───────────┼─────┼─────┤
│三  │記事本                │壹本      │甲○○所有│
│    │                      │          │，非供犯本│
│    │                      │          │件強盜所用│
│    │                      │          │之物，已據│
│    │                      │          │被告乙○○│
│    │                      │          │、甲○○分│
│    │                      │          │別於本院審│
│    │                      │          │理時陳述甚│
│    │                      │          │明（見本院│
│    │                      │          │卷三第三四│
│    │                      │          │頁、第三五│
│    │                      │          │頁）      │
├──┼───────────┼─────┼─────┤
│四  │眼鏡                  │壹副      │被告甲○○│
│    │                      │          │所有，非供│
│    │                      │          │本件強盜所│
│    │                      │          │用之物，已│
│    │                      │          │據被告游君│
│    │                      │          │鼎陳明在卷│
│    │                      │          │（見本院卷│
│    │                      │          │三第三五頁│
│    │                      │          │）        │
├──┼───────────┼─────┼─────┤
│五  │太陽眼鏡              │貳副      │被告甲○○│
│    │                      │          │之妻所有，│
│    │                      │          │非供犯本件│
│    │                      │          │強盜所用之│
│    │                      │          │物，已據被│
│    │                      │          │告乙○○、│
│    │                      │          │甲○○分別│
│    │                      │          │陳述甚明（│
│    │                      │          │見本院卷三│
│    │                      │          │第三四頁、│
│    │                      │          │第三五頁）│
├──┼───────────┼─────┼─────┤
│六  │鋁製球棒              │壹支      │同上      │
├──┼───────────┼─────┼─────┤
│七  │商業本票              │壹本      │(1)乙○○所│
│    │                      │          │有，非供本│
│    │                      │          │件強盜犯罪│
│    │                      │          │所用，已據│
│    │                      │          │被告乙○○│
│    │                      │          │陳述甚明（│
│    │                      │          │見本院卷三│
│    │                      │          │第三四頁）│
│    │                      │          │。        │
│    │                      │          │(2)見九十四│
│    │                      │          │年度保管字│
│    │                      │          │第二五六八│
│    │                      │          │號。      │
├──┼───────────┼─────┼─────┤
│八  │棉質手套              │雙      │乙○○所有│
│    │                      │          │，但非供犯│
│    │                      │          │罪所用之物│
│    │                      │          │，已據被告│
│    │                      │          │乙○○陳明│
│    │                      │          │在卷（見本│
│    │                      │          │院卷三第三│
│    │                      │          │四頁）    │
├──┼───────────┼─────┼─────┤
│九  │運動帽                │陸頂      │乙○○所有│
├──┼───────────┼─────┼─────┤
│十  │口罩                  │壹個      │不詳所有人│
├──┼───────────┼─────┼─────┤
│十一│行動電話（0927        │貳支      │乙○○所有│
│    │519844、091637        │          │          │
│    │4700）                │          │          │
├──┼───────────┼─────┼─────┤
│十二│行動電話              │壹支      │少年葉○○│
│    │（0000000000）        │          │所有      │
├──┼───────────┼─────┼─────┤
│十三│行動電話              │壹支      │甲○○所有│
│    │0000000000）          │          │          │
├──┼───────────┼─────┼─────┤
│十四│行動電話              │壹支      │少年張○○│
│    │（0000000000）        │          │所有      │
├──┼───────────┼─────┼─────┤
│十五│行動電話              │貳支      │丙○○所有│
│    │（0000000000；        │          │          │
│    │0000000000號）        │          │          │
├──┼───────────┼─────┼─────┤
│十六│LV手提包              │壹個      │不詳被害人│
│    │                      │          │所有，於強│
│    │                      │          │盜後，分配│
│    │                      │          │由少年張○│
│    │                      │          │○取得（見│
│    │                      │          │本院卷二第│
│    │                      │          │七九頁）  │
├──┼───────────┼─────┼─────┤
│十七│手機（NOKIA）         │貳支      │          │
├──┼───────────┼─────┼─────┤
│十八│百元紙鈔              │柒張（共  │乙○○所有│
│    │                      │新臺幣柒  │          │
│    │                      │佰元）    │          │
├──┼───────────┼─────┼─────┤
│十九│項鍊                  │貳條      │被害人所有│
├──┼───────────┼─────┼─────┤
│二十│懷錶                  │壹個      │同上      │
├──┼───────────┼─────┼─────┤
│二一│提款卡、信用卡        │壹佰拾張│同上      │
├──┼───────────┼─────┼─────┤
│二二│健保卡                │拾伍張    │同上      │
├──┼───────────┼─────┼─────┤
│二三│國民身分證            │拾陸張    │同上      │
├──┼───────────┼─────┼─────┤
│二四│駕駛執照              │拾捌張    │同上      │
├──┼───────────┼─────┼─────┤
│二五│行照                  │張      │同上      │
├──┼───────────┼─────┼─────┤
│二六│車輛保險卡            │肆張      │同上      │
├──┼───────────┼─────┼─────┤
│二七│支票                  │玖張      │同上（見九│
│    │                      │          │十四年少連│
│    │                      │          │偵字第三五│
│    │                      │          │號卷第八五│
│    │                      │          │頁、第八七│
│    │                      │          │頁、第八八│
│    │                      │          │頁）      │
├──┼───────────┼─────┼─────┤
│二八│手錶                  │拾肆個    │被害人所有│
└──┴───────────┴─────┴─────┘


司法院資訊處製作；財團法人民間司法改革基金會備份。
